LEXICON Z1Zmorf_nisaq
 Z1Zmorf ;
+NISAQ+Der/nn:%>nisaq ZsaqZmorf ; !kopieret linie med kommentaren: som unnuarnisaq og upernaarnisaq. Vil sikkert overgenerere voldsomt 

LEXICON GEMS !!= * @CODE@ = Gennemgangsleksikon til nominer der geminerer til stop-lyd ved fleksion, fx meeqqap
0:^GEMS Z1Zmorf ; !!= * @CODE@

LEXICON Z1Zmorf !!= * @CODE@ Derivationsmorfemer til nominer, viser til **tp** og giver derefter nn-derivationer
 Der_nn_TRUNC ;
 recessive_TRUNCrsuaq ;
 tp ; !!= 	* @CODE@

LEXICON Z1VZmorf !!= - @CODE@ Derivationsmorfemer til nominer, der ender med vokal a, i, u 20200916 NN
+Err/Sub+N+Abs+Sg:%>%TRUNCq Krestr ; !!=	- @CODE@
+Err/Sub+N+Abs+Sg+1SgPoss:%>%TRUNCra Krestr ; 
@C.Loan.i@ Der_nn_strong_i ;
@C.Loan.i@ recessive_rsuaq ; 
 tpV ;  !!= 	 - @CODE@ !PL20221117 nyt fortsættelseslex

LEXICON Z1eqZmorf !!= * @CODE@ Derivationsmorfemer til nominer på seq og leq
 Der_nn_TRUNC ;
 recessive_TRUNCrsuaq ;
 Z1eqZ ; !!= 	  * @CODE@

LEXICON nuliaqmorf !!= * @CODE@ derivationsmorfemer til typen *nuliaq*
 Der_nn_TRUNC ;
 recessive_TRUNCrsuaq ;
 nuliaq ;

LEXICON SEQgemin !!= * @CODE@ derivationsmorfemer til nominer
 Der_nn_TRUNC ;
 recessive_TRUNCrsuaq ;
 ZseqZ ;

!=============================
!20241007 TEMPORARY SOLUTIONS
LEXICON SIKgemin !!= * @CODE@ derivationsmorfemer til nominer som ikusik:iku
sik SIKgemin_der ;
sik: ZsikZ ;

LEXICON SIKgemin_der
 Der_nn_TRUNC ;
 recessive_TRUNCrsuaq ; 
!=============================


!=============================
!20241007 TEMPORARY SOLUTIONS
LEXICON SUKgemin !!= * @CODE@ derivationsmorfemer til nominer som pukusuk:puku
suk SUKgemin_der ;
suk: ZsukZ ;

LEXICON SUKgemin_der
 Der_nn_TRUNC ;
 recessive_suaq ;
!============================= 

LEXICON Z1+le_UdenPossessumZmorf !!= * @CODE@ derivationsmorfemer til nominer som kalaaleq, der ikke kan tage possessum
 Der_nn_TRUNC ;
 recessive_TRUNCrsuaq ;
 Z1+le_UdenPossessumZ ;

LEXICON Z1eZmorf !!= * @CODE@ derivationsmorfemer til nominer på udlydende schwa
 Der_nn_strong_i ;
 recessive_rsuaq ;
 Z1eZ ;
+Err/Sub+N+Abs+Sg:%>%TRUNCq Krestr ; !!=	- @CODE@
+Err/Sub+N+Abs+Sg+1SgPoss:%>%TRUNCra Krestr ; 

LEXICON Z1tipeZmorf !!= * @CODE@ derivationsmorfemer til nominer på udlydende schwa
 Der_nn_schwa ;
 recessive_ersuaq ;
 Z1tipeZ ;

LEXICON Z1nnguaqZmorf
 Der_nn_TRUNC ;
 recessive_TRUNCrsuaq ;
 Z1nnguaqZ ;
 
LEXICON Z1iZmorf !!= * @CODE@ derivationsmorfemer til nominer med strong i
 Der_nn_strong_i ;
 recessive_rsuaq ;
 tip ;

LEXICON Z1iqZmorf !!= * @CODE@ derivationsmorfemer til nominer med strong i som qimmeq
 Der_nn_TRUNC ;
 recessive_suaq ;
 tiqp ;

LEXICON Z1+tZmorf !!= * @CODE@ derivationsmorfemer til nominer som pisataq og nivaataq !PL20210519 retableret og stammer fjernet fra GEMS
 Der_nn_TRUNC ;
 recessive_TRUNCrsuaq ;
 Z1+tZ ;
 
LEXICON tptmorf !!= * @CODE@ !vist nok mest ute stammer ??
 Der_nn_schwa ;
 recessive_mixed ; !ersuaq + suaq 
 tpt ;
 +Err/Sub+N+Abs+Sg:%>eq Krestr ; 
 +Err/Sub+N+Abs+Sg+1SgPoss:%>era Krestr ;

!=============================
!20241008 TEMPORARY SOLUTIONS
LEXICON ZtiZmorf !!= * @CODE@ taggit
:%>%TRUNCseq taggit_der ;
 Z1iZ ;
 +Err/Sub+N+Abs+Sg:%>%TRUNCseq Krestr ; 
 +Err/Sub+N+Abs+Sg+1SgPoss:%>%TRUNCsera Krestr ; 
 
LEXICON taggit_der
 Der_nn_TRUNC ;
 recessive_TRUNCrsuaq ;
!=============================

LEXICON ZkkutZmorf !!= * @CODE@ derivativer til typen saki og sakikkut
@U.Num.Pl@ Der_nn_TRUNC ;
@U.Num.Pl@ recessive_TRUNCrsuaq ;
 ZkkutZ ;

LEXICON Z2Zmorf !!= * @CODE@ nominer som erneq
 Der_nn_TRUNC ;
 recessive_TRUNCrsuaq ;
 tup ;

LEXICON Z2kZmorf !!= * @CODE@ nominer som eqik
 Der_nn_TRUNC ;
 recessive_TRUNCrsuaq ;
 tup_k ;
 
!=============================
!20241007 TEMPORARY SOLUTIONS
LEXICON Z2veqZmorf !!= * @CODE@ derivationsmorfemer til aaveq-typen
 veq:veq veq_der ;
 veq: Z2veqZ ;

LEXICON veq_der
 Der_nn_TRUNC ;
 recessive_suaq ;
!=============================

LEXICON Z2i2Zmorf !!= * @CODE@ derivationsmorfemer til aleq, ateq
 Der_nn_TRUNC ;
 recessive_TRUNCrsuaq ;
 Z2i2Z ;
 
!============================
!20241008 TEMPORARY SOLUTIONS
LEXICON Z2tupeqZmorf !!= * @CODE@ derivationsmorfemer tupeq
peq:peq tupeq_der ;
peq: Z2tupeqZ ;

LEXICON tupeq_der
 Der_nn_TRUNC ;
 recessive_suaq ; 
!============================

LEXICON Z2-Zmorf !!= * @CODE@ derivationsmorfemer til tup- paa K. Jf. Z2-qZmorf
 Der_nn_TRUNC ;
 recessive_suaq ;
 tup- ;

LEXICON Z2-uukZmorf !!= * @CODE@ derivationsmorfemer til tup- paa K. Jf. Z2-qZmorf
 Der_nn_TRUNC ;
 recessive_suaq ;
 tup-uuk ;

LEXICON Z2-qZmorf !!= * @CODE@ Nyt leksikon til tup- paa Q 7.9.2007 for at haandtere forskelle som ..fiksuaq vs. ..aqsuaq
 Der_nn_TRUNC ;
 recessive_TRUNCrsuaq ;
 tup- ;

LEXICON Z2-eqZmorf !!= * @CODE@ Nyt leksikon til tup-2, magen til Z2-qZmorf, men har andre fleksioner til tulleq og qiterleq
 Der_nn_TRUNC ;
 recessive_TRUNCrsuaq ;
 tup-2 ; 
 
LEXICON Z2aqZmorf !!= * @CODE@ derivationsmorfemer til nominer
 Der_nn_TRUNC ;
 recessive_TRUNCrsuaq ;
 Z2aqZ ;

!=============================
!20241007 TEMPORARY SOLUTIONS
! er den virkelig nødvendig nu ?
LEXICON Z2+lZmorf !!= * @CODE@ derivationsmorfemer til nominer korrigeret februar 2017 med hensyn til additive og recessive morfemer.
lik:lik lik_der ;
lik: Z2+lZ ;

LEXICON lik_der
 Der_nn_TRUNC ;
 recessive_suaq ;
!=============================

LEXICON REPLACIVE_LIUR !! gennemgangskatalog for up-stammer, der kræver replaciv sandhi
+LIUR+Der/nv:%>%VCTRUNCnior IV_r_stem ;
    Z2+rZmorf ;

LEXICON Z2+rZmorf !!= * @CODE@ derivationsmorfemer til nominer
 Der_nn_TRUNC ;
 recessive_TRUNCrsuaq ;
 Z2+rZ ;
 
!=============================
! 20241008 kig nærmere på denne !
LEXICON Z2-PZmorf !!= * @CODE@ derivationsmorfemer til tup-nominer pluralis tantum
@U.Num.Pl@ Der_nn_TRUNC ;
@U.Num.Pl@ recessive_TRUNCrsuaq ;
@U.Num.Pl@ Der_nn_plurtant ; !dårlig men midlertidig løsning: giver nok dobbeltformer
 tup- ;
!=============================
 
LEXICON ZoqsZmorf !!Nyt gennemgangslex 20190415 PL
i Der_nn_strong_i ;
 recessive_rsuaq ;
+Orth/Alt:%>-i  Z1Zmorf ;
 ZoqsZ ;
 
!LEXICON ZoqsZmorf2 !slettet

!=============================
!20241008 ganske enkelt slettet - ikke i brug
!LEXICON ZoqseZmorf !!= * @CODE@ 
! ZoqseZ ;

!LEXICON ZoqsieZmorf !!= * @CODE@ 
! ZoqsieZ ;
!=============================

LEXICON Z1+ssZmorf !!= * @CODE@ derivationsmorfemer til nominer
 Der_nn_TRUNC ;
 recessive_TRUNCrsuaq ;
 Z1+ssZ ;
 
LEXICON Z1+niuZmorf !!= * @CODE@ derivationsmorfemer til niu
 Der_nn_strong_i ;
 recessive_rsuaq ;
 Z1+niuZ ;

LEXICON Z1+maZmorf !!= * @CODE@ derivationsmorfemer til nominer som isuma
 Der_nn_strong_i ;
 recessive_rsuaq ;
 Z1+maZ ;

LEXICON Z1+meZmorf !!= * @CODE@ derivationsmorfemer til nominer
 Der_nn_TRUNC ;
 recessive_TRUNCrsuaq ;
 Z1+meZ ;

LEXICON Z1+kaZmorf !!= * @CODE@ derivationsmorfemer til nominer
 Der_nn_TRUNC ;
 recessive_TRUNCrsuaq ;
 Z1+kaZ ;

LEXICON Z1+keZmorf !!= * @CODE@ derivationsmorfemer til nominer atigeq
 Der_nn_TRUNC ;
 recessive_TRUNCrsuaq ;
 Z1+keZ ;

LEXICON Z1+koZmorf !!= * @CODE@ derivationsmorfemer til nominer
 Der_nn_TRUNC ;
 recessive_TRUNCrsuaq ;
 Z1+koZ ;

LEXICON ZsaqZmorf !!= * @CODE@ derivationsmorfemer til nominer
 Der_nn_TRUNC ;
 recessive_TRUNCrsuaq ;
 ZsaqZ ;

LEXICON Z1+qaZmorf !!= * @CODE@ derivationsmorfemer til nominer
 Der_nn_TRUNC ;
 recessive_TRUNCrsuaq ;
 Z1+qaZ ;

LEXICON Z1+qoZmorf !!= * @CODE@ derivationsmorfemer til nominer
 Der_nn_TRUNC ;
 recessive_TRUNCrsuaq ;
 Z1+qoZ ;

LEXICON Z1+qeZmorf !!= * @CODE@ derivationsmorfemer til nominer
 Der_nn_TRUNC ;
 recessive_TRUNCrsuaq ;
 Z1+qeZ ;

LEXICON Z1+laZmorf !!= * @CODE@ derivationsmorfemer til nominer
 Der_nn_TRUNC ;
 recessive_TRUNCrsuaq ;
 Z1+laZ ;

LEXICON Z1+loZmorf !!= * @CODE@ derivationsmorfemer til nominer som nuloq
 Der_nn_TRUNC ;
 recessive_TRUNCrsuaq ;
 Z1+loZ ;

LEXICON Z1+naZmorf !!= * @CODE@ derivationsmorfemer til nominer med gemination af n
 Der_nn_TRUNC ;
 recessive_TRUNCrsuaq ;
 Z1+naZ ;

LEXICON Z1+noZmorf !!= * @CODE@ derivationsmorfemer til nanoq med gemination af n tilføjet 20170522
 Der_nn_TRUNC ;
 recessive_TRUNCrsuaq ;
 Z1+noZ ;

!=============================
!20241007 TEMPORARY SOLUTIONS
LEXICON Z1nujaqZmorf !!= * @CODE@ typen nujaq+Der/nn:nu
jaq:jaq nujaq_der ;
jaq: Z1nujaqZ ;

LEXICON nujaq_der
 Der_nn_TRUNC ;
 recessive_TRUNCrsuaq ; 
!=============================

!=============================
!20241007 TEMPORARY SOLUTIONS
LEXICON Z1joqZmorf !!= * @CODE@ typen pujoq+Der/nn:pu
joq:joq joq_der ;
joq: Z1joqZ ;

LEXICON joq_der
 Der_nn_TRUNC ;
 recessive_suaq ;
!=============================

!=============================
!20241008 TEMPORARY SOLUTIONS
LEXICON Z1+ngaZmorf !!= * @CODE@ typen sapangaq+Der/nn:sapan
gaq:gaq ngaq_der ;
gaq: Z1+ngaZ ;

LEXICON ngaq_der
 Der_nn_TRUNC ;
 recessive_suaq ;
!=============================

!=============================
!20241008 TEMPORARY SOLUTIONS
LEXICON Z1+ngeZmorf !!= * @CODE@ typen iviangeq+Der/nn:ivian
geq:geq nge_der ;
geq: Z1+ngeZ ;

LEXICON nge_der
 Der_nn_TRUNC ;
 recessive_suaq ;
!=============================

LEXICON Der_nn_TRUNC
+ALUK+Der/nn+ARAQ+Der/nn:%>%TRUNCaluaraq Z1+qaZmorf ;
+ALUK+Der/nn+ARAQ+Der/nn:%>%TRUNCaluaraq Z1+qaZmorf ; !!=	* @CODE@
+ALUK+Der/nn+INNAQ+Der/nn+NNGUAQ+Der/nn:%>%TRUNCaluinnannguaq Z1nnguaqZ ;
+ALUK+Der/nn+INNAQ+Der/nn+NNGUAQ+Der/nn:%>%TRUNCaluinnannguaq Z1nnguaqZ ; !!	* ... osv.
+ALUK+Der/nn+INNAQ+Der/nn+SUAQ+Der/nn:%>%TRUNCaluinnarsuaq Z2aqZ ;
+ALUK+Der/nn+INNAQ+Der/nn+VIK+Der/nn+SUAQ+Der/nn:%>%TRUNCaluinnavissuaq Z2aqZ ;
+ALUK+Der/nn+INNAQ+Der/nn+VIK+Der/nn:%>%TRUNCaluinnavik tup- ;
+ALUK+Der/nn+INNAQ+Der/nn:%>%TRUNCaluinnaq tup- ;
+ALUK+Der/nn+INNAQ+Der/nn:%>%TRUNCaluinnaq tup- ; !!= 	* @CODE@
+ALUK+Der/nn+KASIK+Der/nn:%>%TRUNCalukasik tup- ;
+ALUK+Der/nn+KUQ+Der/nn:%>%TRUNCalukoq tp ;
+ALUK+Der/nn+LIK+Der/nn+RUJUK+Der/nn+SUAQ+Der/nn:%>%TRUNCalulerujussuaq Z2aqZ ;
+ALUK+Der/nn+LIK+Der/nn+SUAQ+Der/nn:%>%TRUNCalulissuaq Z2aqZ ;
+ALUK+Der/nn+LIK+Der/nn+TAQ+Der/nn:%>%TRUNCalulittaq tp ;
+ALUK+Der/nn+LIK+Der/nn:%>%TRUNCalu Z2+lZ ;
+ALUK+Der/nn+MINIQ+Der/nn:%>%TRUNCalumineq Z2+rZmorf ;
+ALUK+Der/nn+NNGUAQ+Der/nn+ARAQ+Der/nn:%>%TRUNCalunnguaaraq Z1+qaZmorf ;
+ALUK+Der/nn+NNGUAQ+Der/nn+INNAQ+Der/nn:%>%TRUNCalunnguaannaq tup- ;
+ALUK+Der/nn+NNGUAQ+Der/nn+KULUK+Der/nn:%>%TRUNCalunnguakkuluk tup- ;
+ALUK+Der/nn+NNGUAQ+Der/nn:%>%TRUNCalunnguaq Z1nnguaqZ ;
+ALUK+Der/nn+PAK@U.Num.Pl@+Der/nn+ALUK+Der/nn+SUAQ+Der/nn:%>%TRUNCaluppaalussuaq@U.Num.Pl@ Z2aqZ ;
+ALUK+Der/nn+PAK@U.Num.Pl@+Der/nn+ALUK+Der/nn:%>%TRUNCaluppaaluk@U.Num.Pl@ tup- ;
+ALUK+Der/nn+PAK@U.Num.Pl@+Der/nn+SUAQ+Der/nn:%>%TRUNCaluppassuaq@U.Num.Pl@ Z2aqZ ;
+ALUK+Der/nn+PAK@U.Num.Pl@+Der/nn:%>%TRUNCaluppak@U.Num.Pl@ tup- ;
+ALUK+Der/nn+PALAAQ+Der/nn+NNGUAQ+Der/nn:%>%TRUNCalupalaannguaq Z1nnguaqZ ;
+ALUK+Der/nn+PALAAQ+Der/nn+SUAQ+Der/nn:%>%TRUNCalupalaarsuaq Z2aqZ ;
+ALUK+Der/nn+PALAAQ+Der/nn:%>%TRUNCalupalaaq tp ;
+ALUK+Der/nn+PALLAK+Der/nn+SUAQ+Der/nn:%>%TRUNCaluppallassuaq Z2aqZ ;
+ALUK+Der/nn+PALLAK+Der/nn:%>%TRUNCaluppallak tup- ;
+ALUK+Der/nn+PALUK+Der/nn+SUAQ+Der/nn:%>%TRUNCaluppalussuaq Z2aqZ ;
+ALUK+Der/nn+PALUK+Der/nn:%>%TRUNCaluppaluk Z2aqZ ;
+ALUK+Der/nn+PIAQ+Der/nn+NNGUAQ+Der/nn:%>%TRUNCalorpiannguaq Z1nnguaqZ ;
+ALUK+Der/nn+PIAQ+Der/nn:%>%TRUNCalorpiaq tp ;
+ALUK+Der/nn+PILUK+Der/nn+LIK+Der/nn+RUJUK+Der/nn+SUAQ+Der/nn:%>%TRUNCalupilulerujussuaq Z2aqZ ;
+ALUK+Der/nn+PILUK+Der/nn+LIK+Der/nn+RUJUK+Der/nn:%>%TRUNCalupilulerujuk tup- ;
+ALUK+Der/nn+PILUK+Der/nn+LIK+Der/nn+SUAQ+Der/nn:%>%TRUNCalupilulissuaq Z2aqZ ;
+ALUK+Der/nn+PILUK+Der/nn+LIK+Der/nn:%>%TRUNCalupilu Z2+lZ ;
+ALUK+Der/nn+PILUK+Der/nn+SUAQ+Der/nn:%>%TRUNCalupilussuaq Z2aqZ ;
+ALUK+Der/nn+PILUK+Der/nn:%>%TRUNCalupiluk tup- ;
+ALUK+Der/nn+RALAAQ+Der/nn+NNGUAQ+Der/nn:%>%TRUNCaloralaannguaq Z1nnguaqZ ;
+ALUK+Der/nn+RUJUK+Der/nn+SUAQ+Der/nn:%>%TRUNCalorujussuaq Z2aqZ ;
+ALUK+Der/nn+RUJUK+Der/nn:%>%TRUNCalorujuk tup- ;
+ALUK+Der/nn+SSAQ+Der/nn+GALUAQ+Der/nn:%>%TRUNCalussaraluaq Z2aqZ ;
+ALUK+Der/nn+SSAQ+Der/nn+INNAQ+Der/nn:%>%TRUNCalussaannaq tup- ;
+ALUK+Der/nn+SSAQ+Der/nn+LIK+Der/nn:%>%TRUNCalussa Z2+lZ ;
+ALUK+Der/nn+SSAQ+Der/nn+MINIQ+Der/nn:%>%TRUNCalussamineq Z2+rZ ;
+ALUK+Der/nn+SSAQ+Der/nn+SIAQ+Der/nn+KKAAQ+Der/nn:%>%TRUNCalussarsiakkaaq tp ;
+ALUK+Der/nn+SSAQ+Der/nn+SIAQ+Der/nn+SSAQ+Der/nn:%>%TRUNCalussarsiassaq tp ;
+ALUK+Der/nn+SSAQ+Der/nn+SIAQ+Der/nn:%>%TRUNCalussarsiaq tp ;
+ALUK+Der/nn+SSAQ+Der/nn+SUAQ+Der/nn:%>%TRUNCalussarsuaq Z2aqZ ;
+ALUK+Der/nn+SSAQ+Der/nn+TSIALAK+Der/nn:%>%TRUNCalussatsialak tup- ;
+ALUK+Der/nn+SSAQ+Der/nn+TUAQ+Der/nn+NNGUAQ+Der/nn:%>%TRUNCalussatuannguaq Z1nnguaqZ ;
+ALUK+Der/nn+SSAQ+Der/nn+TUAQ+Der/nn:%>%TRUNCalussatuaq tp ;
+ALUK+Der/nn+SSAQ+Der/nn:%>%TRUNCalussaq tp ;
+ALUK+Der/nn+SUAQ+Der/nn+ARAQ+Der/nn+KASIK+Der/nn:%>%TRUNCalussuaarakasik tup- ;
+ALUK+Der/nn+SUAQ+Der/nn+ARAQ+Der/nn:%>%TRUNCalussuaaraq Z1+qaZmorf ;
+ALUK+Der/nn+SUAQ+Der/nn+KKUT+Der/nn:%>%TRUNCalussuakkut ZkkutZ ;
+ALUK+Der/nn+SUAQ+Der/nn+USAAQ+Der/nn+SUAQ+Der/nn:%>%TRUNCalussuaarsaarsuaq Z2aqZ ;
+ALUK+Der/nn+SUAQ+Der/nn+USAAQ+Der/nn:%>%TRUNCalussuaasaaq tp ;
+ALUK+Der/nn+SUAQ+Der/nn+USAQ+Der/nn+SUAQ+Der/nn:%>%TRUNCalussuaasarsuaq Z2aqZ ;
+ALUK+Der/nn+SUAQ+Der/nn+USAQ+Der/nn:%>%TRUNCalussuaasaq tp ;
+ALUK+Der/nn+SUAQ+Der/nn:%>%TRUNCalussuaq Z2aqZ ;
+ALUK+Der/nn+SUNNI+Der/nn:%>%TRUNCalusunni tp ;
+ALUK+Der/nn+TSIALAK+Der/nn:%>%TRUNCalutsialak tup- ;
+ALUK+Der/nn+TUAQ+Der/nn+NNGUAQ+Der/nn:%>%TRUNCalutuannguaq Z1nnguaqZ ;
+ALUK+Der/nn+TUAQ+Der/nn:%>%TRUNCalutuaq tp ;
+ALUK+Der/nn+USAAQ+Der/nn:%>%TRUNCaluusaaq tp ;
+ALUK+Der/nn+USAQ+Der/nn+NNGUAQ+Der/nn:%>%TRUNCaluusannguaq Z1nnguaqZ ;
+ALUK+Der/nn+USAQ+Der/nn:%>%TRUNCaluusaq tp ;
+ALUK+Der/nn+VIK+Der/nn+SUAQ+Der/nn:%>%TRUNCaluvissuaq Z2aqZ ;
+ALUK+Der/nn+VIK+Der/nn:%>%TRUNCaluvik tup- ;
+ALUK+Der/nn:%>%TRUNCaluk tup- ;
+ALUK+Der/nn:%>%TRUNCaluk tup- ; !!=	   * @CODE@
+ARAQ+Der/nn+INNAQ+Der/nn+NNGUAQ+Der/nn:%>%TRUNC%ProgIaraannannguaq Z1nnguaqZ ; !liv 170331
+ARAQ+Der/nn+INNAQ+Der/nn:%>%TRUNC%ProgIaraannaq tup- ; !liv 170331
+ARAQ+Der/nn+KASIK+Der/nn:%>%TRUNC%ProgIarakasik tup- ;
+ARAQ+Der/nn+LIAQ+Der/nn:%>%TRUNC%ProgIaraliaq tp ;
+ARAQ+Der/nn+LIK+Der/nn:%>%TRUNC%ProgIara Z2+lZ ;
+ARAQ+Der/nn+NNGUAQ+Der/nn:%>%TRUNC%ProgIarannguaq Z1nnguaqZ ;
+ARAQ+Der/nn+NNGUAQ+Der/nn:%>%TRUNCarannguaq Z1nnguaqZ ;
+ARAQ+Der/nn+PAK@U.Num.Pl@+Der/nn+ALUK+Der/nn+SUAQ+Der/nn:%>%TRUNC%ProgIararpaalussuaq@U.Num.Pl@ Z2aqZ ;
+ARAQ+Der/nn+PAK@U.Num.Pl@+Der/nn+ALUK+Der/nn+SUAQ+Der/nn:%>%TRUNCararpaalussuaq@U.Num.Pl@ Z2aqZ ;
+ARAQ+Der/nn+PAK@U.Num.Pl@+Der/nn+SUAQ+Der/nn:%>%TRUNC%ProgIararpassuaq@U.Num.Pl@ Z2aqZ ;
+ARAQ+Der/nn+PAK@U.Num.Pl@+Der/nn+SUAQ+Der/nn:%>%TRUNCararpassuaq@U.Num.Pl@ Z2aqZ ;
+ARAQ+Der/nn+SUAQ+Der/nn:%>%TRUNC%ProgIararsuaq Z2aqZ ;
+ARAQ+Der/nn+SUAQ+Der/nn:%>%TRUNCararsuaq Z2aqZ ;
+ARAQ+Der/nn+TAQ+Der/nn+NNGUAQ+Der/nn:%>%TRUNCProgIarartannuaq Z1nnguaqZ ; !28052020 panie
+ARAQ+Der/nn+TUGAQ+Der/nn:%>%TRUNCarartugaq Z1+kaZ ;
+ARAQ+Der/nn+USAQ+Der/nn+NNGUAQ+Der/nn:%>%TRUNC%ProgIaraasannguaq Z1nnguaqZ ;
+ARAQ+Der/nn+USAQ+Der/nn+NNGUAQ+Der/nn:%>%TRUNCaraasannguaq Z1nnguaqZ ;
+ARAQ+Der/nn+USAQ+Der/nn+SUAQ+Der/nn:%>%TRUNC%ProgIaraasarsuaq Z2aqZ ;
+ARAQ+Der/nn+USAQ+Der/nn+SUAQ+Der/nn:%>%TRUNCaraasarsuaq Z2aqZ ;
+ARAQ+Der/nn+USAQ+Der/nn:%>%TRUNC%ProgIaraasaq tp ;
+ARAQ+Der/nn+USAQ+Der/nn:%>%TRUNCaraasaq tp ;
+ARAQ+Der/nn+UTE+Der/nn+NNGUAQ+Der/nn:%>%TRUNCaraatinnguaq Z1nnguaqZ ;
+ARAQ+Der/nn+UTE+Der/nn:%>%TRUNC%ProgIaraat tpt ;
+ARAQ+Der/nn+UTE+Der/nn:%>%TRUNCaraat tpt ;
+ARAQ+Der/nn:%>%TRUNC%ProgIaraq Z1+qaZmorf ;
+ARAQ@U.Boole.Off@+Der/nn:%>%TRUNC%ProgIaraq@U.Boole.Off@ Z1+qaZ ; !illoq+ARAQ må ikke generere *illuaraq
+ARSUK+Der/nn:%>%TRUNCarsuk tup- ;
+ATSIAQ+Der/nn+NNGUAQ+Der/nn:%>%TRUNCatsiannguaq Z1nnguaqZ ;
+ATSIAQ+Der/nn+SUAQ+Der/nn:%>%TRUNCatsiarsuaq Z2aqZ ;
+ATSIAQ+Der/nn:%>%TRUNCatsiaq Z2aqZ ;
+GASAAQ+Der/nn+SUAQ+Der/nn:%>g2asaarsuaq Z2aqZ ;
+GASAAQ+Der/nn:%>g2asaaq tp ;
+GIIAAQ@U.Num.Pl@+Der/nv:%>g2iiaaq@U.Num.Pl@ tp ;
+GIIT@U.Num.Pl@+Der/nn+ARAQ+Der/nn:%>g2iiaraq@U.Num.Pl@ Z1+qaZ ; !PL20231127 'tulleriiaqqanik' hos Sørine. Ikke medtaget generelt
+GIIT@U.Num.Pl@+Der/nn+INNAQ+Der/nn:%>g2iiginnaq@U.Num.Pl@ tup- ;
+GIIT@U.Num.Pl@+Der/nn+PAK+Der/nn+ALUK+Der/nn:%>g2iippaaluk@U.Num.Pl@ tup- ;
+GIIT@U.Num.Pl@+Der/nn+PAK+Der/nn+SUAQ+Der/nn:%>g2iippassuaq@U.Num.Pl@ Z2aqZ ;
+GIIT@U.Num.Pl@+Der/nn+PAK+Der/nn:%>g2iippak@U.Num.Pl@ tup- ;
+GIIT@U.Num.Pl@+Der/nn+SSAQ+Der/nn:%>g2iissaq@U.Num.Pl@ tp ;
+GIIT@U.Num.Pl@+Der/nn+TUQAQ+Der/nn:%>g2iitoqaq@U.Num.Pl@ Z1+qaZmorf ;
+GIIT@U.Num.Pl@+Der/nn:%>g2iit@U.Num.Pl@ GIIT ;
+GISSAAR+Der/nv+UTE+Der/vn:%>g2issaarut tpt ; !undtagelsesvist medtaget i der-lexicon for at forebygge overgenerering med UTE+Der/vn
+IAR+Der/nv+UTE+Der/vn:%>%TRUNCiaat tpt ;
+INNAQ+Der/nn+KASIK+Der/nn:%>%TRUNCinnakasik tup- ;
+INNAQ+Der/nn+KKULUK+Der/nn:%>%TRUNCinnakkuluk tup- ;
+INNAQ+Der/nn+LIAQ+Der/nn:%>%TRUNCinnaliaq tp ;
+INNAQ+Der/nn+LIK+Der/nn+SUAQ+Der/nn:%>%TRUNCinnalissuaq Z2aqZ ;
+INNAQ+Der/nn+LIK+Der/nn:%>%TRUNCinna Z2+lZ ; !liv 170131
+INNAQ+Der/nn+MINIQ+Der/nn+NNGUAQ+Der/nn:%>%TRUNCinnamininnguaq Z1nnguaqZ ;
+INNAQ+Der/nn+NGAJAK+Der/nn+VIK+Der/nn:%>%TRUNCinnangajavik tup- ;
+INNAQ+Der/nn+NGAJAK+Der/nn:%>%TRUNCinnangajak tup- ;
+INNAQ+Der/nn+NNGUAQ+Der/nn:%>%TRUNCinnannguaq Z1nnguaqZ ;
+INNAQ+Der/nn+SIUT+Der/nn:%>%TRUNCinnarsiut tpt ;
+INNAQ+Der/nn+SUAQ+Der/nn:%>%TRUNCinnarsuaq Z2aqZ ;
+INNAQ+Der/nn+SUAQ+Der/nn:%>%TRUNCrinnarsuaq Z2aqZ ;
+INNAQ+Der/nn+VIK+Der/nn+SUAQ+Der/nn:%>%TRUNCinnavissuaq Z2aqZ ;
+INNAQ+Der/nn+VIK+Der/nn:%>%TRUNCinnavik tup- ;
+INNAQ+Der/nn:%>%TRUNCinnaq tup- ;
+INNAQ+Der/nn:%>%TRUNCrinnaq tup- ;
+IRNIAQ+Der/nn:%>%TRUNCerniaq Z1Zmorf ;
+KAJAAQ+Der/nn+SUAQ+Der/nn:%>%TRUNCkajaarsuaq Z2aqZ ;
+KAJAAQ+Der/nn:%>%TRUNCkajaaq tp ;
+KANNIQ+Der/nn:%>%TRUNCkanneq tp_uden_derivativer ;
+KANNIQ+Der/nn:%>%TRUNCkanneq tp_uden_derivativer ; !kan vist ikke viderederiveres
+KASIK+Der/nn+N+Abs+Pl+1SgPoss+Orth/Alt:%>%TRUNCkasiikka K_plur ; !De særlige -kasiikka og -kassaakka PL 20180507
+KASIK+Der/nn+N+Abs+Pl+1SgPoss+Orth/Alt:%>%TRUNCkasikka K_plur ; !De særlige -kasiikka og -kassaakka PL 20180507
+KASIK+Der/nn+SUAQ+Der/nn:%>%TRUNCkasissuaq Z2aqZ ;
+KASIK+Der/nn:%>%TRUNCkasik tup- ;
+KASSAK+Der/nn+N+Abs+Pl+1SgPoss+Orth/Alt:%>%TRUNCkassaakka K_plur ; !De særlige -kasiikka og -kassaakka PL 20180507
+KASSAK+Der/nn:%>%TRUNCkassak tup- ;
+KKAAQ+Der/nn+LIK+Der/nn+RUJUK+Der/nn+SUAQ+Der/vv:%>%TRUNCkkaalerujussuaq Z2aqZ ;
+KKAAQ+Der/nn+LIK+Der/nn+SUAQ+Der/vv:%>%TRUNCkkaalissuaq Z2aqZ ;
+KKAAQ+Der/nn+LIK+Der/nn:%>%TRUNCkkaa Z2+lZ ; 
+KKAAQ+Der/nn:%>%TRUNCkkaaq tp ;
+KKAAQ+USAQ+Der/nn:%>%TRUNCkkaarusaq tp ;
+KKAAQ+USAQ+SUAQ+Der/nn:%>%TRUNCkkaarusarsuaq Z2aqZ ;
+KKULUK+Der/nn:%>%TRUNCkkuluk tup- ;
+KKULUK+Der/nn:%>&TRUNCkkuluk tup- ;
+KKUT+Der/nn+MIU+Der/nn:%>%TRUNCkkormiu tp ;
+KKUT+Der/nn+MIUQ+Der/nn:%>%TRUNCkkormioq tp ;
+KKUT+Der/nn:%>%TRUNCkkut ZkkutZ ;
+KKUUTAAQ+Der/nn:%>%TRUNCkkuutaaq tpP ;
+KUJUK+Der/nn:%>%TRUNCkujuk tup- ;
+KUJUUQ+Der/nn+ARAQ+Der/nn+KASIK+Der/nn:%>%TRUNCkujuuarakasik tup- ;
+KUJUUQ+Der/nn+ARAQ+Der/nn+NNGUAQ+Der/nn:%>%TRUNCkujuuarannguaq Z1nnguaqZ ;
+KUJUUQ+Der/nn+ARAQ+Der/nn+SUAQ+Der/nn:%>%TRUNCkujuuararsuaq Z2aqZ ;
+KUJUUQ+Der/nn+ARAQ+Der/nn+USAQ+Der/nn+NNGUAQ+Der/nn:%>%TRUNCkujuuaraasannguaq Z1nnguaqZ ;
+KUJUUQ+Der/nn+ARAQ+Der/nn+USAQ+Der/nn:%>%TRUNCkujuuaraasaq tp ;
+KUJUUQ+Der/nn+ARAQ+Der/nn:%>%TRUNCkujuuaraq Z1+qaZmorf ;
+KUJUUQ+Der/nn+GALUAQ+Der/nn:%>%TRUNCkujuugaluaq Z2aqZ ;
+KUJUUQ+Der/nn+GALUAQ+Der/nn:%>%TRUNCkujuuraluaq Z2aqZ ;
+KUJUUQ+Der/nn+INNAQ+Der/nn+NNGUAQ+Der/nn:%>%TRUNCkujuuinnannguaq Z1nnguaqZ ;
+KUJUUQ+Der/nn+INNAQ+Der/nn+SUAQ+Der/nn:%>%TRUNCkujuuinnarsuaq Z2aqZ ;
+KUJUUQ+Der/nn+INNAQ+Der/nn+VIK+Der/nn+SUAQ+Der/nn:%>%TRUNCkujuuinnavissuaq Z2aqZ ;
+KUJUUQ+Der/nn+INNAQ+Der/nn+VIK+Der/nn:%>%TRUNCkujuuinnavik tup- ;
+KUJUUQ+Der/nn+INNAQ+Der/nn:%>%TRUNCkujuuinnaq tup- ;
+KUJUUQ+Der/nn+KASIK+Der/nn:%>%TRUNCkujuukasik tup- ;
+KUJUUQ+Der/nn+KULLAK+Der/nn+SUAQ+Der/nn:%>%TRUNCkujuukullassuaq Z2aqZ ;
+KUJUUQ+Der/nn+KULLAK+Der/nn:%>%TRUNCkujuukullak tup- ;
+KUJUUQ+Der/nn+LIAQ+Der/nn+NNGUAQ+Der/nn:%>%TRUNCkujuuliannguaq Z1nnguaqZ ;
+KUJUUQ+Der/nn+LIAQ+Der/nn:%>%TRUNCkujuuliaq tp ;
+KUJUUQ+Der/nn+LIK+Der/nn+RUJUK+Der/nn+SUAQ+Der/nn:%>%TRUNCkujuulerujussuaq Z2aqZ ;
+KUJUUQ+Der/nn+LIK+Der/nn+SUAQ+Der/nn:%>%TRUNCkujuulissuaq Z2aqZ ;
+KUJUUQ+Der/nn+LIK+Der/nn:%>%TRUNCkujuu Z2+lZ ;
+KUJUUQ+Der/nn+MINIQ+Der/nn+NNGUAQ+Der/nn:%>%TRUNCkujuumininnguaq Z1nnguaqZ ;
+KUJUUQ+Der/nn+MINIQ+Der/nn+SUAQ+Der/nn:%>%TRUNCkujuumersuaq Z2aqZ ;
+KUJUUQ+Der/nn+MINIQ+Der/nn:%>%TRUNCkujuumineq Z2+rZ ;
+KUJUUQ+Der/nn+NNGUAQ+Der/nn+INNAQ+Der/nn:%>%TRUNCkujuunnguaannaq tup- ;
+KUJUUQ+Der/nn+NNGUAQ+Der/nn+KULUK+Der/nn:%>%TRUNCkujuunnguakkuluk tup- ;
+KUJUUQ+Der/nn+NNGUAQ+Der/nn:%>%TRUNCkujuunnguaq Z1nnguaqZ ;
+KUJUUQ+Der/nn+PALAAQ+Der/nn+NNGUAQ+Der/nn:%>%TRUNCkujuupalaannguaq Z1nnguaqZ ;
+KUJUUQ+Der/nn+PALAAQ+Der/nn+SUAQ+Der/nn:%>%TRUNCkujuupalaarsuaq Z2aqZ ;
+KUJUUQ+Der/nn+PALAAQ+Der/nn:%>%TRUNCkujuupalaaq tp ;
+KUJUUQ+Der/nn+PIAQ+Der/nn+NNGUAQ+Der/nn:%>%TRUNCkujoorpiannguaq Z1nnguaqZ ;
+KUJUUQ+Der/nn+PIAQ+Der/nn:%>%TRUNCkujoorpiaq tp ;
+KUJUUQ+Der/nn+PILUK+Der/nn+LIK+Der/nn+RUJUK+Der/nn+SUAQ+Der/nn:%>%TRUNCkujuupilulerujussuaq Z2aqZ ;
+KUJUUQ+Der/nn+PILUK+Der/nn+LIK+Der/nn+RUJUK+Der/nn:%>%TRUNCkujuupilulerujuk tup- ;
+KUJUUQ+Der/nn+PILUK+Der/nn+LIK+Der/nn+SUAQ+Der/nn:%>%TRUNCkujuupilulissuaq Z2aqZ ;
+KUJUUQ+Der/nn+PILUK+Der/nn+LIK+Der/nn:%>%TRUNCkujuupilu Z2+lZ ;
+KUJUUQ+Der/nn+PILUK+Der/nn+SUAQ+Der/nn:%>%TRUNCkujuupilussuaq Z2aqZ ;
+KUJUUQ+Der/nn+PILUK+Der/nn:%>%TRUNCkujuupiluk tup- ;
+KUJUUQ+Der/nn+RALAAQ+Der/nn+NNGUAQ+Der/nn:%>%TRUNCkujooralaannguaq Z1nnguaqZ ;
+KUJUUQ+Der/nn+RUJUK+Der/nn+SUAQ+Der/nn:%>%TRUNCkujoorujussuaq Z2aqZ ;
+KUJUUQ+Der/nn+RUJUK+Der/nn:%>%TRUNCkujoorujuk tup- ;
+KUJUUQ+Der/nn+SSAQ+Der/nn+GALUAQ+Der/nn:%>%TRUNCkujuussaraluaq Z2aqZ ;
+KUJUUQ+Der/nn+SSAQ+Der/nn+INNAQ+Der/nn:%>%TRUNCkujuussaannaq tup- ;
+KUJUUQ+Der/nn+SSAQ+Der/nn+LIK+Der/nn:%>%TRUNCkujuussa Z2+lZ ;
+KUJUUQ+Der/nn+SSAQ+Der/nn+MINIQ+Der/nn:%>%TRUNCkujuussamineq Z2+rZ ;
+KUJUUQ+Der/nn+SSAQ+Der/nn+SIAQ+Der/nn+KKAAQ+Der/nn:%>%TRUNCkujuussarsiakkaaq tp ;
+KUJUUQ+Der/nn+SSAQ+Der/nn+SIAQ+Der/nn+SSAQ+Der/nn:%>%TRUNCkujuussarsiassaq tp ;
+KUJUUQ+Der/nn+SSAQ+Der/nn+SIAQ+Der/nn:%>%TRUNCkujuussarsiaq tp ;
+KUJUUQ+Der/nn+SSAQ+Der/nn+SUAQ+Der/nn:%>%TRUNCkujuussarsuaq Z2aqZ ;
+KUJUUQ+Der/nn+SSAQ+Der/nn+TSIALAK+Der/nn:%>%TRUNCkujuussatsialak tup- ;
+KUJUUQ+Der/nn+SSAQ+Der/nn+TUAQ+Der/nn+NNGUAQ+Der/nn:%>%TRUNCkujuussatuannguaq Z1nnguaqZ ;
+KUJUUQ+Der/nn+SSAQ+Der/nn+TUAQ+Der/nn:%>%TRUNCkujuussatuaq tp ;
+KUJUUQ+Der/nn+SSAQ+Der/nn:%>%TRUNCkujuussaq tp ;
+KUJUUQ+Der/nn+SUAQ+Der/nn+ARAQ+Der/nn+KASIK+Der/nn:%>%TRUNCkujoorsuaarakasik tup- ;
+KUJUUQ+Der/nn+SUAQ+Der/nn+ARAQ+Der/nn:%>%TRUNCkujoorsuaaraq Z1+qaZmorf ;
+KUJUUQ+Der/nn+SUAQ+Der/nn+KKUT+Der/nn:%>%TRUNCkujoorsuakkut ZkkutZ ;
+KUJUUQ+Der/nn+SUAQ+Der/nn+USAAQ+Der/nn+SUAQ+Der/nn:%>%TRUNCkujoorsuaarsaarsuaq Z2aqZ ;
+KUJUUQ+Der/nn+SUAQ+Der/nn+USAAQ+Der/nn:%>%TRUNCkujoorsuaasaaq tp ;
+KUJUUQ+Der/nn+SUAQ+Der/nn+USAQ+Der/nn+SUAQ+Der/nn:%>%TRUNCkujoorsuaasarsuaq Z2aqZ ;
+KUJUUQ+Der/nn+SUAQ+Der/nn+USAQ+Der/nn:%>%TRUNCkujoorsuaasaq tp ;
+KUJUUQ+Der/nn+SUAQ+Der/nn:%>%TRUNCkujoorsuaq Z2aqZ ;
+KUJUUQ+Der/nn+TSIALAK+Der/nn:%>%TRUNCkujuutsialak tup- ;
+KUJUUQ+Der/nn+TUAQ+Der/nn+NNGUAQ+Der/nn:%>%TRUNCkujuutuannguaq Z1nnguaqZ ;
+KUJUUQ+Der/nn+TUAQ+Der/nn:%>%TRUNCkujuutuaq tp ;
+KUJUUQ+Der/nn+USAAQ+Der/nn:%>%TRUNCkujuujusaaq tp ;
+KUJUUQ+Der/nn+USAAQ+Der/nn:%>%TRUNCkujuusaaq tp ;
+KUJUUQ+Der/nn+USAQ+Der/nn+NNGUAQ+Der/nn:%>%TRUNCkujuujusannguaq Z1nnguaqZ ;
+KUJUUQ+Der/nn+USAQ+Der/nn+NNGUAQ+Der/nn:%>%TRUNCkujuusannguaq Z1nnguaqZ ;
+KUJUUQ+Der/nn+USAQ+Der/nn:%>%TRUNCkujuujusaq tp ;
+KUJUUQ+Der/nn+USAQ+Der/nn:%>%TRUNCkujuusaq tp ;
+KUJUUQ+Der/nn+VIK+Der/nn+SUAQ+Der/nn:%>%TRUNCkujuuvissuaq Z2aqZ ;
+KUJUUQ+Der/nn+VIK+Der/nn:%>%TRUNCkujuuvik tup- ;
+KUJUUQ+Der/nn:%>%TRUNCkujooq tp ;
+KULLAK+Der/nn+NNGUAQ+Der/nn:%>%TRUNCkullannguaq Z1nnguaqZ ;
+KULLAK+Der/nn+SUAQ+Der/nn:%>%TRUNCkullassuaq Z2aqZ ;
+KULLAK+Der/nn:%>%TRUNCkullak tup- ;
+KULUK+Der/nn+INNAQ+Der/nn+NNGUAQ+Der/nn:%>%TRUNCkuluinnannguaq Z1nnguaqZ ;
+KULUK+Der/nn+INNAQ+Der/nn:%>%TRUNCkuluinnaq tup- ;
+KULUK+Der/nn+NNGUAQ+Der/nn:%>%TRUNCkulunnguaq Z1nnguaqZ ; !liv 170427
+KULUK+Der/nn:%>%TRUNCkuluk tup- ;
+KULUK+Der/nn:%>%TRUNCkuluk tup- ; !liv 170329
+KULUK+NNGUAQ+Der/nn:%>%TRUNCkulunnguaq Z1nnguaqZ ;
+KULUUQ+Der/nn:%>%TRUNCkulooq tp ; !ammanikuluumik pissutigalugu
+KULUUQ+Der/nn:%>%TRUNCkulooq tp ; !liv 170331
+KUQ+Der/nn+INNAQ+Der/nn:%>%TRUNCkuinnaq tup- ;
+KUQ+Der/nn+NNGUAQ+Der/nn:%>%TRUNCkunnguaq Z1nnguaqZ ;
+KUQ+Der/nn+SSAQ+Der/nn:%>%TRUNCkussaq tp ;
+KUQ+Der/nn+SUAQ+Der/nn:%>%TRUNCkorsuaq Z2aqZ ;
+KUQ+Der/nn:%>%TRUNCkoq tp ;
+LAAQ+Der/nn+LIK+Der/nn:%>%TRUNClaa Z2+lZ ;
+LAAQ+Der/nn+NNGUAQ+Der/nn:%>%TRUNClaannguaq Z1nnguaqZ ;
+LAAQ+Der/nn:%>%TRUNClaaq tp ;
+LIAQ+Der/nn+ARAQ+Der/nn+NNGUAQ+Der/nn:%>%TRUNCliaarannguaq Z1nnguaqZ ;
+LIAQ+Der/nn+ARAQ+Der/nn+NNGUAQ+Der/nn:%>%TRUNCliaarannguaq Z1nnguaqZ ; 
+LIAQ+Der/nn+ARAQ+Der/nn:%>%TRUNCliaaraq Z1+qaZmorf ;
+LIAQ+Der/nn+NNGUAQ+Der/nn:%>%TRUNCliannguaq Z1nnguaqZ ;
+LIAQ+Der/nn+RUJUK+Der/nn+SUAQ+Der/nn:%>%TRUNCliarujussuaq Z2aqZ ;
+LIAQ+Der/nn+SSAQ+Der/nn:%>%TRUNCliassaq tp ;
+LIAQ+Der/nn+SUAQ+Der/nn:%>%TRUNCliarsuaq Z2aqZ ;
+LIAQ+Der/nn+USAQ+Der/nn:%>%TRUNCliaasaq tp ;
+LIAQ+Der/nn+UTE+Der/nn:%>%TRUNCliaat tpt ;
+LIAQ+Der/nn+VIK+Der/nn:%>%TRUNCliavik tup- ;
+LIAQ+Der/nn:%>%TRUNCliaq tp ;
+LIK+Der/nn+ALUK+Der/nn:%>%TRUNClialuk tup- ;
+LIK+Der/nn+INNAQ+Der/nn:%>%TRUNCliinnaq tup- ;
+LIK+Der/nn+KASIK+Der/nn:%>%TRUNClikasik tup- ;
+LIK+Der/nn+NNGUAQ+Der/nn:%>%TRUNClinnguaq Z1nnguaqZ ;
+LIK+Der/nn+PAK@U.Num.Pl@+Der/nn+SUAQ+Der/nn:%>%TRUNClippassuaq@U.Num.Pl@ Z2aqZ ;
+LIK+Der/nn+PALAAQ+Der/nn:%>%TRUNClipalaaq tp ;
+LIK+Der/nn+RUJUK+Der/nn+SUAQ+Der/nn:%>%TRUNClerujussuaq Z2aqZ ;
+LIK+Der/nn+SUAQ+Der/nn:%>%TRUNClissuaq Z2aqZ ;
+LIK+Der/nn+TAQ+Der/nn+LIK+Der/nn:%>%TRUNClitta Z2+lZ ;
+LIK+Der/nn+TAQ+Der/nn:%>%TRUNClittaq tp ;
+LIK+Der/nn+TSIAQ+Der/nn+SUAQ+Der/nn:%>%TRUNClitsiarsuaq Z2aqZ ;
+LIK+Der/nn: Z2+lZ ;
+LIRSAAR+Der/nv+UTE+Der/vn+LIAQ+Der/nn:%>%TRUNClersaarusiaq tp ; !piviusulersaarusiaq
+LIRSAAR+Der/nv+UTE+Der/vn:%>%TRUNClersaarut tpt ;
+LIUR+Der/nv+TAR+Der/vv+USIQ+Der/vn:%>%TRUNCliortaaseq ZseqZ ;
+LLUINNAQ+Der/nn:%>%TRUNCrluinnaq tup- ;
+LLUINNAQ+Der/nn:%>luinnaq tup- ;
+MINIQ+Der/nn+ALUK+Der/nn@U.Num.Pl@:%>%TRUNCminaaluk@U.Num.Pl@ tup- ;
+MINIQ+Der/nn+ALUK+Der/nn@U.Num.Pl@:%>%TRUNCminaaluk@U.Num.Pl@ tup- ; !231019 PN. paarnaminaalunnillu
+MINIQ+Der/nn+ARAQ+Der/nn+INNAQ+Der/nn:%>%TRUNCmineeraannaq tup- ;
+MINIQ+Der/nn+ARAQ+Der/nn+NNGUAQ+Der/nn:%>%TRUNCmineerannguaq Z1nnguaqZ ;
+MINIQ+Der/nn+ARAQ+Der/nn:%>%TRUNCmineeraq Z1+qaZmorf ;
+MINIQ+Der/nn+ATSIAQ+Der/nn:%>%TRUNCminaatsiaq Z2aqZ ;
+MINIQ+Der/nn+Err/Sub+TAQ+Der/nn:%>minertaq tp ;
+MINIQ+Der/nn+Err/Sub:%>mineq tup ;
+MINIQ+Der/nn+TAQ+Der/nn:%>%TRUNCminertaq tp ;
+MINIQ+Der/nn:%>%TRUNCmineq Z2+rZmorf ;
+MINIQ+Der/nn:%>%TRUNCmineq Z2Zmorf ;
+MIU+Der/nn+N+Aeq+Sg:%>miusut Krestr ; !PL20230121 medtaget utraditionelt. Idiosynkratisk om sprog efter MIU
+MIU+Der/nn+TAQ+Der/nn:%>miutaq tp ;
+MIU+Der/nn:%>miu tp ;
+MIU+Der/nn:%>miu tp ; !liv 170427
+MIU@C.Num@+Der/nn+N+Aeq+Sg:%>miusut@C.Num@ Krestr ; !PL20230121 medtaget utraditionelt. Idiosynkratisk om sprog efter MIU
+MIU@C.Num@+Der/nn:%>miu@C.Num@ tp ;
+MIUQ+Der/nn+LIK+Der/nn:%>miuTRUNC Z2+lZ ;
+MIUQ+Der/nn+MIU+Der/nn:%>miormiu tp ; !sermermiormiut piss. 20240817 Ondi, taamaallaat uani ilannguppara
+MIUQ+Der/nn+PAK+Der/nn+SUAQ+Der/nn@U.Num.Pl@:%>miorpassuaq@U.Num.Pl@ Z2aqZ ;
+MIUQ+Der/nn+PAK+Der/nn+SUAQ+Der/nn@U.Num.Pl@:%>miorpassuaq@U.Num.Pl@ Z2aqZ ; !qilammiorpassuit piss. 20240907 OD
+MIUQ+Der/nn+PAK@U.Num.Pl@+Der/nn+SUAQ+Der/nn:%>miorpassuaq@U.Num.Pl@ Z2aqZ ;
+MIUQ+Der/nn+QATE+Der/nn:%>mioqat tpt ;
+MIUQ+Der/nn+SSAQ+Der/nn:%>miussaq tp ;
+MIUQ+Der/nn+SUAQ+Der/nn:%>miorsuaq Z2aqZ ;
+MIUQ+Der/nn+TAQ+Der/nn:%>miortaq tp ;
+MIUQ+Der/nn:%>mioq tp ;
+MIUQ@C.Num@+Der/nn+QATE+Der/nn:%>mioqat@C.Num@ tpt ;
+MIUQ@C.Num@+Der/nn+SUAQ+Der/nn:%>miorsuaq@C.Num@ Z2aqZ ;
+MIUQ@C.Num@+Der/nn:%>mioq@C.Num@ tp ;
+NGAATSIAQ+Der/nn+KASIK+Der/nn:%>%TRUNCngaatsiakasik tup- ;
+NGAATSIAQ+Der/nn+RUJUK+Der/nn+SUAQ+Der/nn:%>%TRUNCngaatsiarujussuaq Z2aqZ ;
+NGAATSIAQ+Der/nn+SUAQ+Der/nn:%>%TRUNCngaatsiarsuaq Z2aqZ ;
+NGAATSIAQ+Der/nn:%>%TRUNCngaatsiaq Z2aqZ ;
+NGAJAK+Der/nn+VIK+Der/nn:%>%TRUNCngajavik tup- ;
+NGAJAK+Der/nn:%>%TRUNCngajak tup- ;
+NISAQ+Der/nn:%>nisaq ZsaqZmorf ; !som unnuarnisaq og upernaarnisaq. Vil sikkert overgenerere voldsomt 
+NNAAQ+Der/nn+SUAQ+Der/nn:%>%TRUNCnnaarsuaq Z2aqZ ; !25052020 panie 'pulaarfinnaarsuaraara'
+NNAAQ+Der/nn:%>%TRUNCnnaaq tp ;
+NNGUAQ+Der/nn+INNAQ+Der/nn:%>%TRUNCnnguaannaq tup- ;
+NNGUAQ+Der/nn+INNAQ+Der/nn:%>%TRUNCnnguinnaq tup- ;
+NNGUAQ+Der/nn+KASIK+Der/nn:%>%TRUNCnnguakasik tup- ;
+NNGUAQ+Der/nn+KASIK+Der/nn:%>%TRUNCnnguakasik tup- ; !liv 170504
+NNGUAQ+Der/nn+KULUK+Der/nn:%>%TRUNCnnguakkuluk tup- ;
+NNGUAQ+Der/nn+MIU+Der/nn:%>%TRUNCnnguarmiu tp ;
+NNGUAQ+Der/nn+MIUQ+Der/nn:%>%TRUNCnnguarmioq tp ;
+NNGUAQ+Der/nn+SSAQ+Der/nn:%>%TRUNCnnguassaq tp ;
+NNGUAQ+Der/nn+TAQ+Der/nn:%>%TRUNCnnguartaq tp ;
+NNGUAQ+Der/nn:%>%TRUNCnnguaq Z1nnguaqZ ;
+PAJUK+Der/nn:%>%TRUNCpajuk tup- ;
+PALAAQ+Der/nn+ARAQ+Der/nn:%>%TRUNCpalaavaraq Z1+qaZmorf ;
+PALAAQ+Der/nn+KUJUUQ+Der/nn:%>%TRUNCpalaakujooq tp ;
+PALAAQ+Der/nn+NNGUAQ+Der/nn:%>%TRUNCpalaannguaq Z1nnguaqZ ;
+PALAAQ+Der/nn+SUAQ+Der/nn:%>%TRUNCpalaarsuaq Z2aqZ ;
+PALAAQ+Der/nn+UTE+Der/nn:%>%TRUNCpalaat tpt ;
+PALAAQ+Der/nn+VIK+Der/nn+SUAQ+Der/nn:%>%TRUNCpalaavissuaq Z2aqZ ;
+PALAAQ+Der/nn+VIK+Der/nn:%>%TRUNCpalaavik tup- ;
+PALAAQ+Der/nn:%>%TRUNCpalaaq Z2aqZ ;
+PALAAQ+Der/nn:%>%TRUNCpalaaq tp ;
+PALLAK+Der/nn+NNGUAQ+Der/nn:%>%TRUNCrpallannguaq Z1nnguaqZ ;
+PALLAK+Der/nn+SUAQ+Der/nn:%>%TRUNCrpallassuaq Z2aqZ ;
+PALLAK+Der/nn:%>%TRUNCrpallak tup- ;
+PALUK+Der/nn+SUAQ+Der/nn:%>%TRUNCrpalussuaq Z2aqZ ;
+PALUK+Der/nn+SUAQ+Der/nn:%>palussuaq Z2aqZ ;
+PALUK+Der/nn:%>%TRUNCrpaluk Z2aqZ ;
+PALUK+Der/nn:%>paluk tup- ;
+PILUK+Der/nn+LIK+Der/nn+RUJUK+Der/nn+SUAQ+Der/nn:%>%TRUNCpilulerujussuaq Z2aqZ ;
+PILUK+Der/nn+LIK+Der/nn+RUJUK+Der/nn:%>%TRUNCpilulerujuk tup- ;
+PILUK+Der/nn+LIK+Der/nn+SUAQ+Der/nn:%>%TRUNCpilulissuaq Z2aqZ ;
+PILUK+Der/nn+LIK+Der/nn:%>%TRUNCpilu Z2+lZ ;
+PILUK+Der/nn+RUJUK+Der/nn+SUAQ+Der/nn:%>%TRUNCpilorujussuaq Z2aqZ ;
+PILUK+Der/nn+SSAQ+Der/nn:%>%TRUNCpilussaq tp ;
+PILUK+Der/nn+SUAQ+Der/nn:%>%TRUNCpilussuaq Z2aqZ ;
+PILUK+Der/nn:%>%TRUNCpiluk tup- ;
+QAR+Der/nv+UTE+Der/vn:%>%TRUNCqaat tpt ;
+QATE+Der/nn+GIIT+Der/nn:%>%TRUNCqatigiit GIIT ;
+QATE+Der/nn+GIIT@U.Num.Pl@+Der/nn+SUAQ+Der/nn:%>%TRUNCqatigiissuaq@U.Num.Pl@ Z2aqZ ;
+QATE+Der/nn+LIK+Der/nn:%>%TRUNCqati Z2+lZ ;
+QATE+Der/nn+NNGUAQ+Der/nn:%>%TRUNCqatinnguaq Z1nnguaqZ ;
+QATE+Der/nn+PAK@U.Num.Pl@+Der/nn+SUAQ+Der/nn:%>%TRUNCqaterpassuaq@U.Num.Pl@ Z2aqZ ;
+QATE+Der/nn+SSAQ+Der/nn:%>%TRUNCqatissaq tp ;
+QATE+Der/nn:%>%TRUNCqat tpt ;
+QQURTUUQ+Der/nn+RUJUK+Der/nn+SUAQ+Der/nn:%>%TRUNCqqortoorujussuaq Z2aqZ ;
+QQURTUUQ+Der/nn+RUJUK+Der/nn:%>%TRUNCqqortoorujuk tup- ;
+QQURTUUQ+Der/nn+SUAQ+Der/nn:%>%TRUNCqqortoorsuaq Z2aqZ ;
+QQURTUUQ+Der/nn:%>%TRUNCqqortooq tp ;
+RAJUK+Der/nn+KASIK+Der/nn:%>%TRUNCrajukasik tup- ;
+RAJUK+Der/nn+KASIK+Der/nn:%>%TRUNCrajukasik tup- ; !13012020 PN.
+RAJUK+Der/nn:%>%TRUNCrajukasik tup- ;
+RAJUK+Der/nn:%>%TRUNCrajukasik tup- ; !13012020 PN.
+RALAAQ+Der/nn+KASIK+Der/nn:%>%TRUNCralaakasik tup- ;
+RALAAQ+Der/nn+NNGUAQ+Der/nn:%>%TRUNCralaannguaq Z1nnguaqZ ;
+RALAAQ+Der/nn+SUAQ+Der/nn:%>%TRUNCralaarsuaq Z2aqZ ; !liv 170213
+RALAAQ+Der/nn:%>%TRUNCralaaq tp ;
+RALAK+Der/nn+NNGUAQ+Der/nn:%>%TRUNCralannguaq Z1nnguaqZ ;
+RUJUK+Der/nn+NNGUAQ+Der/nn:%>%TRUNCrujunnguaq Z1nnguaqZ ;
+RUJUK+Der/nn+RUJUK+Der/nn+SUAQ+Der/nn:%>%TRUNCrujorujussuaq Z2aqZ ;
+RUJUK+Der/nn+SUAQ+Der/nn+MIU+Der/nn+TAQ+Der/nn:%>%TRUNCrujussuarmiutaq tp ;
+RUJUK+Der/nn+SUAQ+Der/nn+MIU+Der/nn:%>%TRUNCrujussuarmiu tp ;
+RUJUK+Der/nn+SUAQ+Der/nn+MIUQ+Der/nn:%>%TRUNCrujussuarmioq tp ;
+RUJUK+Der/nn+SUAQ+Der/nn+UTE+Der/nn:%>%TRUNCrujussuaat tpt ; !liv 170331
+RUJUK+Der/nn+SUAQ+Der/nn:%>%TRUNCrujussuaq Z2aqZ ;
+RUJUK+Der/nn:%>%TRUNCrujuk tup- ;
+SIAQ+Der/nn+GIIT@U.Num.Pl@+Der/nn:%>isiariit@U.Num.Pl@ GIIT ;
+SIAQ+Der/nn+GIIT@U.Num.Pl@+Der/nn:%>siariit@U.Num.Pl@ GIIT ;
+SIAQ+Der/nn+INNAQ+Der/nn+MINIQ+Der/nn:%>siaannamineq Z2+rZmorf ;
+SIAQ+Der/nn+INNAQ+Der/nn+NNGUAQ+Der/nn:%>siaannannguaq Z1nnguaqZ ;
+SIAQ+Der/nn+INNAQ+Der/nn:%>siaannaq tup- ;
+SIAQ+Der/nn+SSAQ+Der/nn+GALUAQ+Der/nn:%>siassaraluaq Z2aqZ ;
+SIAQ+Der/nn+SSAQ+Der/nn+INNAQ+Der/nn:%>siassaannaq tup- ;
+SIAQ+Der/nn+SSAQ+Der/nn+MINIQ+Der/nn:%>siassamineq Z2+rZmorf ;
+SIAQ+Der/nn+SSAQ+Der/nn+SIAQ+Der/nn:%>siassarsiaq tp ;
+SIAQ+Der/nn+SSAQ+Der/nn+SIAQ+Der/nn:%>siassarsiaq tp ;   
+SIAQ+Der/nn+SSAQ+Der/nn+TSIALAK+Der/nn:%>siassatsialak tup- ;
+SIAQ+Der/nn+SSAQ+Der/nn:%>siassaq tp ;
+SIAQ+Der/nn+TUAQ+Der/nn:%>siatuaq tp ;
+SIAQ+Der/nn:%>siaq tp ;
+SIUT+Der/nn+LIK+Der/nn+QATE+Der/nn:%>siutileqat tpt ;
+SIUT+Der/nn+LIK+Der/nn:%>siuti Z2+lZ ;
+SIUT+Der/nn+NNGUAQ+Der/nn:%>siutinnguaq Z1nnguaqZ ;
+SIUT+Der/nn+PAK@U.Num.Pl@+Der/nn+ALUK+Der/nn:%>siuterpaaluk@U.Num.Pl@ tup- ;
+SIUT+Der/nn+PAK@U.Num.Pl@+Der/nn+SUAQ+Der/nn:%>siuterpassuaq@U.Num.Pl@ Z2aqZ ;
+SIUT+Der/nn+PAK@U.Num.Pl@+Der/nn:%>siuterpak@U.Num.Pl@ tup- ;
+SIUT+Der/nn+RUJUK+Der/nn+SUAQ+Der/nn:%>siuterujussuaq Z2aqZ ;
+SIUT+Der/nn+SSAQ+Der/nn:%>siutissaq tp ;
+SIUT+Der/nn+TAQ+Der/nn:%>siutitaq tp ; !Ondi 20240212
+SIUT+Der/nn+VIK+Der/nn+SSAQ+Der/nn:%>siutivissaq tp ;
+SIUT+Der/nn+VIK+Der/nn:%>siutivik tup- ;
+SIUT+Der/nn:%>siut tpt ;
+SSAQ+Der/nn+ALUK+Der/nn+NNGUAQ+Der/nn:%>%TRUNCssaalunnguaq Z1nnguaqZ ;
+SSAQ+Der/nn+ALUK@U.Num.Pl@+Der/nn+NNGUAQ+Der/nn:%>%TRUNCssaalunnguaq@U.Num.Pl@ Z1nnguaqZ ; !taamaallaat uani inissinneqarpoq
+SSAQ+Der/nn+ALUK@U.Num.Pl@+Der/nn:%>%TRUNCssaaluk@U.Num.Pl@ tup- ;
+SSAQ+Der/nn+GALUAQ+Der/nn:%>%TRUNCssaraluaq Z2aqZ ;
+SSAQ+Der/nn+ILIQI+Der/nv:%>%TRUNCssaaleqi XIi_voqXmorf ;
+SSAQ+Der/nn+INNAQ+Der/nn:%>%TRUNCssaannaq tup- ;
+SSAQ+Der/nn+ISUA+Der/nv+Orth/Arch:%>%TRUNCssaasua IV_voq ;
+SSAQ+Der/nn+KASIK+Der/nn:%>%TRUNCssakasik tup- ;
+SSAQ+Der/nn+LIAQ+Der/nn+INNAQ+Der/nn:%>%TRUNCssiaannaq tup- ;
+SSAQ+Der/nn+LIAQ+Der/nn+NNGUAQ+Der/nn:%>%TRUNCssiannguaq Z1nnguaqZ ;
+SSAQ+Der/nn+LIAQ+Der/nn+PAK@U.Num.Pl@+Der/nn+SUAQ+Der/nn:%>%TRUNCssiarpassuaq@U.Num.Pl@ Z2aqZ ;
+SSAQ+Der/nn+LIAQ+Der/nn+PAK@U.Num.Pl@+Der/nn:%>%TRUNCssiarpak@U.Num.Pl@ tup- ;
+SSAQ+Der/nn+LIAQ+Der/nn+SSAQ+Der/nn:%>%TRUNCssiassaq tp ;
+SSAQ+Der/nn+LIAQ+Der/nn:%>%TRUNCssaliaq tp ;
+SSAQ+Der/nn+LIAQ+Der/nn:%>%TRUNCssiaq tp ;
+SSAQ+Der/nn+LIK+Der/nn+SUAQ+Der/nn:%>%TRUNCssalissuaq Z2aqZ ;
+SSAQ+Der/nn+LIK+Der/nn+SUAQ+Der/nn:%>%TRUNCssalissuaq Z2aqZ ; !20220116 Ondi
+SSAQ+Der/nn+LIK+Der/nn+SUAQ+Der/nn:%>%TRUNCssalissuaq Z2aqZ ; !piniagassalissuulluni pissutigalugu Ondi 20240710
+SSAQ+Der/nn+LIK+Der/nn:%>%TRUNCssa Z2+lZ ;
+SSAQ+Der/nn+LIUR+Der/nv+UTE+Der/vn:%>%TRUNCssiut tpt ; !livm 20170929 undtagelsesvist medtaget her pga. risiko for overgenerering af UTE+Der/vn.
+SSAQ+Der/nn+LIUR+Der/nv:%>%TRUNCssior IV_r_UTE_gennemgang ;
+SSAQ+Der/nn+MINIQ+Der/nn:%>%TRUNCssamineq Z2+rZmorf ;
+SSAQ+Der/nn+NNGUAQ+Der/nn:%>%TRUNCssannguaq Z1nnguaqZ ;
+SSAQ+Der/nn+NNGUAQ+Der/nn:%>%TRUNCssannguaq Z1nnguaqZ ; !liv 170329
+SSAQ+Der/nn+NNGUAQ+Der/nn:%>%TRUNCssannguaq Z1nnguaqZ ; !piniagassannguit pissutigalugu
+SSAQ+Der/nn+PAK+Der/nn+SUAQ+Der/nn+LIK+Der/nn:%>%TRUNCssarpassua Z2+lZ ;
+SSAQ+Der/nn+PAK+Der/nn+SUAQ+Der/nn+TAQ+Der/nn+LIK+Der/nn:%>%TRUNCssarpassuarta Z2+lZ ;
+SSAQ+Der/nn+PAK@U.Num.Pl@+Der/nn+ALUK+Der/nn:%>%TRUNCssarpaaluk@U.Num.Pl@ tup- ; 
+SSAQ+Der/nn+PAK@U.Num.Pl@+Der/nn+SUAQ+Der/nn+LIK+Der/nn:%>%TRUNCssarpassua@U.Num.Pl@ Z2+lZ ;
+SSAQ+Der/nn+PAK@U.Num.Pl@+Der/nn+SUAQ+Der/nn+TAQ+Der/nn+LIK+Der/nn:%>%TRUNCssarpassuarta@U.Num.Pl@ Z2+lZ ;
+SSAQ+Der/nn+PAK@U.Num.Pl@+Der/nn+SUAQ+Der/nn:%>%TRUNCssarpassuaq@U.Num.Pl@ Z2aqZ ;
+SSAQ+Der/nn+PAK@U.Num.Pl@+Der/nn:%>%TRUNCssarpak@U.Num.Pl@ tup- ;
+SSAQ+Der/nn+PALAAQ+Der/nn:%>%TRUNCssapalaaq tp ;
+SSAQ+Der/nn+PIAQ+Der/nn:%>%TRUNCssarpiaq tp ;
+SSAQ+Der/nn+RUJUK+Der/nn+SUAQ+Der/nn:%>%TRUNCssarujussuaq Z2aqZ ;
+SSAQ+Der/nn+SIAQ+Der/nn+GALUAQ+Der/nn:%>%TRUNCssarsiaraluaq Z2aqZ ; !liv 170127
+SSAQ+Der/nn+SIAQ+Der/nn+KKAAQ+Der/nn:%>%TRUNCssarsiakkaaq tp ;
+SSAQ+Der/nn+SIAQ+Der/nn+LIK+Der/nn:%TRUNCssarsia Z2+lZ ;
+SSAQ+Der/nn+SIAQ+Der/nn+SSAQ+Der/nn+GALUAQ+Der/nn:%>%TRUNCssarsiassaraluaq Z2aqZ ; !liv 170130
+SSAQ+Der/nn+SIAQ+Der/nn+SSAQ+Der/nn:%>%TRUNCssarsiassaq tp ;
+SSAQ+Der/nn+SIAQ+Der/nn:%>%TRUNCssarsiaq tp ;
+SSAQ+Der/nn+SIUT+Der/nn+LIK+Der/nn+QATE+Der/nn:%>%TRUNCssarsiutileqat tpt ;
+SSAQ+Der/nn+SIUT+Der/nn+LIK+Der/nn:%>%TRUNCssarsiuti Z2+lZ ;
+SSAQ+Der/nn+SIUT+Der/nn+NNGUAQ+Der/nn:%>%TRUNCssarsiutinnguaq Z1nnguaqZ ;
+SSAQ+Der/nn+SIUT+Der/nn+PAK@U.Num.Pl@+Der/nn+ALUK+Der/nn:%>%TRUNCssarsiuterpaaluk@U.Num.Pl@ tup- ;
+SSAQ+Der/nn+SIUT+Der/nn+PAK@U.Num.Pl@+Der/nn+SUAQ+Der/nn:%>%TRUNCssarsiuterpassuaq@U.Num.Pl@ Z2aqZ ;
+SSAQ+Der/nn+SIUT+Der/nn+PAK@U.Num.Pl@+Der/nn:%>%TRUNCssarsiuterpak@U.Num.Pl@ tup- ;
+SSAQ+Der/nn+SIUT+Der/nn+RUJUK+Der/nn+SUAQ+Der/nn:%>%TRUNCssarsiuterujussuaq Z2aqZ ;
+SSAQ+Der/nn+SIUT+Der/nn+SSAQ+Der/nn:%>%TRUNCssarsiutissaq tp ;
+SSAQ+Der/nn+SIUT+Der/nn+VIK+Der/nn+SSAQ+Der/nn:%>%TRUNCssarsiutivissaq tp ;
+SSAQ+Der/nn+SIUT+Der/nn+VIK+Der/nn:%>%TRUNCssarsiutivik tup- ;
+SSAQ+Der/nn+SIUT+Der/nn:%>%TRUNCssarsiut tpt ;
+SSAQ+Der/nn+SUAQ+Der/nn:%>%TRUNCssarsuaq Z2aqZ ;
+SSAQ+Der/nn+SUNNI+Der/nn:%>%TRUNCssarsunni tp ;
+SSAQ+Der/nn+TAAQ+Der/nn:%>%TRUNCssartaaq tp ;
+SSAQ+Der/nn+TAQ+Der/nn+LIK+Der/nn:%>%TRUNCssarta Z2+lZ ;
+SSAQ+Der/nn+TAQ+Der/nn+MINIQ+Der/nn:%>%TRUNCssartamineq Z2+rZ ; !19112019 PN, 'naatsiiassartamerngi'.
+SSAQ+Der/nn+TAQ+Der/nn:%>%TRUNCssartaq tp ;
+SSAQ+Der/nn+TSIALAK+Der/nn:%>%TRUNCssatsialak tup- ;
+SSAQ+Der/nn+TSIAQ+Der/nn+NNGUAQ+Der/nn:%>%TRUNCssatsiannguaq Z1nnguaqZ ;
+SSAQ+Der/nn+TSIAQ+Der/nn+NNGUAQ+Der/nn:%>%TRUNCssatsiannguaq Z1nnguaqZ ; !nanginniaraluagassatsiannguaq pissutingalungu Ondi 20240710
+SSAQ+Der/nn+TSIAQ+Der/nn+SUAQ+Der/nn:%>%TRUNCssatsiarsuaq Z2aqZ ;
+SSAQ+Der/nn+TSIAQ+Der/nn+SUAQ+Der/nn:%>%TRUNCssatsiarsuaq Z2aqZ ; !piniagassatsiarsuit pissutigalugu
+SSAQ+Der/nn+TSIAQ+Der/nn:%>%TRUNCssatsiaq tup- ;
+SSAQ+Der/nn+TUAQ+Der/nn+NNGUAQ+Der/nn:%>%TRUNCssatuannguaq Z1nnguaqZ ;
+SSAQ+Der/nn+TUAQ+Der/nn:%>%TRUNCssatuaq tp ;
+SSAQ+Der/nn+UTE+Der/nn+INNAQ+Der/nn+LIK+Der/nn+SUAQ+Der/nn:%>%TRUNCssaataannalissuaq Z2aqZ ;
+SSAQ+Der/nn+UTE+Der/nn+INNAQ+Der/nn+LIK+Der/nn:%>%TRUNCssaataanna Z2+lZ ;
+SSAQ+Der/nn+UTE+Der/nn+INNAQ+Der/nn:%>%TRUNCssaataannaq tup- ;
+SSAQ+Der/nn+UTE+Der/nn:%>%TRUNCssaat tpt ;
+SSAQ+Der/nn+UTE+Der/nn:%>%TRUNCssaat tpt ; !liv 170127
+SSAQ+Der/nn+VIK+Der/nn:%>%TRUNCssavik tup- ;
+SSAQ+Der/nn:%>%TRUNCssaq tp ;
+SSAQ+Der/vn+NNGUAQ+Der/vn:%>%TRUNCssannguaq  Z1nnguaqZ ; 
+SUNNI+Der/nn+ALAAQ+Der/nn+INNAQ+Der/nn:%>sunnialaaginnaq tup- ;
+SUNNI+Der/nn+ALAAQ+Der/nn:%>sunnialaaq tp ;
+SUNNI+Der/nn+SUAQ+Der/nn:%>sunnersuaq Z2aqZ ;
+SUNNI+Der/nn:%>sunni tp ;
+TAAQ+Der/nn+NNGUAQ+Der/nn:%>taannguaq Z1nnguaqZ ;
+TAAQ+Der/nn+QQAAQ+Der/nn:%>taaqqaaq Z1Zmorf ;
+TAAQ+Der/nn+SSAQ+Der/nn:%>taassaq tp ;
+TAAQ+Der/nn+SUAQ+Der/nn:%>taarsuaq Z2aqZ ;
+TAAQ+Der/nn:%>taaq tp ;
+TAQ+Der/nn+ARAQ+Der/nn+KASIK+Der/nn:%>taarakasik tup- ;
+TAQ+Der/nn+ARAQ+Der/vv:%>taaraq Z1+qaZmorf ;
+TAQ+Der/nn+GALUAQ+Der/nn:%>taraluaq   Z2aqZ ;
+TAQ+Der/nn+GASAAQ+Der/nn:%>tarasaaq tp ;
+TAQ+Der/nn+LIK+Der/nn:%>ta Z2+lZ ;
+TAQ+Der/nn+MINIQ+Der/nn+NNGUAQ+Der/nn:%>tamininnguaq Z1nnguaqZ ;
+TAQ+Der/nn+NNGUAQ+Der/nn:%>tannguaq Z1nnguaqZ ;
+TAQ+Der/nn+PAK@U.Num.Pl@+Der/nn+SUAQ+Der/nn:%>tarpassuaq@U.Num.Pl@ Z2aqZ ;
+TAQ+Der/nn+PAK@U.Num.Pl@+Der/nn:%>tarpak@U.Num.Pl@ tup- ;
+TAQ+Der/nn+SSAQ+Der/nn:%>tassaq tp ;
+TAQ+Der/nn+SUAQ+Der/nn:%>tarsuaq Z2aqZ ;
+TAQ+Der/nn+TAQ+Der/nn:%>tartaq tp ;
+TAQ+Der/nn+TUAQ+Der/nn:%>tatuaq tp ;
+TAQ+Der/nn+VIK+Der/nn+SSAQ+Der/nn:%>tavissaq tp ; !illutavissaq
+TAQ+Der/nn+VIK+Der/nn:%>tavik tup- ;
+TAQ+Der/nn+VIK+Der/nn:%>tavik tup- ; !illutavik
+TAQ+Der/nn:%>saq tp ;
+TAQ+Der/nn:%>taq tp ;
+TSIALAK+Der/nn+SUAQ+Der/nn:%>%TRUNCtsialassuaq Z2aqZ ;
+TSIALAK+Der/nn+VIK+Der/nn:%>%TRUNCtsialavik tup- ; !liv 170125
+TSIALAK+Der/nn:%>%TRUNCtsialak tup- ;
+TSIAQ+Der/nn+NNGUAQ+Der/nn:%>%TRUNCtsiannguaq Z1nnguaqZ ;
+TSIAQ+Der/nn+SUAQ+Der/nn:%>%TRUNCtsiarsuaq Z2aqZ ;
+TSIAQ+Der/nn:%>%TRUNCtsiaq tup- ;
+TUAQ+Der/nn+NNGUAQ+Der/nn:%>%TRUNCtuannguaq Z1nnguaqZ ;
+TUAQ+Der/nn+SUAQ+Der/nn:%>%TRUNCtuarsuaq Z2aqZ ;
+TUAQ+Der/nn+TSIAQ+Der/nn:%>%TRUNCtuatsiaq Z2aqZ ;
+TUAQ+Der/nn+TSIAQ+Der/nn:%>%TRUNCtuatsiaq tup- ;
+TUAQ+Der/nn+TSIAQ+Der/nn:%>tuatsiaq Z2aqZ ;
+TUAQ+Der/nn+TSIAQ+Der/nn:%>tuatsiaq tup- ; !liv 170130 Kan være additiv
+TUAQ+Der/nn+TSIAQ+Der/nn:%>tuatsiaq tup- ; !liv 170130 Kan være additiv efter k-stammer
+TUAQ+Der/nn:%>%TRUNCtuaq tp ;
+TUGAQ+Der/nn:%>%TRUNCtugaq Z1+kaZ ;
+TUGAQ+Der/nn:%>%TRUNCtugaq Z1+laZ ;
+TUGAQ@U.Tur.Off@+Der/nn+SSAQ+Der/nn:%>tugassaq@U.Tur.Off@ tp ;
+TUGAQ@U.Tur.Off@+Der/nn:%>tugaq@U.Tur.Off@ Z1+kaZ ; !liv 170217
+TUGAQ@U.Tur.On@+Der/nn+SSAQ+Der/nn:%>sugassaq@U.Tur.On@ tp ;
+TUGAQ@U.Tur.On@+Der/nn:%>sugaq@U.Tur.On@ Z1+kaZ ;
+TUQAQ+Der/nn+N+Abs+Sg+4SgPoss+Orth/Arch:%>%TRUNCtoqqi Krestr ;
+TUQAQ+Der/nn+NNGUAQ+Der/nn+KULUK+Der/nn:%>%TRUNCtoqannguakkuluk tup- ;
+TUQAQ+Der/nn+NNGUAQ+Der/nn:%>%TRUNCtoqannguaq Z1nnguaqZ ;
+TUQAQ+Der/nn+Orth/Alt:%>%TRUNCtoqaq tp ;
+TUQAQ+Der/nn+PALAAQ+Der/nn+KASIK+Der/nn:%>%TRUNCtoqapalaakasik tup- ;
+TUQAQ+Der/nn+PALAAQ+Der/nn+NNGUAQ+Der/nn+KASIK+Der/nn:%>%TRUNCtoqapalaannguakasik tup- ;
+TUQAQ+Der/nn+PALAAQ+Der/nn+NNGUAQ+Der/nn:%>%TRUNCtoqapalaannguaq Z1nnguaqZ ;
+TUQAQ+Der/nn+PALAAQ+Der/nn+SUAQ+Der/nn:%>%TRUNCtoqapalaarsuaq  Z2aqZ ;
+TUQAQ+Der/nn+PALAAQ+Der/nn:%>%TRUNCtoqapalaaq Z2aqZ ;
+TUQAQ+Der/nn+PALAAQ+Der/nn:%>%TRUNCtoqapalaaq tp ;
+TUQAQ+Der/nn+SUAQ+Der/nn:%>%TRUNCtoqarsuaq Z2aqZ ;
+TUQAQ+Der/nn:%>%TRUNCtoqaq Z1+qaZ ;
+TUUQ+Der/nn+PILUK+Der/nn+SUAQ+Der/nn:%>tuupilussuaq Z2aqZ ;
+TUUQ+Der/nn+RUJUK+Der/nn+SUAQ+Der/nn:%>toorujussuaq Z2aqZ ;
+TUUQ+Der/nn+RUJUK+Der/nn:%>toorujuk tup- ;
+TUUQ+Der/nn+SUAQ+Der/nn:%>toorsuaq Z2aqZ ;
+TUUQ+Der/nn+TAQ+Der/nn:%>toortaq tp ;
+TUUQ+Der/nn:%>tooq tp ;
+TUUQ+Der/nn:%>tooq tp ; !rettet livm 20171211
+USAAQ+Der/nn:%>%TRUNCusaaq tp ;
+USAQ+Der/nn+ARAQ+Der/nn:%>%TRUNCusaaraq Z1+qaZmorf ;
+USAQ+Der/nn+KASIK+Der/nn:%>%TRUNCusakasik tup- ;
+USAQ+Der/nn+NNGUAQ+Der/nn:%>%TRUNCusannguaq Z1nnguaqZ ;
+USAQ+Der/nn+PAK@U.Num.Pl@+Der/nn+SUAQ+Der/nn:%>%TRUNCusarpassuaq@U.Num.Pl@ Z2aqZ ;
+USAQ+Der/nn+PILUK+Der/nn:%>TRUNCusapiluk tup- ; !Uani taamaallaat una inissinneqarpoq
+USAQ+Der/nn+SUAQ+Der/nn:%>%TRUNCusarsuaq Z2aqZ ;
+USAQ+Der/nn+TAQ+Der/nn+SUAQ+Der/nn:%>%TRUNCusartarsuaq Z2aqZ ;
+USAQ+Der/nn+TAQ+Der/nn:%>%TRUNCusartaq tp ;
+USAQ+Der/nn+VIK+Der/vv+NNGUAQ+Der/nn:%>%TRUNCusavinnguaq Z1nnguaqZ ;
+USAQ+Der/nn:%>%TRUNCusaq tp ;
+UTE+Der/nn+ARAQ+Der/nn+NNGUAQ+Der/nn:%>%TRUNCuteerannguaq Z1nnguaqZ ;
+UTE+Der/nn+ARAQ+Der/nn:%>%TRUNCuteeraq Z1+qaZmorf ;
+UTE+Der/nn+LIK+Der/nn+QATE+Der/nn:%>%TRUNCutileqat tpt ;
+UTE+Der/nn+LIK+Der/nn+RUJUK+Der/nn+SUAQ+Der/nn:%>%TRUNCutilerujussuaq Z2aqZ ;
+UTE+Der/nn+LIK+Der/nn+SUAQ+Der/nn:%>%TRUNCutilissuaq Z2aqZ ;
+UTE+Der/nn+LIK+Der/nn:%>%TRUNCuti Z2+lZ ;
+UTE+Der/nn+LIK+Der/nn:%>%TRUNCuti Z2+lZ ; !05112020
+UTE+Der/nn+LIK+Der/nn:%>%TRUNCuti Z2+lZ ; !liv 170125
+UTE+Der/nn+LIVIK+Der/nn+SUAQ+Der/nn:%>%TRUNC%ProgIusivissuaq Z2aqZ ;
+UTE+Der/nn+LIVIK+Der/nn:%>%TRUNC%ProgIusivik tup- ; !15052020 panie 'patroniisivik'
+UTE+Der/nn+NNGUAQ+Der/nn:%>%TRUNCutinnguaq Z1nnguaqZ ;
+UTE+Der/nn+PAK+Der/nn+SUAQ+Der/nn:%>%TRUNCterpassuaq Z2aqZ ; !26062020 panie 'aningaasaaterpassuanilu'
+UTE+Der/nn+SSAQ+Der/nn:%>%TRUNCutissaq tp ;
+UTE+Der/nn+SUAQ+Der/nn:%>%TRUNCussuaq Z2aqZ ;
+UTE+Der/nn+TAAQ+Der/nn+SSAQ+Der/nn:%>%TRUNCutitaassaq tp ;
+UTE+Der/nn+TAAQ+Der/nn+SUAQ+Der/nn:%>%TRUNCutitaarsuaq Z2aqZ ;
+UTE+Der/nn+TAAQ+Der/nn:%>%TRUNCutitaaq tp ;
+UTE+Der/nn+TUQAQ+Der/nn+PALAAQ+Der/nn:%>%TRUNCutitoqapalaaq tp ;
+UTE+Der/nn+TUQAQ+Der/nn+RUJUK+Der/nn:%>%TRUNCutitoqarujuk tup- ;
+UTE+Der/nn+TUQAQ+Der/nn+SSAQ+Der/nn+GALUAQ+Der/nn:%>%TRUNCutitoqassaraluaq Z2aqZ ;
+UTE+Der/nn+TUQAQ+Der/nn+SSAQ+Der/nn+INNAQ+Der/nn:%>%TRUNCutitoqassaannaq tup- ;
+UTE+Der/nn+TUQAQ+Der/nn+SSAQ+Der/nn+LIK+Der/nn:%>%TRUNCutitoqassa Z2+lZ ;
+UTE+Der/nn+TUQAQ+Der/nn+SSAQ+Der/nn+MINIQ+Der/nn:%>%TRUNCutitoqassamineq Z2+rZmorf ;
+UTE+Der/nn+TUQAQ+Der/nn+SSAQ+Der/nn+SIAQ+Der/nn+SSAQ+Der/nn:%>%TRUNCutiassarsiassaq tp ;
+UTE+Der/nn+TUQAQ+Der/nn+SSAQ+Der/nn+SIAQ+Der/nn+SSAQ+Der/nn:%>%TRUNCutitoqassarsiassaq tp ;
+UTE+Der/nn+TUQAQ+Der/nn+SSAQ+Der/nn+SIAQ+Der/nn:%>%TRUNCutiassarsiaq tp ;
+UTE+Der/nn+TUQAQ+Der/nn+SSAQ+Der/nn+SIAQ+Der/nn:%>%TRUNCutitoqassarsiaq tp ;
+UTE+Der/nn+TUQAQ+Der/nn+SSAQ+Der/nn+SUAQ+Der/nn:%>%TRUNCutitoqassarsuaq Z2aqZ ;
+UTE+Der/nn+TUQAQ+Der/nn+SSAQ+Der/nn+TSIALAK+Der/nn:%>%TRUNCutitoqassatsialak tup- ;
+UTE+Der/nn+TUQAQ+Der/nn+SSAQ+Der/nn+TUAQ+Der/nn+NNGUAQ+Der/nn:%>%TRUNCutitoqassatuannguaq Z1nnguaqZ ;
+UTE+Der/nn+TUQAQ+Der/nn+SSAQ+Der/nn+TUAQ+Der/nn:%>%TRUNCutitoqassatuaq tp ;
+UTE+Der/nn+TUQAQ+Der/nn+SSAQ+Der/nn:%>%TRUNCutitoqassaq tp ;
+UTE+Der/nn+TUQAQ+Der/nn+SUAQ+Der/nn+PALAAQ+Der/nn:%>%TRUNCutitoqarsuapalaaq tp ;
+UTE+Der/nn+TUQAQ+Der/nn+SUAQ+Der/nn+SSAQ+Der/nn:%>%TRUNCutitoqarsuassaq tp ;
+UTE+Der/nn+TUQAQ+Der/nn+SUAQ+Der/nn:%>%TRUNCutitoqarsuaq Z2aqZ ;
+UTE+Der/nn+TUQAQ+Der/nn:%>%TRUNCutitoqaq Z1+qaZ ;
+UTE+Der/nn+TUQAQ+Der/nn:%>%TRUNCutitoqaq Z1+qaZmorf ;
+UTE+Der/nn:%>%TRUNCut tpt ;
+UTE+Der/nn+NNGUAQ+Der/nn:%>%TRUNCutinnguaq Z1nnguaqZ ;
+VIK+Der/nn+KASIK+Der/nn:%>%TRUNCvikasik tup- ;
+VIK+Der/nn+NNGUAQ+Der/nn+KKULUK+Der/nn:%>%TRUNCvinnguakkuluk tup- ; !kisermaannguakkuluk pissutigalugu
+VIK+Der/nn+NNGUAQ+Der/nn:%>%TRUNCvinnguaq Z1nnguaqZ ;
+VIK+Der/nn+SIAQ+Der/nn+LIK+Der/nn:%>%TRUNCvissia Z2+lZ ; ! 'qitornavissialik'
+VIK+Der/nn+SIAQ+Der/nn:%>%TRUNCvissiaq tp ; ! 'qitornavissiaq'
+VIK+Der/nn+SIAQ+Der/nn:%>%TRUNCvissiaq tp ; !12062020 panie
+VIK+Der/nn+SUAQ+Der/nn:%>%TRUNCvissuaq Z2aqZ ;
+VIK+Der/nn:%>%TRUNCvik tup- ;
+VVAARIK+Der/nn:%>%TRUNCffaarik tup- ;
+SIAQ+Der/nn+GIIT@U.Num.Pl@+Der/nn:%>siariit@U.Num.Pl@ GIIT ;

LEXICON Der_nn_strong_i 
! oprindeligt 
!Z1iqZmorf derivationsmorfemer til nominer med strong i som qimmeq, men stort set det samme som
!Z1eZmorf og 
!Z1+maZmorf derivationsmorfemer til nominer som isuma
!Z1+niuZmorf derivationsmorfemer til niu
!Z1VZmorf Derivationsmorfemer til nominer, der ender med vokal a, i, u 20200916 NN
+ALUK+Der/nn:%>aluk tup- ;
+ALUK+Der/nn+ARAQ+Der/nn:%>aluaraq Z1+qaZmorf ;
+ALUK+Der/nn+INNAQ+Der/nn:%>aluinnaq tup- ;
+ALUK+Der/nn+INNAQ+Der/nn+NNGUAQ+Der/nn:%>aluinnannguaq Z1nnguaqZ ;
+ALUK+Der/nn+INNAQ+Der/nn+SUAQ+Der/nn:%>aluinnarsuaq Z2aqZ ;
+ALUK+Der/nn+INNAQ+Der/nn+VIK+Der/nn:%>aluinnavik tup- ;
+ALUK+Der/nn+INNAQ+Der/nn+VIK+Der/nn+SUAQ+Der/nn:%>aluinnavissuaq Z2aqZ ;
+ALUK+Der/nn+KUQ+Der/nn:%>alukoq tp ;
+ALUK+Der/nn+LIK+Der/nn:%>alu Z2+lZ ;
+ALUK+Der/nn+LIK+Der/nn+RUJUK+Der/nn+SUAQ+Der/nn:%>alulerujussuaq Z2aqZ ;
+ALUK+Der/nn+LIK+Der/nn+SUAQ+Der/nn:%>alulissuaq Z2aqZ ;
+ALUK+Der/nn+LIK+Der/nn+TAQ+Der/nn:%>alulittaq tp ;
+ALUK+Der/nn+MINIQ+Der/nn:%>alumineq Z2+rZmorf ;
+ALUK+Der/nn+NNGUAQ+Der/nn:%>alunnguaq Z1nnguaqZ ;
+ALUK+Der/nn+NNGUAQ+Der/nn+ARAQ+Der/nn:%>alunnguaaraq Z1+qaZmorf ;
+ALUK+Der/nn+NNGUAQ+Der/nn+INNAQ+Der/nn:%>alunnguaannaq tup- ;
+ALUK+Der/nn+NNGUAQ+Der/nn+KULUK+Der/nn:%>alunnguakkuluk tup- ;
+ALUK+Der/nn+PAK@U.Num.Pl@+Der/nn:%>aluppak@U.Num.Pl@ tup- ;
+ALUK+Der/nn+PAK@U.Num.Pl@+Der/nn+ALUK+Der/nn:%>aluppaaluk@U.Num.Pl@ tup- ;
+ALUK+Der/nn+PAK@U.Num.Pl@+Der/nn+ALUK+Der/nn+SUAQ+Der/nn:%>aluppaalussuaq@U.Num.Pl@ Z2aqZ ;
+ALUK+Der/nn+PAK@U.Num.Pl@+Der/nn+SUAQ+Der/nn:%>aluppassuaq@U.Num.Pl@ Z2aqZ ;
+ALUK+Der/nn+PALAAQ+Der/nn:%>alupalaaq tp ;
+ALUK+Der/nn+PALAAQ+Der/nn+NNGUAQ+Der/nn:%>alupalaannguaq Z1nnguaqZ ;
+ALUK+Der/nn+PALAAQ+Der/nn+SUAQ+Der/nn:%>alupalaarsuaq Z2aqZ ;
+ALUK+Der/nn+PALUK+Der/nn:%>aluppaluk Z2aqZ ;
+ALUK+Der/nn+PALUK+Der/nn+SUAQ+Der/nn:%>aluppalussuaq Z2aqZ ;
+ALUK+Der/nn+PIAQ+Der/nn:%>alorpiaq tp ;
+ALUK+Der/nn+PIAQ+Der/nn+NNGUAQ+Der/nn:%>alorpiannguaq Z1nnguaqZ ;
+ALUK+Der/nn+PILUK+Der/nn:%>alupiluk tup- ;
+ALUK+Der/nn+PILUK+Der/nn+LIK+Der/nn:%>alupilu Z2+lZ ;
+ALUK+Der/nn+PILUK+Der/nn+LIK+Der/nn+RUJUK+Der/nn:%>alupilulerujuk tup- ;
+ALUK+Der/nn+PILUK+Der/nn+LIK+Der/nn+RUJUK+Der/nn+SUAQ+Der/nn:%>alupilulerujussuaq Z2aqZ ;
+ALUK+Der/nn+PILUK+Der/nn+LIK+Der/nn+SUAQ+Der/nn:%>alupilulissuaq Z2aqZ ;
+ALUK+Der/nn+PILUK+Der/nn+SUAQ+Der/nn:%>alupilussuaq Z2aqZ ;
+ALUK+Der/nn+RALAAQ+Der/nn+NNGUAQ+Der/nn:%>aloralaannguaq Z1nnguaqZ ;
+ALUK+Der/nn+RUJUK+Der/nn:%>alorujuk tup- ;
+ALUK+Der/nn+RUJUK+Der/nn+SUAQ+Der/nn:%>alorujussuaq Z2aqZ ;
+ALUK+Der/nn+SSAQ+Der/nn:%>alussaq tp ;
+ALUK+Der/nn+SSAQ+Der/nn+GALUAQ+Der/nn:%>alussaraluaq Z2aqZ ;
+ALUK+Der/nn+SSAQ+Der/nn+INNAQ+Der/nn:%>alussaannaq tup- ;
+ALUK+Der/nn+SSAQ+Der/nn+LIK+Der/nn:%>alussa Z2+lZ ;
+ALUK+Der/nn+SSAQ+Der/nn+MINIQ+Der/nn:%>alussamineq Z2+rZ ;
+ALUK+Der/nn+SSAQ+Der/nn+SIAQ+Der/nn:%>alussarsiaq tp ;
+ALUK+Der/nn+SSAQ+Der/nn+SIAQ+Der/nn+KKAAQ+Der/nn:%>alussarsiakkaaq tp ;
+ALUK+Der/nn+SSAQ+Der/nn+SIAQ+Der/nn+SSAQ+Der/nn:%>alussarsiassaq tp ;
+ALUK+Der/nn+SSAQ+Der/nn+SUAQ+Der/nn:%>alussarsuaq Z2aqZ ;
+ALUK+Der/nn+SSAQ+Der/nn+TSIALAK+Der/nn:%>alussatsialak tup- ;
+ALUK+Der/nn+SSAQ+Der/nn+TUAQ+Der/nn:%>alussatuaq tp ;
+ALUK+Der/nn+SSAQ+Der/nn+TUAQ+Der/nn+NNGUAQ+Der/nn:%>alussatuannguaq Z1nnguaqZ ;
+ALUK+Der/nn+SUAQ+Der/nn:%>alussuaq Z2aqZ ;
+ALUK+Der/nn+SUAQ+Der/nn+ARAQ+Der/nn:%>alussuaaraq Z1+qaZmorf ;
+ALUK+Der/nn+SUAQ+Der/nn+ARAQ+Der/nn+KASIK+Der/nn:%>alussuaarakasik tup- ;
+ALUK+Der/nn+SUAQ+Der/nn+KKUT+Der/nn:%>alussuakkut ZkkutZ ;
+ALUK+Der/nn+SUAQ+Der/nn+USAAQ+Der/nn:%>alussuaasaaq tp ;
+ALUK+Der/nn+SUAQ+Der/nn+USAAQ+Der/nn+SUAQ+Der/nn:%>alussuaarsaarsuaq Z2aqZ ;
+ALUK+Der/nn+SUAQ+Der/nn+USAQ+Der/nn:%>alussuaasaq tp ;
+ALUK+Der/nn+SUAQ+Der/nn+USAQ+Der/nn+SUAQ+Der/nn:%>alussuaasarsuaq Z2aqZ ;
+ALUK+Der/nn+SUNNI+Der/nn:%>alusunni tp ;
+ALUK+Der/nn+TSIALAK+Der/nn:%>alutsialak tup- ;
+ALUK+Der/nn+TUAQ+Der/nn:%>alutuaq tp ;
+ALUK+Der/nn+TUAQ+Der/nn+NNGUAQ+Der/nn:%>alutuannguaq Z1nnguaqZ ;
+ALUK+Der/nn+USAAQ+Der/nn:%>aluusaaq tp ;
+ALUK+Der/nn+USAQ+Der/nn:%>aluusaq tp ;
+ALUK+Der/nn+USAQ+Der/nn+NNGUAQ+Der/nn:%>aluusannguaq Z1nnguaqZ ;
+ALUK+Der/nn+VIK+Der/nn:%>aluvik tup- ;
+ALUK+Der/nn+VIK+Der/nn+SUAQ+Der/nn:%>aluvissuaq Z2aqZ ;
+ARAQ+Der/nn:%>%TRUNC%ProgIaraq Z1+qaZmorf ;
+ARAQ+Der/nn+KASIK+Der/nn:%>arakasik tup- ;
+ARAQ+Der/nn+NNGUAQ+Der/nn:%>arannguaq Z1nnguaqZ ;
+ARAQ+Der/nn+PAK@U.Num.Pl@+Der/nn+SUAQ+Der/nn:%>ararpassuaq@U.Num.Pl@ Z2aqZ ;
+ARAQ+Der/nn+PAK@U.Num.Pl@+Der/nn+ALUK+Der/nn+SUAQ+Der/nn:%>ararpaalussuaq@U.Num.Pl@ Z2aqZ ;
+ARAQ+Der/nn+SUAQ+Der/nn:%>ararsuaq Z2aqZ ;
+ARAQ+Der/nn+USAQ+Der/nn:%>araasaq tp ;
+ARAQ+Der/nn+USAQ+Der/nn+NNGUAQ+Der/nn:%>araasannguaq Z1nnguaqZ ;
+ARAQ+Der/nn+USAQ+Der/nn+SUAQ+Der/nn:%>araasarsuaq Z2aqZ ;
+ARAQ+Der/nn+UTE+Der/nn:%>araat tpt ;
+ARSUK+Der/nn:%>arsuk tup- ;
+GASAAQ+Der/nn:%>gasaaq tp ;
+GASAAQ+Der/nn+SUAQ+Der/nn:%>gasaarsuaq Z2aqZ ;
+GIIT@U.Num.Pl@+Der/nn:%>giit@U.Num.Pl@ GIIT ;
+GIIT@U.Num.Pl@+Der/nn+INNAQ+Der/nn:%>giiginnaq@U.Num.Pl@ tup- ;
+GIIT@U.Num.Pl@+Der/nn+PAK+Der/nn:%>giippak@U.Num.Pl@ tup- ;
+GIIT@U.Num.Pl@+Der/nn+PAK+Der/nn+ALUK+Der/nn:%>giippaaluk@U.Num.Pl@ tup- ;
+GIIT@U.Num.Pl@+Der/nn+PAK+Der/nn+SUAQ+Der/nn:%>giippassuaq@U.Num.Pl@ Z2aqZ ;
+GIIT@U.Num.Pl@+Der/nn+SSAQ+Der/nn:%>giissaq@U.Num.Pl@ tp ;
+GIIT@U.Num.Pl@+Der/nn+TUQAQ+Der/nn:%>giitoqaq@U.Num.Pl@ Z1+qaZmorf ;
+GISSAAR+Der/nv+UTE+Der/vn:%>gissaarut tpt ; !undtagelsesvist medtaget i der-lexicon for at forebygge overgenerering med UTE+Der/vn
+IAR+Der/nv+UTE+Der/vn:%>iaat tpt ;
+INNAQ+Der/nn:%>innaq tup- ;
!+INNAQ+Der/nn:%>%VTRUNCaannaq tup- ; !tungaannaa
+INNAQ+Der/nn+KASIK+Der/nn:%>innakasik tup- ;
+INNAQ+Der/nn+LIAQ+Der/nn:%>innaliaq tp ;
+INNAQ+Der/nn+NGAJAK+Der/nn:%>innangajak tup- ;
+INNAQ+Der/nn+NNGUAQ+Der/nn:%>innannguaq Z1nnguaqZ ;
+INNAQ+Der/nn+SIUT+Der/nn:%>innarsiut tpt ;
+INNAQ+Der/nn+SUAQ+Der/nn:%>innarsuaq Z2aqZ ;
+INNAQ+Der/nn+VIK+Der/nn:%>innavik tup- ;
+INNAQ+Der/nn+VIK+Der/nn+SUAQ+Der/nn:%>innavissuaq Z2aqZ ;
+KAJAAQ+Der/nn:%>kajaaq tp ;
+KAJAAQ+Der/nn+SUAQ+Der/nn:%>kajaarsuaq Z2aqZ ;
+KASSAK+Der/nn:%>kassak tup- ;
+KASSAK+Der/nn+N+Abs+Pl+1SgPoss+Orth/Alt:%>%TRUNCkassaakka K_plur ; !De særlige -kasiikka og -kassaakka PL 20180507
+KASIK+Der/nn:%>%TRUNCkasik tup- ;
+KASIK+Der/nn+N+Abs+Pl+1SgPoss+Orth/Alt:%>%TRUNCkasiikka K_plur ; !De særlige -kasiikka og -kassaakka PL 20180507
+KKAAQ+Der/nn:%>kkaaq tp ;
+KKAAQ+Der/nn+LIK+Der/nn:%>kkaa Z2+lZ ; 
+KKAAQ+Der/nn+LIK+Der/nn+RUJUK+Der/nn+SUAQ+Der/vv:%>kkaalerujussuaq Z2aqZ ;
+KKAAQ+Der/nn+LIK+Der/nn+SUAQ+Der/vv:%>kkaalissuaq Z2aqZ ;
+KKULUK+Der/nn:%>kkuluk tup- ;
+KKUT+Der/nn:%>kkut ZkkutZ ;
+KKUT+Der/nn+MIU+Der/nn:%>kkormiu tp ;
+KKUT+Der/nn+MIUQ+Der/nn:%>kkormioq tp ;
+KUJUK+Der/nn:%>kujuk tup- ;
+KUJUUQ+Der/nn+ARAQ+Der/nn:%>kujuuaraq Z1+qaZmorf ;
+KUJUUQ+Der/nn+ARAQ+Der/nn+KASIK+Der/nn:%>kujuuarakasik tup- ;
+KUJUUQ+Der/nn+ARAQ+Der/nn+NNGUAQ+Der/nn:%>kujuuarannguaq Z1nnguaqZ ;
+KUJUUQ+Der/nn+ARAQ+Der/nn+SUAQ+Der/nn:%>kujuuararsuaq Z2aqZ ;
+KUJUUQ+Der/nn+ARAQ+Der/nn+USAQ+Der/nn+NNGUAQ+Der/nn:%>kujuuaraasannguaq Z1nnguaqZ ;
+KUJUUQ+Der/nn+ARAQ+Der/nn+USAQ+Der/nn:%>kujuuaraasaq tp ;
+KUJUUQ+Der/nn+GALUAQ+Der/nn:%>kujuugaluaq Z2aqZ ;
+KUJUUQ+Der/nn+INNAQ+Der/nn:%>kujuuinnaq tup- ;
+KUJUUQ+Der/nn+INNAQ+Der/nn+NNGUAQ+Der/nn:%>kujuuinnannguaq Z1nnguaqZ ;
+KUJUUQ+Der/nn+INNAQ+Der/nn+SUAQ+Der/nn:%>kujuuinnarsuaq Z2aqZ ;
+KUJUUQ+Der/nn+INNAQ+Der/nn+VIK+Der/nn:%>kujuuinnavik tup- ;
+KUJUUQ+Der/nn+INNAQ+Der/nn+VIK+Der/nn+SUAQ+Der/nn:%>kujuuinnavissuaq Z2aqZ ;
+KUJUUQ+Der/nn+KASIK+Der/nn:%>kujuukasik tup- ;
+KUJUUQ+Der/nn+KULLAK+Der/nn:%>kujuukullak tup- ;
+KUJUUQ+Der/nn+KULLAK+Der/nn+SUAQ+Der/nn:%>kujuukullassuaq Z2aqZ ;
+KUJUUQ+Der/nn+LIAQ+Der/nn:%>kujuuliaq tp ;
+KUJUUQ+Der/nn+LIAQ+Der/nn+NNGUAQ+Der/nn:%>kujuuliannguaq Z1nnguaqZ ;
+KUJUUQ+Der/nn+LIK+Der/nn:%>kujuu Z2+lZ ;
+KUJUUQ+Der/nn+LIK+Der/nn+RUJUK+Der/nn+SUAQ+Der/nn:%>kujuulerujussuaq Z2aqZ ;
+KUJUUQ+Der/nn+LIK+Der/nn+SUAQ+Der/nn:%>kujuulissuaq Z2aqZ ;
+KUJUUQ+Der/nn+MINIQ+Der/nn:%>kujuumineq Z2+rZ ;
+KUJUUQ+Der/nn+MINIQ+Der/nn+NNGUAQ+Der/nn:%>kujuumininnguaq Z1nnguaqZ ;
+KUJUUQ+Der/nn+MINIQ+Der/nn+SUAQ+Der/nn:%>kujuumersuaq Z2aqZ ;
+KUJUUQ+Der/nn+NNGUAQ+Der/nn:%>kujuunnguaq Z1nnguaqZ ;
+KUJUUQ+Der/nn+NNGUAQ+Der/nn+INNAQ+Der/nn:%>kujuunnguaannaq tup- ;
+KUJUUQ+Der/nn+NNGUAQ+Der/nn+KULUK+Der/nn:%>kujuunnguakkuluk tup- ;
+KUJUUQ+Der/nn:%>kujooq tp ;
+KUJUUQ+Der/nn+PALAAQ+Der/nn:%>kujuupalaaq tp ;
+KUJUUQ+Der/nn+PALAAQ+Der/nn+NNGUAQ+Der/nn:%>kujuupalaannguaq Z1nnguaqZ ;
+KUJUUQ+Der/nn+PALAAQ+Der/nn+SUAQ+Der/nn:%>kujuupalaarsuaq Z2aqZ ;
+KUJUUQ+Der/nn+PIAQ+Der/nn:%>kujoorpiaq tp ;
+KUJUUQ+Der/nn+PIAQ+Der/nn+NNGUAQ+Der/nn:%>kujoorpiannguaq Z1nnguaqZ ;
+KUJUUQ+Der/nn+PILUK+Der/nn:%>kujuupiluk tup- ;
+KUJUUQ+Der/nn+PILUK+Der/nn+LIK+Der/nn:%>kujuupilu Z2+lZ ;
+KUJUUQ+Der/nn+PILUK+Der/nn+LIK+Der/nn+RUJUK+Der/nn:%>kujuupilulerujuk tup- ;
+KUJUUQ+Der/nn+PILUK+Der/nn+LIK+Der/nn+RUJUK+Der/nn+SUAQ+Der/nn:%>kujuupilulerujussuaq Z2aqZ ;
+KUJUUQ+Der/nn+PILUK+Der/nn+LIK+Der/nn+SUAQ+Der/nn:%>kujuupilulissuaq Z2aqZ ;
+KUJUUQ+Der/nn+PILUK+Der/nn+SUAQ+Der/nn:%>kujuupilussuaq Z2aqZ ;
+KUJUUQ+Der/nn+RALAAQ+Der/nn+NNGUAQ+Der/nn:%>kujooralaannguaq Z1nnguaqZ ;
+KUJUUQ+Der/nn+RUJUK+Der/nn:%>kujoorujuk tup- ;
+KUJUUQ+Der/nn+RUJUK+Der/nn+SUAQ+Der/nn:%>kujoorujussuaq Z2aqZ ;
+KUJUUQ+Der/nn+SSAQ+Der/nn:%>kujuussaq tp ;
+KUJUUQ+Der/nn+SSAQ+Der/nn+GALUAQ+Der/nn:%>kujuussaraluaq Z2aqZ ;
+KUJUUQ+Der/nn+SSAQ+Der/nn+INNAQ+Der/nn:%>kujuussaannaq tup- ;
+KUJUUQ+Der/nn+SSAQ+Der/nn+LIK+Der/nn:%>kujuussa Z2+lZ ;
+KUJUUQ+Der/nn+SSAQ+Der/nn+MINIQ+Der/nn:%>kujuussamineq Z2+rZ ;
+KUJUUQ+Der/nn+SSAQ+Der/nn+SIAQ+Der/nn:%>kujuussarsiaq tp ;
+KUJUUQ+Der/nn+SSAQ+Der/nn+SIAQ+Der/nn+KKAAQ+Der/nn:%>kujuussarsiakkaaq tp ;
+KUJUUQ+Der/nn+SSAQ+Der/nn+SIAQ+Der/nn+SSAQ+Der/nn:%>kujuussarsiassaq tp ;
+KUJUUQ+Der/nn+SSAQ+Der/nn+SUAQ+Der/nn:%>kujuussarsuaq Z2aqZ ;
+KUJUUQ+Der/nn+SSAQ+Der/nn+TSIALAK+Der/nn:%>kujuussatsialak tup- ;
+KUJUUQ+Der/nn+SSAQ+Der/nn+TUAQ+Der/nn:%>kujuussatuaq tp ;
+KUJUUQ+Der/nn+SSAQ+Der/nn+TUAQ+Der/nn+NNGUAQ+Der/nn:%>kujuussatuannguaq Z1nnguaqZ ;
+KUJUUQ+Der/nn+SUAQ+Der/nn:%>kujoorsuaq Z2aqZ ;
+KUJUUQ+Der/nn+SUAQ+Der/nn+ARAQ+Der/nn:%>kujoorsuaaraq Z1+qaZmorf ;
+KUJUUQ+Der/nn+SUAQ+Der/nn+ARAQ+Der/nn+KASIK+Der/nn:%>kujoorsuaarakasik tup- ;
+KUJUUQ+Der/nn+SUAQ+Der/nn+KKUT+Der/nn:%>kujoorsuakkut ZkkutZ ;
+KUJUUQ+Der/nn+SUAQ+Der/nn+USAAQ+Der/nn:%>kujoorsuaasaaq tp ;
+KUJUUQ+Der/nn+SUAQ+Der/nn+USAAQ+Der/nn+SUAQ+Der/nn:%>kujoorsuaarsaarsuaq Z2aqZ ;
+KUJUUQ+Der/nn+SUAQ+Der/nn+USAQ+Der/nn:%>kujoorsuaasaq tp ;
+KUJUUQ+Der/nn+SUAQ+Der/nn+USAQ+Der/nn+SUAQ+Der/nn:%>kujoorsuaasarsuaq Z2aqZ ;
+KUJUUQ+Der/nn+TSIALAK+Der/nn:%>kujuutsialak tup- ;
+KUJUUQ+Der/nn+TUAQ+Der/nn:%>kujuutuaq tp ;
+KUJUUQ+Der/nn+TUAQ+Der/nn+NNGUAQ+Der/nn:%>kujuutuannguaq Z1nnguaqZ ;
+KUJUUQ+Der/nn+USAAQ+Der/nn:%>kujuujusaaq tp ;
+KUJUUQ+Der/nn+USAAQ+Der/nn:%>kujuusaaq tp ;
+KUJUUQ+Der/nn+USAQ+Der/nn:%>kujuusaq tp ;
+KUJUUQ+Der/nn+USAQ+Der/nn:%>kujuujusaq tp ;
+KUJUUQ+Der/nn+USAQ+Der/nn+NNGUAQ+Der/nn:%>kujuujusannguaq Z1nnguaqZ ;
+KUJUUQ+Der/nn+USAQ+Der/nn+NNGUAQ+Der/nn:%>kujuusannguaq Z1nnguaqZ ;
+KUJUUQ+Der/nn+VIK+Der/nn:%>kujuuvik tup- ;
+KUJUUQ+Der/nn+VIK+Der/nn+SUAQ+Der/nn:%>kujuuvissuaq Z2aqZ ;
+KULLAK+Der/nn:%>kullak tup- ;
+KULLAK+Der/nn+NNGUAQ+Der/nn:%>kullannguaq Z1nnguaqZ ;
+KULLAK+Der/nn+SUAQ+Der/nn:%>kullassuaq Z2aqZ ;
+KUQ+Der/nn:%>koq tp ;
+KUQ+Der/nn+NNGUAQ+Der/nn:%>kunnguaq Z1nnguaqZ ;
+LAAQ+Der/nn:%>laaq tp ;
+LAAQ+Der/nn+LIK+Der/nn:%>laa Z2+lZ ;
+LAAQ+Der/nn+NNGUAQ+Der/nn:%>laannguaq Z1nnguaqZ ;
+LIAQ+Der/nn:%>liaq tp ;
+LIAQ+Der/nn+ARAQ+Der/nn:%>liaaraq Z1+qaZmorf ;
+LIAQ+Der/nn+ARAQ+Der/nn+NNGUAQ+Der/nn:%>liaarannguaq Z1nnguaqZ ;
+LIAQ+Der/nn+NNGUAQ+Der/nn:%>liannguaq Z1nnguaqZ ;
+LIAQ+Der/nn+RUJUK+Der/nn+SUAQ+Der/nn:%>%TRUNCliarujussuaq Z2aqZ ;
+LIAQ+Der/nn+SSAQ+Der/nn:%>liassaq tp ;
+LIAQ+Der/nn+UTE+Der/nn:%>liaat tpt ;
+LIAQ+Der/nn+VIK+Der/nn:%>liavik tup- ;
+LIK+Der/nn:%> Z2+lZ ;
+LIK+Der/nn+ALUK+Der/nn:%>lialuk tup- ;
+LIK+Der/nn+INNAQ+Der/nn:%>%TRUNCliinnaq tup- ;
+LIK+Der/nn+KASIK+Der/nn:%>%TRUNClikasik tup- ;
+LIK+Der/nn+PAK@U.Num.Pl@+Der/nn+SUAQ+Der/nn:%>lippassuaq@U.Num.Pl@ Z2aqZ ;
+LIK+Der/nn+RUJUK+Der/nn+SUAQ+Der/nn:%>lerujussuaq Z2aqZ ;
+LIK+Der/nn+SUAQ+Der/nn:%>lissuaq Z2aqZ ;
+LIK+Der/nn+TAQ+Der/nn:%>littaq tp ;
+LIK+Der/nn+TSIAQ+Der/nn+SUAQ+Der/nn:%>litsiarsuaq Z2aqZ ;
+LLUINNAQ+Der/nn:%>rluinnaq tup- ;
+MINIQ+Der/nn:%>mineq Z2+rZmorf ;
+MIU+Der/nn:%>miu tp ;
+MIU+Der/nn+Orth/Alt:%>rmiu tp ;
+MIU+Der/nn+N+Aeq+Sg:%>miusut Krestr ; !PL20230121 medtaget utraditionelt. Idiosynkratisk om sprog efter MIU
+MIUQ+Der/nn:%>mioq tp ;
+MIUQ+Der/nn+PAK+Der/nn+SUAQ+Der/nn@U.Num.Pl@:%>miorpassuaq@U.Num.Pl@ Z2aqZ ;
+MIUQ+Der/nn+QATE+Der/nn:%>mioqat tpt ;
+MIUQ+Der/nn+SUAQ+Der/nn:%>miorsuaq Z2aqZ ;
+MIUQ+Der/nn+SSAQ+Der/nn:%>miussaq tp ;
+MIUQ+Der/nn+TAQ+Der/nn:%>miortaq tp ;
+NGAJAK+Der/nn:%>ngajak tup- ;
+NGAJAK+Der/nn+VIK+Der/nn:%>ngajavik tup- ;
+NNGUAQ+Der/nn:%>nnguaq Z1nnguaqZ ;
+NNGUAQ+Der/nn+INNAQ+Der/nn:%>nnguaannaq tup- ;
+NNGUAQ+Der/nn+INNAQ+Der/nn:%>nnguinnaq tup- ;
+NNGUAQ+Der/nn+KULUK+Der/nn:%>nnguakkuluk tup- ;
+NNGUAQ+Der/nn+MIU+Der/nn:%>nnguarmiu tp ;
+NNGUAQ+Der/nn+MIUQ+Der/nn:%>nnguarmioq tp ;
+NNGUAQ+Der/nn+SSAQ+Der/nn:%>nnguassaq tp ;
+PALAAQ+Der/nn:%>palaaq tp ;
+PALAAQ+Der/nn+KUJUUQ+Der/nn:%>palaakujooq tp ;
+PALAAQ+Der/nn+NNGUAQ+Der/nn:%>palaannguaq Z1nnguaqZ ;
+PALAAQ+Der/nn+SUAQ+Der/nn:%>palaarsuaq Z2aqZ ;
+PALAAQ+Der/nn+VIK+Der/nn:%>palaavik tup- ;
+PALUK+Der/nn:%>rpaluk Z2aqZ ;
+PALUK+Der/nn+SUAQ+Der/nn:%>rpalussuaq Z2aqZ ;
+PIAQ+Der/nn:%>rpiaq tp ;
+PIAQ+Der/nn+NNGUAQ+Der/nn:%>rpiannguaq Z1nnguaqZ ;
+PILUK+Der/nn:%>piluk tup- ;
+PILUK+Der/nn+LIK+Der/nn:%>pilu Z2+lZ ;
+PILUK+Der/nn+LIK+Der/nn+RUJUK+Der/nn:%>pilulerujuk tup- ;
+PILUK+Der/nn+LIK+Der/nn+RUJUK+Der/nn+SUAQ+Der/nn:%>pilulerujussuaq Z2aqZ ;
+PILUK+Der/nn+LIK+Der/nn+SUAQ+Der/nn:%>pilulissuaq Z2aqZ ;
+PILUK+Der/nn+SSAQ+Der/nn:%>pilussaq tp ;
+PILUK+Der/nn+SUAQ+Der/nn:%>pilussuaq Z2aqZ ;
+QATE+Der/nn:%>qat tpt ;
+QATE+Der/nn+GIIT+Der/nn:%>qatigiit GIIT ;
+QQURTUUQ+Der/nn:%>qqortooq tp ;
+QQURTUUQ+Der/nn+RUJUK+Der/nn:%>qqortoorujuk tup- ;
+QQURTUUQ+Der/nn+RUJUK+Der/nn+SUAQ+Der/nn:%>qqortoorujussuaq Z2aqZ ;
+QQURTUUQ+Der/nn+SUAQ+Der/nn:%>qqortoorsuaq Z2aqZ ;
+RAJUK+Der/nn+KASIK+Der/nn:%>%TRUNCrajukasik tup- ;
+RAJUK+Der/nn:%>%TRUNCrajukasik tup- ;
+RALAAQ+Der/nn+NNGUAQ+Der/nn:%>ralaannguaq Z1nnguaqZ ;
+RUJUK+Der/nn:%>rujuk tup- ;
+RUJUK+Der/nn+RUJUK+Der/nn+SUAQ+Der/nn:%>%TRUNCrujorujussuaq Z2aqZ ;
+RUJUK+Der/nn+SUAQ+Der/nn:%>rujussuaq Z2aqZ ;
+SIAQ+Der/nn:%>siaq tp ;
+SIAQ+Der/nn+INNAQ+Der/nn:%>siaannaq tup- ;
+SIAQ+Der/nn+INNAQ+Der/nn+MINIQ+Der/nn:%>siaannamineq Z2+rZmorf ;
+SIAQ+Der/nn+INNAQ+Der/nn+NNGUAQ+Der/nn:%>siaannannguaq Z1nnguaqZ ;
+SIAQ+Der/nn+SSAQ+Der/nn:%>siassaq tp ;
+SIAQ+Der/nn+SSAQ+Der/nn+GALUAQ+Der/nn:%>siassaraluaq Z2aqZ ;
+SIAQ+Der/nn+SSAQ+Der/nn+INNAQ+Der/nn:%>siassaannaq tup- ;
+SIAQ+Der/nn+SSAQ+Der/nn+MINIQ+Der/nn:%>siassamineq Z2+rZmorf ;
+SIAQ+Der/nn+SSAQ+Der/nn+SIAQ+Der/nn:%>siassarsiaq tp ;
+SIUT+Der/nn:%>siut tpt ;
+SIUT+Der/nn+LIK+Der/nn:%>siuti Z2+lZ ;
+SIUT+Der/nn+NNGUAQ+Der/nn:%>siutinnguaq Z1nnguaqZ ;
+SIUT+Der/nn+PAK@U.Num.Pl@+Der/nn+SUAQ+Der/nn:%>siuterpassuaq@U.Num.Pl@ Z2aqZ ;
+SIUT+Der/nn+SSAQ+Der/nn:%>siutissaq tp ;
+SIUT+Der/nn+TAQ+Der/nn:%>siutitaq tp ; !Ondi 20240212
+SIUT+Der/nn+VIK+Der/nn:%>siutivik tup- ;
+SIUT+Der/nn+VIK+Der/nn+SSAQ+Der/nn:%>siutivissaq tp ;
+SSAQ+Der/nn:%>ssaq tp ;
+SSAQ+Der/nn+GALUAQ+Der/nn:%>ssaraluaq Z2aqZ ;
+SSAQ+Der/nn+INNAQ+Der/nn:%>ssaannaq tup- ;
+SSAQ+Der/nn+LIK+Der/nn:%>ssa Z2+lZ ;
+SSAQ+Der/nn+LIK+Der/nn+SUAQ+Der/nn:%>ssalissuaq Z2aqZ ;
!NB: Følgende 3 undtagelsesvist medtaget i morfemlex for at forebygge fejl af typen suleqat+SSAQ+SSAQ+ISUA/ILIQI
+SSAQ+Der/nn+ILIQI+Der/nv:%>ssaaleqi XIi_voqXmorf ;
+SSAQ+Der/nn+ISUA+Der/nv+Orth/Arch:%>ssaasua IV_voq ;
+SSAQ+Der/nn+KASIK+Der/nn:%>ssakasik tup- ;
+SSAQ+Der/nn+LIAQ+Der/nn:%>ssaliaq tp ;
+SSAQ+Der/nn+LIAQ+Der/nn:%>ssiaq tp ;
+SSAQ+Der/nn+LIAQ+Der/nn+INNAQ+Der/nn:%>ssiaannaq tup- ;
+SSAQ+Der/nn+LIAQ+Der/nn+PAK@U.Num.Pl@+Der/nn:%>ssiarpak@U.Num.Pl@ tup- ;
+SSAQ+Der/nn+LIAQ+Der/nn+PAK@U.Num.Pl@+Der/nn+SUAQ+Der/nn:%>ssiarpassuaq@U.Num.Pl@ Z2aqZ ;
+SSAQ+Der/nn+LIUR+Der/nv:%>ssior IV_r_UTE_gennemgang ;
+SSAQ+Der/nn+MINIQ+Der/nn:%>ssamineq Z2+rZmorf ;
+SSAQ+Der/nn+NNGUAQ+Der/nn:%>ssannguaq Z1nnguaqZ ;
+SSAQ+Der/nn+PAK@U.Num.Pl@+Der/nn:%>ssarpak@U.Num.Pl@ tup- ;
+SSAQ+Der/nn+PAK@U.Num.Pl@+Der/nn+SUAQ+Der/nn:%>ssarpassuaq@U.Num.Pl@ Z2aqZ ;
+SSAQ+Der/nn+PAK+Der/nn+SUAQ+Der/nn+LIK+Der/nn:%>ssarpassua Z2+lZ ;
+SSAQ+Der/nn+RUJUK+Der/nn+SUAQ+Der/nn:%>ssarujussuaq Z2aqZ ;
+SSAQ+Der/nn+SIAQ+Der/nn:%>ssarsiaq tp ;
+SSAQ+Der/nn+SIAQ+Der/nn+KKAAQ+Der/nn:%>ssarsiakkaaq tp ;
+SSAQ+Der/nn+SIAQ+Der/nn+SSAQ+Der/nn:%>ssarsiassaq tp ;
+SSAQ+Der/nn+SUAQ+Der/nn:%>ssarsuaq Z2aqZ ;
+SSAQ+Der/nn+TAQ+Der/nn:%>ssartaq tp ;
+SSAQ+Der/nn+TSIALAK+Der/nn:%>ssatsialak tup- ;
+SSAQ+Der/nn+TUAQ+Der/nn:%>ssatuaq tp ;
+SSAQ+Der/nn+TUAQ+Der/nn+NNGUAQ+Der/nn:%>ssatuannguaq Z1nnguaqZ ;
+SSAQ+Der/nn+TAAQ+Der/nn:%>ssartaaq tp ;
+SSAQ+Der/nn+UTE+Der/nn:%>ssaat tpt ; !liv 170127
+SUNNI+Der/nn:%>sunni tp ;
+SUNNI+Der/nn+ALAAQ+Der/nn:%>sunnialaaq tp ;
+SUNNI+Der/nn+ALAAQ+Der/nn+INNAQ+Der/nn:%>sunnialaaginnaq tup- ;
+TAAQ+Der/nn:%>taaq tp ;
+TAAQ+Der/nn+SUAQ+Der/nn:%>taarsuaq Z2aqZ ;
+TAQ+Der/nn:%>taq tp ;
+TAQ+Der/nn+GALUAQ+Der/nn:%>taraluaq   Z2aqZ ;
+TAQ+Der/nn+GASAAQ+Der/nn:%>tarasaaq tp ;
+TAQ+Der/nn+LIK+Der/nn:%>ta Z2+lZ ;
+TAQ+Der/nn+NNGUAQ+Der/nn:%>tannguaq Z1nnguaqZ ;
+TAQ+Der/nn+PAK@U.Num.Pl@+Der/nn:%>tarpak@U.Num.Pl@ tup- ;
+TAQ+Der/nn+PAK@U.Num.Pl@+Der/nn+SUAQ+Der/nn:%>tarpassuaq@U.Num.Pl@ Z2aqZ ;
+TAQ+Der/nn+SSAQ+Der/nn:%>tassaq tp ;
+TAQ+Der/nn+SUAQ+Der/nn:%>tarsuaq Z2aqZ ;
+TAQ+Der/nn+TUAQ+Der/nn:%>tatuaq tp ;
+TAQ+Der/nn+VIK+Der/nn:%>tavik tup- ; !illutavik
+TAQ+Der/nn+VIK+Der/nn+SSAQ+Der/nn:%>tavissaq tp ; !illutavissaq
+TSIALAK+Der/nn:%>tsialak tup- ;
+TSIAQ+Der/nn:%>tsiaq tup- ;
+TSIAQ+Der/nn+NNGUAQ+Der/nn:%>tsiannguaq Z1nnguaqZ ;
+TSIAQ+Der/nn+SUAQ+Der/nn:%>tsiarsuaq Z2aqZ ;
+TUAQ+Der/nn:%>tuaq tp ;
+TUAQ+Der/nn+NNGUAQ+Der/nn:%>tuannguaq Z1nnguaqZ ;
+TUAQ+Der/nn+SUAQ+Der/nn:%>tuarsuaq Z2aqZ ;
+TUGAQ+Der/nn:%>tugaq Z1+kaZ ;
+TUGAQ@U.Tur.On@+Der/nn:%>sugaq@U.Tur.On@ Z1+kaZ ;
!+TUGAQ+Der/nn+SSAQ+Der/nn:%>tugassaq tp ; !liv 170222
+TUGAQ@U.Tur.Off@+Der/nn+SSAQ+Der/nn:%>tugassaq@U.Tur.Off@ tp ;
+TUGAQ@U.Tur.On@+Der/nn+SSAQ+Der/nn:%>sugassaq@U.Tur.On@ tp ;
+TUQAQ+Der/nn:%>toqaq Z1+qaZ ;
+TUQAQ+Der/nn+NNGUAQ+Der/nn:%>toqannguaq Z1nnguaqZ ;
+TUQAQ+Der/nn+SUAQ+Der/nn:%>toqarsuaq Z2aqZ ;
+TUUQ+Der/nn:%>tooq tp ;
+USAAQ+Der/nn:%>usaaq tp ;
+USAQ+Der/nn:%>usaq tp ;
+USAQ+Der/nn+ARAQ+Der/nn:%>usaaraq Z1+qaZmorf ;
+USAQ+Der/nn+KASIK+Der/nn:%>usakasik tup- ;
+USAQ+Der/nn+NNGUAQ+Der/nn:%>usannguaq Z1nnguaqZ ;
+USAQ+Der/nn+SUAQ+Der/nn:%>usarsuaq Z2aqZ ;
+UTE+Der/nn:%>ut tpt ;
+UTE+Der/nn+NNGUAQ+Der/nn:%>utinnguaq Z1nnguaqZ ;
+UTE+Der/nn+SSAQ+Der/nn:%>utissaq tp ;
+UTE+Der/nn+SUAQ+Der/nn:%>ussuaq Z2aqZ ;
+UTE+Der/nn+TAAQ+Der/nn:%>utitaaq tp ;
+UTE+Der/nn+TUQAQ+Der/nn:%>utitoqaq Z1+qaZ ;
+UTE+Der/nn+TUQAQ+Der/nn+PALAAQ+Der/nn:%>utitoqapalaaq tp ;
+UTE+Der/nn+TUQAQ+Der/nn+RUJUK+Der/nn:%>utitoqarujuk tup- ;
+UTE+Der/nn+TUQAQ+Der/nn+SSAQ+Der/nn:%>utitoqassaq tp ;
+UTE+Der/nn+TUQAQ+Der/nn+SSAQ+Der/nn+GALUAQ+Der/nn:%>utitoqassaraluaq Z2aqZ ;
+UTE+Der/nn+TUQAQ+Der/nn+SSAQ+Der/nn+INNAQ+Der/nn:%>utitoqassaannaq tup- ;
+UTE+Der/nn+TUQAQ+Der/nn+SSAQ+Der/nn+LIK+Der/nn:%>utitoqassa Z2+lZ ;
+UTE+Der/nn+TUQAQ+Der/nn+SSAQ+Der/nn+MINIQ+Der/nn:%>utitoqassamineq Z2+rZmorf ;
+UTE+Der/nn+TUQAQ+Der/nn+SSAQ+Der/nn+SIAQ+Der/nn:%>utitoqassarsiaq tp ;
+UTE+Der/nn+TUQAQ+Der/nn+SSAQ+Der/nn+SIAQ+Der/nn+SSAQ+Der/nn:%>utitoqassarsiassaq tp ;
+UTE+Der/nn+TUQAQ+Der/nn+SSAQ+Der/nn+SUAQ+Der/nn:%>utitoqassarsuaq Z2aqZ ;
+UTE+Der/nn+TUQAQ+Der/nn+SSAQ+Der/nn+TSIALAK+Der/nn:%>utitoqassatsialak tup- ;
+UTE+Der/nn+TUQAQ+Der/nn+SSAQ+Der/nn+TUAQ+Der/nn+NNGUAQ+Der/nn:%>utitoqassatuannguaq Z1nnguaqZ ;
+UTE+Der/nn+TUQAQ+Der/nn+SSAQ+Der/nn+TUAQ+Der/nn:%>utitoqassatuaq tp ;
+UTE+Der/nn+TUQAQ+Der/nn+SUAQ+Der/nn:%>utitoqarsuaq Z2aqZ ;
+UTE+Der/nn+TUQAQ+Der/nn+SUAQ+Der/nn+PALAAQ+Der/nn:%>utitoqarsuapalaaq tp ;
+UTE+Der/nn+TUQAQ+Der/nn+SUAQ+Der/nn+SSAQ+Der/nn:%>utitoqarsuassaq tp ;
+VVAARIK+Der/nn:%>ffaarik tup- ;
+VIK+Der/nn:%>vik tup- ;
+VIK+Der/nn+KASIK+Der/nn:%>vikasik tup- ;
+VIK+Der/nn+SIAQ+Der/nn+LIK+Der/nn:%>%TRUNCvissia Z2+lZ ; ! 'qitornavissialik'
+VIK+Der/nn+SUAQ+Der/nn:%>vissuaq Z2aqZ ;

LEXICON Der_nn_schwa 
! kunnne nok have et ǝ el.lign. og gå til Der_nn_strong_i:
! -> a før vokal og -> i før konsonant, men: INNAQ -> aannaq/iinnaq
+ALUK+Der/nn+ARAQ+Der/nn:%>aaluaraq Z1+qaZmorf ;
+ALUK+Der/nn+INNAQ+Der/nn+NNGUAQ+Der/nn:%>aaluinnannguaq Z1nnguaqZ ;
+ALUK+Der/nn+INNAQ+Der/nn+SUAQ+Der/nn:%>aaluinnarsuaq Z2aqZ ;
+ALUK+Der/nn+INNAQ+Der/nn+VIK+Der/nn+SUAQ+Der/nn:%>aaluinnavissuaq Z2aqZ ;
+ALUK+Der/nn+INNAQ+Der/nn+VIK+Der/nn:%>aaluinnavik tup- ;
+ALUK+Der/nn+INNAQ+Der/nn:%>aaluinnaq tup- ;
+ALUK+Der/nn+KUQ+Der/nn:%>aalukoq tp ;
+ALUK+Der/nn+LIK+Der/nn+RUJUK+Der/nn+SUAQ+Der/nn:%>aalulerujussuaq Z2aqZ ;
+ALUK+Der/nn+LIK+Der/nn+SUAQ+Der/nn:%>aalulissuaq Z2aqZ ;
+ALUK+Der/nn+LIK+Der/nn+TAQ+Der/nn:%>aalulittaq tp ;
+ALUK+Der/nn+LIK+Der/nn:%>aalu Z2+lZ ;
+ALUK+Der/nn+MINIQ+Der/nn:%>aalumineq Z2+rZmorf ;
+ALUK+Der/nn+NNGUAQ+Der/nn+ARAQ+Der/nn:%>aalunnguaaraq Z1+qaZmorf ;
+ALUK+Der/nn+NNGUAQ+Der/nn+INNAQ+Der/nn:%>aalunnguaannaq tup- ;
+ALUK+Der/nn+NNGUAQ+Der/nn+KULUK+Der/nn:%>aalunnguakkuluk tup- ;
+ALUK+Der/nn+NNGUAQ+Der/nn:%>aalunnguaq Z1nnguaqZ ;
+ALUK+Der/nn+PAK@U.Num.Pl@+Der/nn+ALUK+Der/nn+SUAQ+Der/nn:%>aaluppaalussuaq@U.Num.Pl@ Z2aqZ ;
+ALUK+Der/nn+PAK@U.Num.Pl@+Der/nn+ALUK+Der/nn:%>aaluppaaluk@U.Num.Pl@ tup- ;
+ALUK+Der/nn+PAK@U.Num.Pl@+Der/nn+SUAQ+Der/nn:%>aaluppassuaq@U.Num.Pl@ Z2aqZ ;
+ALUK+Der/nn+PAK@U.Num.Pl@+Der/nn:%>aaluppak@U.Num.Pl@ tup- ;
+ALUK+Der/nn+PALAAQ+Der/nn+NNGUAQ+Der/nn:%>aalupalaannguaq Z1nnguaqZ ;
+ALUK+Der/nn+PALAAQ+Der/nn+SUAQ+Der/nn:%>aalupalaarsuaq Z2aqZ ;
+ALUK+Der/nn+PALAAQ+Der/nn:%>aalupalaaq tp ;
+ALUK+Der/nn+PALUK+Der/nn+SUAQ+Der/nn:%>aaluppalussuaq Z2aqZ ;
+ALUK+Der/nn+PALUK+Der/nn:%>aaluppaluk Z2aqZ ;
+ALUK+Der/nn+PIAQ+Der/nn+NNGUAQ+Der/nn:%>aalorpiannguaq Z1nnguaqZ ;
+ALUK+Der/nn+PIAQ+Der/nn:%>aalorpiaq tp ;
+ALUK+Der/nn+PILUK+Der/nn+LIK+Der/nn+RUJUK+Der/nn+SUAQ+Der/nn:%>aalupilulerujussuaq Z2aqZ ;
+ALUK+Der/nn+PILUK+Der/nn+LIK+Der/nn+RUJUK+Der/nn:%>aalupilulerujuk tup- ;
+ALUK+Der/nn+PILUK+Der/nn+LIK+Der/nn+SUAQ+Der/nn:%>aalupilulissuaq Z2aqZ ;
+ALUK+Der/nn+PILUK+Der/nn+LIK+Der/nn:%>aalupilu Z2+lZ ;
+ALUK+Der/nn+PILUK+Der/nn+SUAQ+Der/nn:%>aalupilussuaq Z2aqZ ;
+ALUK+Der/nn+PILUK+Der/nn:%>aalupiluk tup- ;
+ALUK+Der/nn+RALAAQ+Der/nn+NNGUAQ+Der/nn:%>aaloralaannguaq Z1nnguaqZ ;
+ALUK+Der/nn+RUJUK+Der/nn+SUAQ+Der/nn:%>aalorujussuaq Z2aqZ ;
+ALUK+Der/nn+RUJUK+Der/nn:%>aalorujuk tup- ;
+ALUK+Der/nn+SSAQ+Der/nn+GALUAQ+Der/nn:%>aalussaraluaq Z2aqZ ;
+ALUK+Der/nn+SSAQ+Der/nn+INNAQ+Der/nn:%>aalussaannaq tup- ;
+ALUK+Der/nn+SSAQ+Der/nn+LIK+Der/nn:%>aalussa Z2+lZ ;
+ALUK+Der/nn+SSAQ+Der/nn+MINIQ+Der/nn:%>aalussamineq Z2+rZ ;
+ALUK+Der/nn+SSAQ+Der/nn+SIAQ+Der/nn+KKAAQ+Der/nn:%>aalussarsiakkaaq tp ;
+ALUK+Der/nn+SSAQ+Der/nn+SIAQ+Der/nn+SSAQ+Der/nn:%>aalussarsiassaq tp ;
+ALUK+Der/nn+SSAQ+Der/nn+SIAQ+Der/nn:%>aalussarsiaq tp ;
+ALUK+Der/nn+SSAQ+Der/nn+SUAQ+Der/nn:%>aalussarsuaq Z2aqZ ;
+ALUK+Der/nn+SSAQ+Der/nn+TSIALAK+Der/nn:%>aalussatsialak tup- ;
+ALUK+Der/nn+SSAQ+Der/nn+TUAQ+Der/nn+NNGUAQ+Der/nn:%>aalussatuannguaq Z1nnguaqZ ;
+ALUK+Der/nn+SSAQ+Der/nn+TUAQ+Der/nn:%>aalussatuaq tp ;
+ALUK+Der/nn+SSAQ+Der/nn:%>aalussaq tp ;
+ALUK+Der/nn+SUAQ+Der/nn+ARAQ+Der/nn+KASIK+Der/nn:%>aalussuaarakasik tup- ;
+ALUK+Der/nn+SUAQ+Der/nn+ARAQ+Der/nn:%>aalussuaaraq Z1+qaZmorf ;
+ALUK+Der/nn+SUAQ+Der/nn+KKUT+Der/nn:%>aalussuakkut ZkkutZ ;
+ALUK+Der/nn+SUAQ+Der/nn+USAAQ+Der/nn+SUAQ+Der/nn:%>aalussuaarsaarsuaq Z2aqZ ;
+ALUK+Der/nn+SUAQ+Der/nn+USAAQ+Der/nn:%>aalussuaasaaq tp ;
+ALUK+Der/nn+SUAQ+Der/nn+USAQ+Der/nn+SUAQ+Der/nn:%>aalussuaasarsuaq Z2aqZ ;
+ALUK+Der/nn+SUAQ+Der/nn+USAQ+Der/nn:%>aalussuaasaq tp ;
+ALUK+Der/nn+SUAQ+Der/nn:%>aalussuaq Z2aqZ ;
+ALUK+Der/nn+SUNNI+Der/nn:%>aalusunni tp ;
+ALUK+Der/nn+TSIALAK+Der/nn:%>aalutsialak tup- ;
+ALUK+Der/nn+TUAQ+Der/nn+NNGUAQ+Der/nn:%>aalutuannguaq Z1nnguaqZ ;
+ALUK+Der/nn+TUAQ+Der/nn:%>aalutuaq tp ;
+ALUK+Der/nn+USAAQ+Der/nn:%>aaluusaaq tp ;
+ALUK+Der/nn+USAQ+Der/nn+NNGUAQ+Der/nn:%>aaluusannguaq Z1nnguaqZ ;
+ALUK+Der/nn+USAQ+Der/nn:%>aaluusaq tp ;
+ALUK+Der/nn+VIK+Der/nn+SUAQ+Der/nn:%>aaluvissuaq Z2aqZ ;
+ALUK+Der/nn+VIK+Der/nn:%>aaluvik tup- ;
+ALUK+Der/nn:%>aaluk tup- ;
+ARAQ+Der/nn+Err/Sub:%>ivaraq Z1+qaZmorf ; !qallunaaqqat
+ARAQ+Der/nn+KASIK+Der/nn:%>eerakasik tup- ;
+ARAQ+Der/nn+NNGUAQ+Der/nn:%>eerannguaq Z1nnguaqZ ;
+ARAQ+Der/nn+PAK@U.Num.Pl@+Der/nn+ALUK+Der/nn+SUAQ+Der/nn:%>eerarpaalussuaq@U.Num.Pl@ Z2aqZ ;
+ARAQ+Der/nn+PAK@U.Num.Pl@+Der/nn+SUAQ+Der/nn:%>eerarpassuaq@U.Num.Pl@ Z2aqZ ;
+ARAQ+Der/nn+SUAQ+Der/nn:%>eerarsuaq Z2aqZ ;
+ARAQ+Der/nn+USAQ+Der/nn+NNGUAQ+Der/nn:%>eeraasannguaq Z1nnguaqZ ;
+ARAQ+Der/nn+USAQ+Der/nn+SUAQ+Der/nn:%>eeraasarsuaq Z2aqZ ;
+ARAQ+Der/nn+USAQ+Der/nn:%>eeraasaq tp ;
+ARAQ+Der/nn+UTE+Der/nn:%>eeraat tpt ;
+ARAQ+Der/nn:%>eeraq Z1+qaZmorf ; !qallunaaqqat
+ARSUK+Der/nn:%>aarsuk tup- ;
+GASAAQ+Der/nn+SUAQ+Der/nn:%>igasaarsuaq Z2aqZ ;
+GASAAQ+Der/nn:%>igasaaq tp ;
+GIIT@U.Num.Pl@+Der/nn+INNAQ+Der/nn:%>igiiginnaq@U.Num.Pl@ tup- ;
+GIIT@U.Num.Pl@+Der/nn+NNGUAQ+Der/nn:%>igiinnguaq@U.Num.Pl@ Z1nnguaqZ ; !giinnguani
+GIIT@U.Num.Pl@+Der/nn+PAK+Der/nn+ALUK+Der/nn:%>igiippaaluk@U.Num.Pl@ tup- ;
+GIIT@U.Num.Pl@+Der/nn+PAK+Der/nn+SUAQ+Der/nn:%>igiippassuaq@U.Num.Pl@ Z2aqZ ;
+GIIT@U.Num.Pl@+Der/nn+PAK+Der/nn:%>igiippak@U.Num.Pl@ tup- ;
+GIIT@U.Num.Pl@+Der/nn+SSAQ+Der/nn:%>igiissaq@U.Num.Pl@ tp ;
+GIIT@U.Num.Pl@+Der/nn+SUAQ+Der/nn:%>igiissuaq@U.Num.Pl@ Z2aqZ ;
+GIIT@U.Num.Pl@+Der/nn+TUQAQ+Der/nn:%>igiitoqaq@U.Num.Pl@ Z1+qaZmorf ;
+GIIT@U.Num.Pl@+Der/nn:%>igiit@U.Num.Pl@ GIIT ;
+GISSAAR+Der/nv+UTE+Der/vn:%>igissaarut tpt ; !undtagelsesvist medtaget i der-lexicon for at forebygge overgenerering med UTE+Der/vn
+IAR+Der/nv+UTE+Der/vn:%>aajaat tpt ;
+IAR+Der/nv+UTE+Der/vn:%>iiaat tpt ;
+INNAQ+Der/nn+GIK+Der/nn+SUAQ+Der/nn:%aannarissuaq Z2aqZ ;
+INNAQ+Der/nn+LIAQ+Der/nn:%>aannaliaq tp ;
+INNAQ+Der/nn+LLUINNAQ+Der/nn:%>aannarluinnaq tup- ;
+INNAQ+Der/nn+LLUINNAQ+Der/nn:%>iinnarluinnaq tup- ;
+INNAQ+Der/nn+NGAJAK+Der/nn:%>aannangajak tup- ;
+INNAQ+Der/nn+NGAJAK+Der/nn:%>iinnangajak tup- ;
+INNAQ+Der/nn+NNGUAQ+Der/nn+Orth/Alt:%>aannannguaq Z1nnguaqZ ;
+INNAQ+Der/nn+NNGUAQ+Der/nn:%>%aannannguaq Z1nnguaqZ ;
+INNAQ+Der/nn+NNGUAQ+Der/nn:%>aannannguaq Z1nnguaqZ ;
+INNAQ+Der/nn+NNGUAQ+Der/nn:%>iinnannguaq Z1nnguaqZ ;
+INNAQ+Der/nn+Orth/Alt:%>iinnaq tup- ;
+INNAQ+Der/nn+SIUT+Der/nn:%>iinnarsiut tpt ;
+INNAQ+Der/nn+SUAQ+Der/nn+Orth/Alt:%>aannarsuaq Z2aqZ ;
+INNAQ+Der/nn+SUAQ+Der/nn:%>%aannarsuaq Z2aqZ ;
+INNAQ+Der/nn+SUAQ+Der/nn:%>aannarsuaq Z2aqZ ;
+INNAQ+Der/nn+SUAQ+Der/nn:%>iinnarsuaq Z2aqZ ;
+INNAQ+Der/nn+VIK+Der/nn+Orth/Alt:%>aannavik tup- ;
+INNAQ+Der/nn+VIK+Der/nn+SUAQ+Der/nn+Orth/Alt:%>aannavissuaq Z2aqZ ;
+INNAQ+Der/nn+VIK+Der/nn+SUAQ+Der/nn:%>%aannavissuaq Z2aqZ ;
+INNAQ+Der/nn+VIK+Der/nn+SUAQ+Der/nn:%>aannavissuaq Z2aqZ ;
+INNAQ+Der/nn+VIK+Der/nn+SUAQ+Der/nn:%>iinnavissuaq Z2aqZ ;
+INNAQ+Der/nn+VIK+Der/nn:%>%aannavik tup- ;
+INNAQ+Der/nn+VIK+Der/nn:%>aannavik tup- ;
+INNAQ+Der/nn+VIK+Der/nn:%>iinnavik tup- ;
+INNAQ+Der/nn:%>%aannaq tup- ;
+INNAQ+Der/nn:%>aannaq tup- ;
+INNAQ+Der/nn:%>iinnaq tup- ;
+KAJAAQ+Der/nn+SUAQ+Der/nn:%>ikajaarsuaq Z2aqZ ;
+KAJAAQ+Der/nn:%>ikajaaq tp ;
+KANNIQ+Der/nn:%>ikanneq tp_uden_derivativer ; !kan vist ikke viderederiveres
+KASIK+Der/nn+N+Abs+Pl+1SgPoss+Orth/Alt:%>ikasiikka K_plur ; !De særlige -kasiikka og -kassaakka PL 20180507
+KASIK+Der/nn:%>ikasik tup- ;
+KASSAK+Der/nn+N+Abs+Pl+1SgPoss+Orth/Alt:%>ikassaakka K_plur ; !De særlige -kasiikka og -kassaakka PL 20180507
+KASSAK+Der/nn:%>ikassak tup- ;
+KKAAQ+Der/nn+LIK+Der/nn+RUJUK+Der/nn+SUAQ+Der/vv:%>ikkaalerujussuaq Z2aqZ ;
+KKAAQ+Der/nn+LIK+Der/nn+SUAQ+Der/vv:%>ikkaalissuaq Z2aqZ ;
+KKAAQ+Der/nn+LIK+Der/nn:%>ikkaa Z2+lZ ; 
+KKAAQ+Der/nn:%>ikkaaq tp ;
+KKULUK+Der/nn:%>ikkuluk tup- ;
+KKUT+Der/nn+MIU+Der/nn:%>ikkormiu tp ;
+KKUT+Der/nn+MIUQ+Der/nn:%>ikkormioq tp ;
+KKUT+Der/nn:%>ikkut ZkkutZ ;
+KUJUK+Der/nn:%>ikujuk tup- ;
+KUJUUQ+Der/nn+ARAQ+Der/nn+KASIK+Der/nn:%>ikujuuarakasik tup- ;
+KUJUUQ+Der/nn+ARAQ+Der/nn+NNGUAQ+Der/nn:%>ikujuuarannguaq Z1nnguaqZ ;
+KUJUUQ+Der/nn+ARAQ+Der/nn+SUAQ+Der/nn:%>ikujuuararsuaq Z2aqZ ;
+KUJUUQ+Der/nn+ARAQ+Der/nn+USAQ+Der/nn+NNGUAQ+Der/nn:%>ikujuuaraasannguaq Z1nnguaqZ ;
+KUJUUQ+Der/nn+ARAQ+Der/nn+USAQ+Der/nn:%>ikujuuaraasaq tp ;
+KUJUUQ+Der/nn+ARAQ+Der/nn:%>ikujuuaraq Z1+qaZmorf ;
+KUJUUQ+Der/nn+GALUAQ+Der/nn:%>ikujuugaluaq Z2aqZ ;
+KUJUUQ+Der/nn+INNAQ+Der/nn+NNGUAQ+Der/nn:%>ikujuuinnannguaq Z1nnguaqZ ;
+KUJUUQ+Der/nn+INNAQ+Der/nn+SUAQ+Der/nn:%>ikujuuinnarsuaq Z2aqZ ;
+KUJUUQ+Der/nn+INNAQ+Der/nn+VIK+Der/nn+SUAQ+Der/nn:%>ikujuuinnavissuaq Z2aqZ ;
+KUJUUQ+Der/nn+INNAQ+Der/nn+VIK+Der/nn:%>ikujuuinnavik tup- ;
+KUJUUQ+Der/nn+INNAQ+Der/nn:%>ikujuuinnaq tup- ;
+KUJUUQ+Der/nn+KASIK+Der/nn:%>ikujuukasik tup- ;
+KUJUUQ+Der/nn+KULLAK+Der/nn+SUAQ+Der/nn:%>ikujuukullassuaq Z2aqZ ;
+KUJUUQ+Der/nn+KULLAK+Der/nn:%>ikujuukullak tup- ;
+KUJUUQ+Der/nn+LIAQ+Der/nn+NNGUAQ+Der/nn:%>ikujuuliannguaq Z1nnguaqZ ;
+KUJUUQ+Der/nn+LIAQ+Der/nn:%>ikujuuliaq tp ;
+KUJUUQ+Der/nn+LIK+Der/nn+RUJUK+Der/nn+SUAQ+Der/nn:%>ikujuulerujussuaq Z2aqZ ;
+KUJUUQ+Der/nn+LIK+Der/nn+SUAQ+Der/nn:%>ikujuulissuaq Z2aqZ ;
+KUJUUQ+Der/nn+LIK+Der/nn:%>ikujuu Z2+lZ ;
+KUJUUQ+Der/nn+MINIQ+Der/nn+NNGUAQ+Der/nn:%>ikujuumininnguaq Z1nnguaqZ ;
+KUJUUQ+Der/nn+MINIQ+Der/nn+SUAQ+Der/nn:%>ikujuumersuaq Z2aqZ ;
+KUJUUQ+Der/nn+MINIQ+Der/nn:%>ikujuumineq Z2+rZ ;
+KUJUUQ+Der/nn+NNGUAQ+Der/nn+INNAQ+Der/nn:%>ikujuunnguaannaq tup- ;
+KUJUUQ+Der/nn+NNGUAQ+Der/nn+KULUK+Der/nn:%>ikujuunnguakkuluk tup- ;
+KUJUUQ+Der/nn+NNGUAQ+Der/nn:%>ikujuunnguaq Z1nnguaqZ ;
+KUJUUQ+Der/nn+PALAAQ+Der/nn+NNGUAQ+Der/nn:%>ikujuupalaannguaq Z1nnguaqZ ;
+KUJUUQ+Der/nn+PALAAQ+Der/nn+SUAQ+Der/nn:%>ikujuupalaarsuaq Z2aqZ ;
+KUJUUQ+Der/nn+PALAAQ+Der/nn:%>ikujuupalaaq tp ;
+KUJUUQ+Der/nn+PIAQ+Der/nn+NNGUAQ+Der/nn:%>ikujoorpiannguaq Z1nnguaqZ ;
+KUJUUQ+Der/nn+PIAQ+Der/nn:%>ikujoorpiaq tp ;
+KUJUUQ+Der/nn+PILUK+Der/nn+LIK+Der/nn+RUJUK+Der/nn+SUAQ+Der/nn:%>ikujuupilulerujussuaq Z2aqZ ;
+KUJUUQ+Der/nn+PILUK+Der/nn+LIK+Der/nn+RUJUK+Der/nn:%>ikujuupilulerujuk tup- ;
+KUJUUQ+Der/nn+PILUK+Der/nn+LIK+Der/nn+SUAQ+Der/nn:%>ikujuupilulissuaq Z2aqZ ;
+KUJUUQ+Der/nn+PILUK+Der/nn+LIK+Der/nn:%>ikujuupilu Z2+lZ ;
+KUJUUQ+Der/nn+PILUK+Der/nn+SUAQ+Der/nn:%>ikujuupilussuaq Z2aqZ ;
+KUJUUQ+Der/nn+PILUK+Der/nn:%>ikujuupiluk tup- ;
+KUJUUQ+Der/nn+RALAAQ+Der/nn+NNGUAQ+Der/nn:%>ikujooralaannguaq Z1nnguaqZ ;
+KUJUUQ+Der/nn+RUJUK+Der/nn+SUAQ+Der/nn:%>ikujoorujussuaq Z2aqZ ;
+KUJUUQ+Der/nn+RUJUK+Der/nn:%>ikujoorujuk tup- ;
+KUJUUQ+Der/nn+SSAQ+Der/nn+GALUAQ+Der/nn:%>ikujuussaraluaq Z2aqZ ;
+KUJUUQ+Der/nn+SSAQ+Der/nn+INNAQ+Der/nn:%>ikujuussaannaq tup- ;
+KUJUUQ+Der/nn+SSAQ+Der/nn+LIK+Der/nn:%>ikujuussa Z2+lZ ;
+KUJUUQ+Der/nn+SSAQ+Der/nn+MINIQ+Der/nn:%>ikujuussamineq Z2+rZ ;
+KUJUUQ+Der/nn+SSAQ+Der/nn+SIAQ+Der/nn+KKAAQ+Der/nn:%>ikujuussarsiakkaaq tp ;
+KUJUUQ+Der/nn+SSAQ+Der/nn+SIAQ+Der/nn+SSAQ+Der/nn:%>ikujuussarsiassaq tp ;
+KUJUUQ+Der/nn+SSAQ+Der/nn+SIAQ+Der/nn:%>ikujuussarsiaq tp ;
+KUJUUQ+Der/nn+SSAQ+Der/nn+SUAQ+Der/nn:%>ikujuussarsuaq Z2aqZ ;
+KUJUUQ+Der/nn+SSAQ+Der/nn+TSIALAK+Der/nn:%>ikujuussatsialak tup- ;
+KUJUUQ+Der/nn+SSAQ+Der/nn+TUAQ+Der/nn+NNGUAQ+Der/nn:%>ikujuussatuannguaq Z1nnguaqZ ;
+KUJUUQ+Der/nn+SSAQ+Der/nn+TUAQ+Der/nn:%>ikujuussatuaq tp ;
+KUJUUQ+Der/nn+SSAQ+Der/nn:%>ikujuussaq tp ;
+KUJUUQ+Der/nn+SUAQ+Der/nn+ARAQ+Der/nn+KASIK+Der/nn:%>ikujoorsuaarakasik tup- ;
+KUJUUQ+Der/nn+SUAQ+Der/nn+ARAQ+Der/nn:%>ikujoorsuaaraq Z1+qaZmorf ;
+KUJUUQ+Der/nn+SUAQ+Der/nn+KKUT+Der/nn:%>ikujoorsuakkut ZkkutZ ;
+KUJUUQ+Der/nn+SUAQ+Der/nn+USAAQ+Der/nn+SUAQ+Der/nn:%>ikujoorsuaarsaarsuaq Z2aqZ ;
+KUJUUQ+Der/nn+SUAQ+Der/nn+USAAQ+Der/nn:%>ikujoorsuaasaaq tp ;
+KUJUUQ+Der/nn+SUAQ+Der/nn+USAQ+Der/nn+SUAQ+Der/nn:%>ikujoorsuaasarsuaq Z2aqZ ;
+KUJUUQ+Der/nn+SUAQ+Der/nn+USAQ+Der/nn:%>ikujoorsuaasaq tp ;
+KUJUUQ+Der/nn+SUAQ+Der/nn:%>ikujoorsuaq Z2aqZ ;
+KUJUUQ+Der/nn+TSIALAK+Der/nn:%>ikujuutsialak tup- ;
+KUJUUQ+Der/nn+TUAQ+Der/nn+NNGUAQ+Der/nn:%>ikujuutuannguaq Z1nnguaqZ ;
+KUJUUQ+Der/nn+TUAQ+Der/nn:%>ikujuutuaq tp ;
+KUJUUQ+Der/nn+USAAQ+Der/nn:%>ikujuujusaaq tp ;
+KUJUUQ+Der/nn+USAAQ+Der/nn:%>ikujuusaaq tp ;
+KUJUUQ+Der/nn+USAQ+Der/nn+NNGUAQ+Der/nn:%>ikujuujusannguaq Z1nnguaqZ ;
+KUJUUQ+Der/nn+USAQ+Der/nn+NNGUAQ+Der/nn:%>ikujuusannguaq Z1nnguaqZ ;
+KUJUUQ+Der/nn+USAQ+Der/nn:%>ikujuujusaq tp ;
+KUJUUQ+Der/nn+USAQ+Der/nn:%>ikujuusaq tp ;
+KUJUUQ+Der/nn+VIK+Der/nn+SUAQ+Der/nn:%>ikujuuvissuaq Z2aqZ ;
+KUJUUQ+Der/nn+VIK+Der/nn:%>ikujuuvik tup- ;
+KUJUUQ+Der/nn:%>ikujooq tp ;
+KULLAK+Der/nn+NNGUAQ+Der/nn:%>ikullannguaq Z1nnguaqZ ;
+KULLAK+Der/nn+SUAQ+Der/nn:%>ikullassuaq Z2aqZ ;
+KULLAK+Der/nn:%>ikullak tup- ;
+KUQ+Der/nn+NNGUAQ+Der/nn:%>ikunnguaq Z1nnguaqZ ;
+KUQ+Der/nn+PAK@U.Num.Pl@+Der/nn+SUAQ+Der/nn:%>ikorpassuaq@U.Num.Pl@ Z2aqZ ;
+KUQ+Der/nn:%>ikoq tp ;
+LAAQ+Der/nn+LIK+Der/nn:%>ilaa Z2+lZ ;
+LAAQ+Der/nn+NNGUAQ+Der/nn:%>ilaannguaq Z1nnguaqZ ;
+LAAQ+Der/nn:%>ilaaq tp ;
+LIAQ+Der/nn+ARAQ+Der/nn+NNGUAQ+Der/nn:%>iliaarannguaq Z1nnguaqZ ;
+LIAQ+Der/nn+ARAQ+Der/nn:%>iliaaraq Z1+qaZmorf ;
+LIAQ+Der/nn+Err/Sub:%>iliaq tp ;
+LIAQ+Der/nn+NNGUAQ+Der/nn:%>iliannguaq Z1nnguaqZ ;
+LIAQ+Der/nn+RUJUK+Der/nn+SUAQ+Der/nn:%>iliarujussuaq Z2aqZ ;
+LIAQ+Der/nn+SSAQ+Der/nn:%>%TRUNCsiassaq tp ;
+LIAQ+Der/nn+SSAQ+Der/nn:%>iliassaq tp ;
+LIAQ+Der/nn+UTE+Der/nn:%>iliaat tpt ;
+LIAQ+Der/nn+VIK+Der/nn:%>iliavik tup- ;
+LIAQ+Der/nn:%>%TRUNCsiaq tp ;
+LIK+Der/nn+ALUK+Der/nn:%>ilialuk tup- ;
+LIK+Der/nn+INNAQ+Der/nn:%>iliinnaq tup- ;
+LIK+Der/nn+KASIK+Der/nn:%>ilikasik tup- ;
+LIK+Der/nn+NNGUAQ+Der/nn:%>%TRUNClinnguaq Z1nnguaqZ ;
+LIK+Der/nn+PAK@U.Num.Pl@+Der/nn+SUAQ+Der/nn:%>ilippassuaq@U.Num.Pl@ Z2aqZ ;
+LIK+Der/nn+RUJUK+Der/nn+SUAQ+Der/nn:%>ilerujussuaq Z2aqZ ;
+LIK+Der/nn+SUAQ+Der/nn:%>ilissuaq Z2aqZ ;
+LIK+Der/nn+TAQ+Der/nn:%>ilittaq tp ;
+LIK+Der/nn+TSIAQ+Der/nn+SUAQ+Der/nn:%>ilitsiarsuaq Z2aqZ ;
+LIK+Der/nn:%>i Z2+lZ ;
+LLUINNAQ+Der/nn:%>erluinnaq tup- ;
+MINIQ+Der/nn:%>imineq Z2+rZmorf ;
+MIU+Der/nn+N+Aeq+Sg:%>imiusut Krestr ; !PL20230121 medtaget utraditionelt. Idiosynkratisk om sprog efter MIU
+MIU+Der/nn:%>imiu tp ;
+MIUQ+Der/nn+PAK+Der/nn+SUAQ+Der/nn@U.Num.Pl@:%>imiorpassuaq@U.Num.Pl@ Z2aqZ ;
+MIUQ+Der/nn+QATE+Der/nn:%>imioqat tpt ;
+MIUQ+Der/nn+SSAQ+Der/nn:%>imiussaq tp ;
+MIUQ+Der/nn+SUAQ+Der/nn:%>imiorsuaq Z2aqZ ;
+MIUQ+Der/nn+TAQ+Der/nn:%>imiortaq tp ;
+MIUQ+Der/nn:%>imioq tp ;
+NGAJAK+Der/nn+VIK+Der/nn:%>ingajavik tup- ;
+NGAJAK+Der/nn:%>ingajak tup- ;
+NNAAQ+Der/nn:%>innaaq tp ;
+NNGUAQ+Der/nn+INNAQ+Der/nn:%>innguaannaq tup- ;
+NNGUAQ+Der/nn+INNAQ+Der/nn:%>innguinnaq tup- ;
+NNGUAQ+Der/nn+KULUK+Der/nn:%>innguakkuluk tup- ;
+NNGUAQ+Der/nn+MIU+Der/nn:%>innguarmiu tp ;
+NNGUAQ+Der/nn+MIUQ+Der/nn:%>innguarmioq tp ;
+NNGUAQ+Der/nn+SSAQ+Der/nn:%>innguassaq tp ;
+NNGUAQ+Der/nn:%>innguaq Z1nnguaqZ ;
+PALAAQ+Der/nn+KUJUUQ+Der/nn:%>ipalaakujooq tp ; ! angutipalaakujuusorli pissutigalugu Ondi 20240629
+PALAAQ+Der/nn+NNGUAQ+Der/nn:%>ipalaannguaq Z1nnguaqZ ;
+PALAAQ+Der/nn+SUAQ+Der/nn:%>ipalaarsuaq Z2aqZ ;
+PALAAQ+Der/nn+VIK+Der/nn:%>ipalaavik tup- ;
+PALAAQ+Der/nn:%>ipalaaq tp ;
+PALUK+Der/nn+SUAQ+Der/nn:%>erpalussuaq Z2aqZ ;
+PALUK+Der/nn:%>erpaluk Z2aqZ ;
+PILUK+Der/nn+LIK+Der/nn+RUJUK+Der/nn+SUAQ+Der/nn:%>ipilulerujussuaq Z2aqZ ;
+PILUK+Der/nn+LIK+Der/nn+RUJUK+Der/nn:%>ipilulerujuk tup- ;
+PILUK+Der/nn+LIK+Der/nn+SUAQ+Der/nn:%>ipilulissuaq Z2aqZ ;
+PILUK+Der/nn+LIK+Der/nn:%>ipilu Z2+lZ ;
+PILUK+Der/nn+SSAQ+Der/nn:%>ipilussaq tp ;
+PILUK+Der/nn+SUAQ+Der/nn:%>ipilussuaq Z2aqZ ;
+PILUK+Der/nn:%>ipiluk tup- ;
+QATE+Der/nn+GIIT+Der/nn:%>eqatigiit GIIT ;
+QATE+Der/nn:%>eqat tpt ;
+QQURTUUQ+Der/nn+RUJUK+Der/nn+SUAQ+Der/nn:%>eqqortoorujussuaq Z2aqZ ;
+QQURTUUQ+Der/nn+RUJUK+Der/nn:%>eqqortoorujuk tup- ;
+QQURTUUQ+Der/nn+SUAQ+Der/nn:%>eqqortoorsuaq Z2aqZ ;
+QQURTUUQ+Der/nn:%>eqqortooq tp ;
+RAJUK+Der/nn+KASIK+Der/nn:%>erajukasik tup- ;
+RAJUK+Der/nn:%>erajukasik tup- ;
+RALAAQ+Der/nn+NNGUAQ+Der/nn:%>eralaannguaq Z1nnguaqZ ;
+RUJUK+Der/nn+RUJUK+Der/nn+SUAQ+Der/nn:%>%TRUNCerujorujussuaq Z2aqZ ;
+RUJUK+Der/nn+SUAQ+Der/nn:%>erujussuaq Z2aqZ ;
+RUJUK+Der/nn:%>erujuk tup- ;
+SIAQ+Der/nn+GIIT@U.Num.Pl@+Der/nn:%>isiariit@U.Num.Pl@ GIIT ;
+SIAQ+Der/nn+INNAQ+Der/nn+MINIQ+Der/nn:%>isiaannamineq Z2+rZmorf ;
+SIAQ+Der/nn+INNAQ+Der/nn+NNGUAQ+Der/nn:%>isiaannannguaq Z1nnguaqZ ;
+SIAQ+Der/nn+INNAQ+Der/nn:%>isiaannaq tup- ;
+SIAQ+Der/nn+NNGUAQ+Der/nn:%>isiannguaq Z1nnguaqZ ; !liv 170329
+SIAQ+Der/nn+SSAQ+Der/nn+GALUAQ+Der/nn:%>isiassaraluaq Z2aqZ ;
+SIAQ+Der/nn+SSAQ+Der/nn+INNAQ+Der/nn:%>isiassaannaq tup- ;
+SIAQ+Der/nn+SSAQ+Der/nn+MINIQ+Der/nn:%>isiassamineq Z2+rZmorf ;
+SIAQ+Der/nn+SSAQ+Der/nn+SIAQ+Der/nn:%>isiassarsiaq tp ;
+SIAQ+Der/nn+SSAQ+Der/nn:%>isiassaq tp ;
+SIAQ+Der/nn:%>isiaq tp ;
+SIUT+Der/nn+LIK+Der/nn:%>isiuti Z2+lZ ;
+SIUT+Der/nn+NNGUAQ+Der/nn:%>isiutinnguaq Z1nnguaqZ ;
+SIUT+Der/nn+PAK@U.Num.Pl@+Der/nn+SUAQ+Der/nn:%>isiuterpassuaq@U.Num.Pl@ Z2aqZ ;
+SIUT+Der/nn+SSAQ+Der/nn:%>isiutissaq tp ;
+SIUT+Der/nn+TAQ+Der/nn:%>isiutitaq tp ; !Ondi 20240212
+SIUT+Der/nn+VIK+Der/nn+SSAQ+Der/nn:%>isiutivissaq tp ;
+SIUT+Der/nn+VIK+Der/nn:%>isiutivik tup- ;
+SIUT+Der/nn:%>isiut tpt ;
+SSAMAAQ+Der/nn+UTE+Der/nn+TUQAQ+Der/nn:%>issamaatitoqaq Z1+qaZ ;
+SSAMAAQ+Der/nn+UTE+Der/nn:%>issamaat tpt ; !liv 170308 til former som illuliorfissamaatit
+SSAQ+Der/nn+GALUAQ+Der/nn:%>issaraluaq Z2aqZ ;
+SSAQ+Der/nn+ILIQI+Der/nv:%>issaaleqi XIi_voqXmorf ; !NB: Følgende 4 undtagelsesvist medtaget i morfemlex for at forebygge fejl af typen suleqat+SSAQ+SSAQ+ISUA/ILIQI
+SSAQ+Der/nn+INNAQ+Der/nn:%>issaannaq tup- ;
+SSAQ+Der/nn+ISUA+Der/nv+Orth/Arch:%>issaasua IV_voq ;
+SSAQ+Der/nn+KASIK+Der/nn:%>issakasik tup- ;
+SSAQ+Der/nn+LIAQ+Der/nn+INNAQ+Der/nn:%>issiaannaq tup- ;
+SSAQ+Der/nn+LIAQ+Der/nn+PAK@U.Num.Pl@+Der/nn+SUAQ+Der/nn:%>issiarpassuaq@U.Num.Pl@ Z2aqZ ;
+SSAQ+Der/nn+LIAQ+Der/nn+PAK@U.Num.Pl@+Der/nn:%>issiarpak@U.Num.Pl@ tup- ;
+SSAQ+Der/nn+LIAQ+Der/nn+UTE+Der/nn:%>issiaat tpt ;
+SSAQ+Der/nn+LIAQ+Der/nn:%>issaliaq tp ;
+SSAQ+Der/nn+LIAQ+Der/nn:%>issiaq tp ;
+SSAQ+Der/nn+LIK+Der/nn+SUAQ+Der/nn:%>issalissuaq Z2aqZ ;
+SSAQ+Der/nn+LIK+Der/nn:%>issa Z2+lZ ;
+SSAQ+Der/nn+LIUR+Der/nv:%>issior IV_r_UTE_gennemgang ;
+SSAQ+Der/nn+MINIQ+Der/nn:%>issamineq Z2+rZmorf ;
+SSAQ+Der/nn+NNGUAQ+Der/nn:%>issannguaq Z1nnguaqZ ;
+SSAQ+Der/nn+PAK+Der/nn+SUAQ+Der/nn+LIK+Der/nn:%>issarpassua Z2+lZ ;
+SSAQ+Der/nn+PAK@U.Num.Pl@+Der/nn+SUAQ+Der/nn:%>issarpassuaq@U.Num.Pl@ Z2aqZ ;
+SSAQ+Der/nn+PAK@U.Num.Pl@+Der/nn:%>issarpak@U.Num.Pl@ tup- ;
+SSAQ+Der/nn+RUJUK+Der/nn+SUAQ+Der/nn:%>issarujussuaq Z2aqZ ;
+SSAQ+Der/nn+SIAQ+Der/nn+KKAAQ+Der/nn:%>issarsiakkaaq tp ;
+SSAQ+Der/nn+SIAQ+Der/nn+SSAQ+Der/nn:%>issarsiassaq tp ;
+SSAQ+Der/nn+SIAQ+Der/nn:%>issarsiaq tp ;
+SSAQ+Der/nn+SIUT+Der/nn:%>issarsiut tpt ; !20171127 PL rettet fra *isiut
+SSAQ+Der/nn+SUAQ+Der/nn:%>issarsuaq Z2aqZ ;
+SSAQ+Der/nn+TAAQ+Der/nn:%>issartaaq tp ;
+SSAQ+Der/nn+TAQ+Der/nn+LIK+Der/nn:%>issarta Z2+lZ ;
+SSAQ+Der/nn+TAQ+Der/nn:%>issartaq tp ;
+SSAQ+Der/nn+TSIALAK+Der/nn:%>issatsialak tup- ;
+SSAQ+Der/nn+TUAQ+Der/nn+NNGUAQ+Der/nn:%>issatuannguaq Z1nnguaqZ ;
+SSAQ+Der/nn+TUAQ+Der/nn:%>issatuaq tp ;
+SSAQ+Der/nn+UTE+Der/nn:%>issaat tpt ;
+SSAQ+Der/nn+VIK+Der/nn:%>issavik tup- ; !liv 170421
+SSAQ+Der/nn:%>issaq tp ;
+SUNNI+Der/nn+ALAAQ+Der/nn+INNAQ+Der/nn:%>isunnialaaginnaq tup- ;
+SUNNI+Der/nn+ALAAQ+Der/nn:%>isunnialaaq tp ;
+SUNNI+Der/nn+SUAQ+Der/nn:%>isunnersuaq Z2aqZ ;
+SUNNI+Der/nn:%>isunni tp ;
+TAAQ+Der/nn+NNGUAQ+Der/nn:%>itaannguaq Z1nnguaqZ ;
+TAAQ+Der/nn+QQAAQ+Der/nn:%>itaaqqaaq Z1Zmorf ;
+TAAQ+Der/nn+SUAQ+Der/nn:%>itaarsuaq Z2aqZ ;
+TAAQ+Der/nn:%>itaaq tp ;
+TAQ+Der/nn+GALUAQ+Der/nn:%>itaraluaq   Z2aqZ ;
+TAQ+Der/nn+GASAAQ+Der/nn:%>itarasaaq tp ;
+TAQ+Der/nn+LIK+Der/nn+RUJUK+Der/nn+SUAQ+Der/nn:%>italerujussuaq Z2aqZ ;
+TAQ+Der/nn+LIK+Der/nn:%>ita Z2+lZ ;
+TAQ+Der/nn+NNGUAQ+Der/nn:%>itannguaq Z1nnguaqZ ;
+TAQ+Der/nn+PAK@U.Num.Pl@+Der/nn+SUAQ+Der/nn:%>itarpassuaq@U.Num.Pl@ Z2aqZ ;
+TAQ+Der/nn+PAK@U.Num.Pl@+Der/nn:%>itarpak@U.Num.Pl@ tup- ;
+TAQ+Der/nn+TUAQ+Der/nn:%>itatuaq tp ;
+TAQ+Der/nn:%>itaq tp ;
+TSIALAK+Der/nn:%>itsialak tup- ;
+TSIAQ+Der/nn+NNGUAQ+Der/nn:%>itsiannguaq Z1nnguaqZ ;
+TSIAQ+Der/nn+SUAQ+Der/nn:%>itsiarsuaq Z2aqZ ;
+TSIAQ+Der/nn:%>itsiaq tup- ;
+TUAQ+Der/nn+NNGUAQ+Der/nn:%>ituannguaq Z1nnguaqZ ;
+TUAQ+Der/nn+SUAQ+Der/nn:%>ituarsuaq Z2aqZ ;
+TUAQ+Der/nn:%>ituaq tp ;
+TUGAQ+Der/nn:%>itugaq Z1+kaZ ;
+TUQAQ+Der/nn+NNGUAQ+Der/nn:%>itoqannguaq Z1nnguaqZ ;
+TUQAQ+Der/nn+SUAQ+Der/nn:%>itoqarsuaq Z2aqZ ;
+TUQAQ+Der/nn:%>itoqaq Z1+qaZ ;
+TUUQ+Der/nn:%>itooq tp ;
+U+Der/nv+GALUAQ+Der/vn:%>aagaluaq UGALUAQ ;
+USAAQ+Der/nn:%>aasaaq tp ;
+USAQ+Der/nn+ARAQ+Der/nn:%>aasaaraq Z1+qaZmorf ;
+USAQ+Der/nn+KASIK+Der/nn:%>aasakasik tup- ;
+USAQ+Der/nn+NNGUAQ+Der/nn:%>aasannguaq Z1nnguaqZ ;
+USAQ+Der/nn+SUAQ+Der/nn:%>aasarsuaq Z2aqZ ;
+USAQ+Der/nn+SUAQ+Der/nn:%>iusarsuaq Z2aqZ ;
+USAQ+Der/nn:%>aasaq tp ;
+UTE+Der/nn+LIVIK+Der/nn:%>aasivik tup- ; 
+UTE+Der/nn+NNGUAQ+Der/nn:%>aatinnguaq Z1nnguaqZ ;
+UTE+Der/nn+SSAQ+Der/nn:%>aatissaq tp ;
+UTE+Der/nn+SUAQ+Der/nn:%>aassuaq Z2aqZ ;
+UTE+Der/nn+TAAQ+Der/nn:%>aatitaaq tp ;
+UTE+Der/nn+TUQAQ+Der/nn+PALAAQ+Der/nn:%>aatitoqapalaaq tp ;
+UTE+Der/nn+TUQAQ+Der/nn+RUJUK+Der/nn:%>aatitoqarujuk tup- ;
+UTE+Der/nn+TUQAQ+Der/nn+SSAQ+Der/nn+GALUAQ+Der/nn:%>aatitoqassaraluaq Z2aqZ ;
+UTE+Der/nn+TUQAQ+Der/nn+SSAQ+Der/nn+INNAQ+Der/nn:%>aatitoqassaannaq tup- ;
+UTE+Der/nn+TUQAQ+Der/nn+SSAQ+Der/nn+LIK+Der/nn:%>aatitoqassa Z2+lZ ;
+UTE+Der/nn+TUQAQ+Der/nn+SSAQ+Der/nn+MINIQ+Der/nn:%>aatitoqassamineq Z2+rZmorf ;
+UTE+Der/nn+TUQAQ+Der/nn+SSAQ+Der/nn+SIAQ+Der/nn+SSAQ+Der/nn:%>aatitoqassarsiassaq tp ;
+UTE+Der/nn+TUQAQ+Der/nn+SSAQ+Der/nn+SIAQ+Der/nn:%>aatitoqassarsiaq tp ;
+UTE+Der/nn+TUQAQ+Der/nn+SSAQ+Der/nn+SUAQ+Der/nn:%>aatitoqassarsuaq Z2aqZ ;
+UTE+Der/nn+TUQAQ+Der/nn+SSAQ+Der/nn+TSIALAK+Der/nn:%>aatitoqassatsialak tup- ;
+UTE+Der/nn+TUQAQ+Der/nn+SSAQ+Der/nn+TUAQ+Der/nn+NNGUAQ+Der/nn:%>aatitoqassatuannguaq Z1nnguaqZ ;
+UTE+Der/nn+TUQAQ+Der/nn+SSAQ+Der/nn+TUAQ+Der/nn:%>aatitoqassatuaq tp ;
+UTE+Der/nn+TUQAQ+Der/nn+SSAQ+Der/nn:%>aatitoqassaq tp ;
+UTE+Der/nn+TUQAQ+Der/nn+SUAQ+Der/nn+PALAAQ+Der/nn:%>aatitoqarsuapalaaq tp ;
+UTE+Der/nn+TUQAQ+Der/nn+SUAQ+Der/nn+SSAQ+Der/nn:%>aatitoqarsuassaq tp ;
+UTE+Der/nn+TUQAQ+Der/nn+SUAQ+Der/nn:%>aatitoqarsuaq Z2aqZ ;
+UTE+Der/nn+TUQAQ+Der/nn:%>aatitoqaq Z1+qaZ ;
+UTE+Der/nn:%>aat tpt ;
+VIK+Der/nn+KASIK+Der/nn:%>ivikasik tup- ;
+VIK+Der/nn+SIAQ+Der/nn+LIK+Der/nn:%>%TRUNCvissia Z2+lZ ; ! 'qitornavissialik'
+VIK+Der/nn+SIAQ+Der/nn:%>ivissiaq tp ;
+VIK+Der/nn+SUAQ+Der/nn:%>ivissuaq Z2aqZ ;
+VIK+Der/nn:%>ivik tup- ;
+VVAARIK+Der/nn:%>iffaarik tup- ;
@U.Boole.On@+SSAQ+Der/nn+LIR+Der/nv:%>@U.Boole.On@isser HTR_ir_GAQ_i ; !blokerer akiuussutisser og tillader akiuussutissaler

LEXICON Der_nn_plurtant !der er ikke tale om særligt plurale tantum suffikser, men disse har fået plurale tantum kontinuationsleksikon i den oprindelige LEXICON Z2-PZmorf
+ALUK+Der/nn+KUQ+Der/nn:%>%TRUNCalukoq tpP ;
+ALUK+Der/nn+LIK+Der/nn+TAQ+Der/nn:%>%TRUNCalulittaq tpP ;
+ALUK+Der/nn+PALAAQ+Der/nn:%>%TRUNCalupalaaq tpP ;
+ALUK+Der/nn+PIAQ+Der/nn:%>%TRUNCalorpiaq tpP ;
+ALUK+Der/nn+SSAQ+Der/nn:%>%TRUNCalussaq tpP ;
+ALUK+Der/nn+SSAQ+Der/nn+SIAQ+Der/nn:%>%TRUNCalussarsiaq tpP ;
+ALUK+Der/nn+SSAQ+Der/nn+SIAQ+Der/nn+KKAAQ+Der/nn:%>%TRUNCalussarsiakkaaq tpP ;
+ALUK+Der/nn+SSAQ+Der/nn+SIAQ+Der/nn+SSAQ+Der/nn:%>%TRUNCalussarsiassaq tpP ;
+ALUK+Der/nn+SSAQ+Der/nn+TUAQ+Der/nn:%>%TRUNCalussatuaq tpP ;
+ALUK+Der/nn+SUAQ+Der/nn+USAAQ+Der/nn:%>%TRUNCalussuaasaaq tpP ;
+ALUK+Der/nn+SUAQ+Der/nn+USAQ+Der/nn:%>%TRUNCalussuaasaq tpP ;
+ALUK+Der/nn+SUNNI+Der/nn:%>%TRUNCalusunni tpP ;
+ALUK+Der/nn+TUAQ+Der/nn:%>%TRUNCalutuaq tpP ;
+ALUK+Der/nn+USAAQ+Der/nn:%>%TRUNCaluusaaq tpP ;
+ALUK+Der/nn+USAQ+Der/nn:%>%TRUNCaluusaq tpP ;
+ARAQ+Der/nn+USAQ+Der/nn:%>%TRUNCaraasaq tpP ;
+ARAQ+Der/nn+UTE+Der/nn:%>%TRUNCaraat tptP ;
+IAR+Der/nv+UTE+Der/vn:%>%TRUNCiaat tptP ;
+KAJAAQ+Der/nn:%>%TRUNCkajaaq tpP ;
+KKAAQ+Der/nn:%>%TRUNCkkaaq tpP ;
+KKUT+Der/nn+MIU+Der/nn:%>%TRUNCkkormiu tpP ;
+KKUT+Der/nn+MIUQ+Der/nn:%>%TRUNCkkormioq tpP ;
+KUJUUQ+Der/nn+ARAQ+Der/nn+USAQ+Der/nn:%>%TRUNCkujuuaraasaq tpP ;
+KUJUUQ+Der/nn+LIAQ+Der/nn:%>%TRUNCkujuuliaq tpP ;
+KUJUUQ+Der/nn:%>%TRUNCkujooq tpP ;
+KUJUUQ+Der/nn+PALAAQ+Der/nn:%>%TRUNCkujuupalaaq tpP ;
+KUJUUQ+Der/nn+PIAQ+Der/nn:%>%TRUNCkujoorpiaq tpP ;
+KUJUUQ+Der/nn+SSAQ+Der/nn:%>%TRUNCkujuussaq tpP ;
+KUJUUQ+Der/nn+SSAQ+Der/nn+SIAQ+Der/nn:%>%TRUNCkujuussarsiaq tpP ;
+KUJUUQ+Der/nn+SSAQ+Der/nn+SIAQ+Der/nn+KKAAQ+Der/nn:%>%TRUNCkujuussarsiakkaaq tpP ;
+KUJUUQ+Der/nn+SSAQ+Der/nn+SIAQ+Der/nn+SSAQ+Der/nn:%>%TRUNCkujuussarsiassaq tpP ;
+KUJUUQ+Der/nn+SSAQ+Der/nn+TUAQ+Der/nn:%>%TRUNCkujuussatuaq tpP ;
+KUJUUQ+Der/nn+SUAQ+Der/nn+USAAQ+Der/nn:%>%TRUNCkujoorsuaasaaq tpP ;
+KUJUUQ+Der/nn+SUAQ+Der/nn+USAQ+Der/nn:%>%TRUNCkujoorsuaasaq tpP ;
+KUJUUQ+Der/nn+TUAQ+Der/nn:%>%TRUNCkujuutuaq tpP ;
+KUJUUQ+Der/nn+USAAQ+Der/nn:%>%TRUNCkujuujusaaq tpP ;
+KUJUUQ+Der/nn+USAAQ+Der/nn:%>%TRUNCkujuusaaq tpP ;
+KUJUUQ+Der/nn+USAQ+Der/nn:%>%TRUNCkujuusaq tpP ;
+KUJUUQ+Der/nn+USAQ+Der/nn:%>%TRUNCkujuujusaq tpP ;
+KUQ+Der/nn:%>%TRUNCkoq tpP ;
+LAAQ+Der/nn:%>%TRUNClaaq tpP ;
+LIAQ+Der/nn:%>%TRUNCliaq tpP ;
+LIAQ+Der/nn+SSAQ+Der/nn:%>%TRUNCliassaq tpP ;
+LIK+Der/nn+TAQ+Der/nn:%>%TRUNClittaq tpP ;
+MIU+Der/nn:%>miu tpP ;
+MIUQ+Der/nn:%>mioq tpP ;
+MIUQ+Der/nn+QATE+Der/nn:%>mioqat tptP ;
+NNGUAQ+Der/nn+MIU+Der/nn:%>%TRUNCnnguarmiu tpP ;
+NNGUAQ+Der/nn+MIUQ+Der/nn:%>%TRUNCnnguarmioq tpP ;
+NNGUAQ+Der/nn+SSAQ+Der/nn:%>%TRUNCnnguassaq tpP ;
+PALAAQ+Der/nn:%>%TRUNCpalaaq tpP ;
+PIAQ+Der/nn:%>%TRUNCrpiaq tpP ;
+QATE+Der/nn:%>%TRUNCqat tptP ;
+QQURTUUQ+Der/nn:%>%TRUNCqqortooq tpP ;
+SIAQ+Der/nn:%>siaq tpP ;
+SIAQ+Der/nn+SSAQ+Der/nn:%>siassaq tpP ;
+SIAQ+Der/nn+SSAQ+Der/nn+SIAQ+Der/nn:%>siassarsiaq tpP ;
+SIUT+Der/nn:%>siut tptP ;
+SIUT+Der/nn+SSAQ+Der/nn:%>siutissaq tpP ;
+SSAQ+Der/nn:%>%TRUNCssaq tpP ;
+SSAQ+Der/nn+SIAQ+Der/nn:%>%TRUNCssarsiaq tpP ;
+SSAQ+Der/nn+SIAQ+Der/nn+KKAAQ+Der/nn:%>%TRUNCssarsiakkaaq tpP ;
+SSAQ+Der/nn+SIAQ+Der/nn+SSAQ+Der/nn:%>%TRUNCssarsiassaq tpP ;
+SSAQ+Der/nn+TAAQ+Der/nn:%>%TRUNCssartaaq tpP ;
+SSAQ+Der/nn+TAQ+Der/nn:%>%TRUNCssartaq tpP ;
+SSAQ+Der/nn+TUAQ+Der/nn:%>%TRUNCssatuaq tpP ;
+SUAQ+Der/nn+USAAQ+Der/nn:%>suaasaaq tpP ;
+SUAQ+Der/nn+USAQ+Der/nn:%>suaasaq tpP ;
+SUNNI+Der/nn:%>sunni tpP ;
+SUNNI+Der/nn+ALAAQ+Der/nn:%>sunnialaaq tpP ;
+TAAQ+Der/nn:%>taaq tpP ;
+TAQ+Der/nn:%>taq tpP ;
+TAQ+Der/nn+TUAQ+Der/nn:%>tatuaq tpP ;
+TUAQ+Der/nn:%>%TRUNCtuaq tpP ;
+TUUQ+Der/nn:%>tooq tpP ;
+USAAQ+Der/nn:%>%TRUNCusaaq tpP ;
+USAQ+Der/nn:%>%TRUNCusaq tpP ;
+UTE+Der/nn:%>%TRUNCut tptP ;
+UTE+Der/nn+SSAQ+Der/nn:%>%TRUNCutissaq tpP ;
+UTE+Der/nn+TAAQ+Der/nn:%>%TRUNCutitaaq tpP ;
+UTE+Der/nn+TUQAQ+Der/nn+PALAAQ+Der/nn:%>%TRUNCutitoqapalaaq tpP ;
+UTE+Der/nn+TUQAQ+Der/nn+SSAQ+Der/nn:%>%TRUNCutitoqassaq tpP ;
+UTE+Der/nn+TUQAQ+Der/nn+SSAQ+Der/nn+SIAQ+Der/nn:%>%TRUNCutitoqassarsiaq tpP ;
+UTE+Der/nn+TUQAQ+Der/nn+SSAQ+Der/nn+SIAQ+Der/nn+SSAQ+Der/nn:%>%TRUNCutitoqassarsiassaq tpP ;
+UTE+Der/nn+TUQAQ+Der/nn+SSAQ+Der/nn+TUAQ+Der/nn:%>%TRUNCutitoqassatuaq tpP ;
+UTE+Der/nn+TUQAQ+Der/nn+SUAQ+Der/nn+PALAAQ+Der/nn:%>%TRUNCutitoqarsuapalaaq tpP ;
+UTE+Der/nn+TUQAQ+Der/nn+SUAQ+Der/nn+SSAQ+Der/nn:%>%TRUNCutitoqarsuassaq tpP ;

LEXICON recessive_TRUNCrsuaq !recessive suffixer: Z1Zmorf
+PAK@U.Num.Pl@+Der/nn:%>%TRUNCrpak@U.Num.Pl@ tup- ;
+PAK@U.Num.Pl@+Der/nn+ALUK+Der/nn:%>%TRUNCrpaaluk@U.Num.Pl@ tup- ;
+PAK@U.Num.Pl@+Der/nn+ALUK+Der/nn+SUAQ+Der/nn:%>%TRUNCrpaalussuaq@U.Num.Pl@ Z2aqZ ;
+PAK@U.Num.Pl@+Der/nn+KASIK+Der/nn:%>%TRUNCrpakasik@U.Num.Pl@ tup- ;
+PAK@U.Num.Pl@+Der/nn+NNGUAQ+Der/nn:%>%TRUNCrpannguaq@U.Num.Pl@ Z1nnguaqZ ;
+PAK@U.Num.Pl@+Der/nn+RUJUK+Der/nn+SUAQ+Der/nn:%>%TRUNCrparujussuaq@U.Num.Pl@ Z2aqZ ;
+PAK@U.Num.Pl@+Der/nn+SUAQ+Der/nn:%>%TRUNCrpassuaq@U.Num.Pl@ Z2aqZ ;
+PAK+Der/nn+SUAQ+Der/nn+UTE+Der/nn+QAR+Der/nv:%>%TRUNCrpassuuteqar IV_r ; !PL20230306 For at undgå overgenerering med UTEnn undtagelsesvist medtaget her. Skal erstattes af flag diacritics
+PAK+Der/nn+SUAQ+Der/nn+UTE+Der/nn+Orth/Alt+QAR+Der/nv:%>%TRUNCrpassuaateqar IV_r ;  !PL20230306 For at undgå overgenerering med UTEnn undtagelsesvist medtaget her. Skal erstattes af flag diacritics
+PAK+Der/nn+SUAQ+Der/nn+LIK+Der/nn:%>%TRUNCrpassua Z2+lZ ;
+PIAQ+Der/nn:%>%TRUNCrpiaq tp ;
+PIAQ+Der/nn+NNGUAQ+Der/nn:%>%TRUNCrpiannguaq Z1nnguaqZ ;
+PIAQ+Der/nn+VIK+Der/nn:%>%TRUNCrpiavik tup- ;
+PIAQ+Der/nn+VIK+Der/nn+Orth/Alt:%>%TRUNCrpiaavik tup- ;
+PIAQ+Der/nn+PIAQ+Der/nn:%>%TRUNCrpiarpiaq tp ;
+PIAQ+Der/nn+PIAQ+Der/nn+VIK+Der/nn:%>%TRUNCrpiarpiavik tup- ;
+PIAQ+Der/nn+PIAQ+Der/nn+VIK+Der/nn+Orth/Alt:%>%TRUNCrpiarpiaavik tup- ;
+SUAQ+Der/nn:%>%TRUNCrsuaq Z2aqZ ;
+SUAQ+Der/nn+ARAQ+Der/nn:%>%TRUNCrsuaaraq Z1+qaZmorf ;
+SUAQ+Der/nn+ARAQ+Der/nn+KASIK+Der/nn:%>%TRUNCrsuaarakasik tup- ;
+SUAQ+Der/nn+KKUT+Der/nn:%>%TRUNCrsuakkut ZkkutZ ;
+SUAQ+Der/nn+LIAQ+Der/nn:%>%TRUNCrsualiaq tp ;
+SUAQ+Der/nn+LIAQ+Der/nn+RUJUK+Der/nn+SUAQ+Der/nn:%>%TRUNCrsualiarujussuaq Z2aqZ ;
+SUAQ+Der/nn+MIU+Der/nn:%>%TRUNCrsuarmiu tp ;
+SUAQ+Der/nn+MIU+Der/nn+QATIGIIT@U.Num.Pl@+Der/nn:%>%TRUNCrsuarmioqatigiit@U.Num.Pl@ GIIT ;
+SUAQ+Der/nn+SIUT+Der/nn:%>%TRUNCrsuarsiut tptmorf ;
+SUAQ+Der/nn+SIUT+Der/nn+SSAQ+Der/nn:%>%TRUNCrsuarsiutissaq tp ;
+SUAQ+Der/nn+USAAQ+Der/nn:%>%TRUNCrsuaasaaq tp ;
+SUAQ+Der/nn+USAAQ+Der/nn+SUAQ+Der/nn:%>%TRUNCrsuaarsaarsuaq Z2aqZ ;
+SUAQ+Der/nn+USAQ+Der/nn:%>%TRUNCrsuaasaq tp ;
+SUAQ+Der/nn+USAQ+Der/nn+SUAQ+Der/nn:%>%TRUNCrsuaasarsuaq Z2aqZ ;
+SUAQ+Der/nn+UTE+Der/nn:%>%TRUNCrsuaat tpt ;
+SUAQ+Der/nn+UTE+Der/nn+LIK+Der/nn:%>%TRUNCrsuaati Z2+lZ ;
+SUAQ+Der/nn+UTE+Der/nn+LIK+Der/nn+QATE+Der/nn:%>%TRUNCrsuaatileqat tpt ;
+SUAQ+Der/nn+VIK+Der/nn:%>%TRUNCrsuavik tup- ;

LEXICON recessive_suaq !recessive suffixer: Z2-Zmorf
@U.Num.Pl@+PAK+Der/nn+ALUK+Der/nn:@U.Num.Pl@%>paaluk tup- ;
@U.Num.Pl@+PAK+Der/nn+ALUK+Der/nn+SUAQ+Der/nn:@U.Num.Pl@%>paalussuaq Z2aqZ ;
@U.Num.Pl@+PAK+Der/nn+RUJUK+Der/nn+SUAQ+Der/nn:@U.Num.Pl@%>parujussuaq Z2aqZ ;
@U.Num.Pl@+PAK+Der/nn+SUAQ+Der/nn:@U.Num.Pl@%>passuaq Z2aqZ ;
@U.Num.Pl@+PAK+Der/nn+SUAQ+Der/nn+ARAQ+Der/nn:@U.Num.Pl@%>passuaaraq Z1+qaZ ; !orpippassuaaqqat pissutigalugu Ondi 20240529
+PIAQ+Der/nn:%>%TRUNCrpiaq tp ;
+PIAQ+Der/nn+NNGUAQ+Der/nn:%>%TRUNCrpiannguaq Z1nnguaqZ ;
+PIAQ+Der/nn+VIK+Der/nn:%>%TRUNCrpiavik tup- ;
+PIAQ+Der/nn+VIK+Der/nn+Orth/Alt:%>%TRUNCrpiaavik tup- ;
+PIAQ+Der/nn+PIAQ+Der/nn:%>%TRUNCrpiarpiaq tp ;
+PIAQ+Der/nn+PIAQ+Der/nn+VIK+Der/nn:%>%TRUNCrpiarpiavik tup- ;
+PIAQ+Der/nn+PIAQ+Der/nn+VIK+Der/nn+Orth/Alt:%>%TRUNCrpiarpiaavik tup- ;piaq tp ;
+PIAQ+Der/nn+NNGUAQ+Der/nn:%>piannguaq Z1nnguaqZ ;
+PIAQ+Der/nn+VIK+Der/nn:%>piavik tup- ;
+PIAQ+Der/nn+VIK+Der/nn+Orth/Alt:%>piaavik tup- ;
+PIAQ+Der/nn+PIAQ+Der/nn:%>piarpiaq tp ;
+PIAQ+Der/nn+PIAQ+Der/nn+VIK+Der/nn:%>piarpiavik tup- ;
+PIAQ+Der/nn+PIAQ+Der/nn+VIK+Der/nn+Orth/Alt:%>piarpiaavik tup- ;
+SUAQ+Der/nn:%>suaq Z2aqZ ;
+SUAQ+Der/nn+ARAQ+Der/nn:%>suaaraq Z1+qaZmorf ;
+SUAQ+Der/nn+ARAQ+Der/nn+KASIK+Der/nn:%>suaarakasik tup- ;
+SUAQ+Der/nn+KKUT+Der/nn:%>suakkut ZkkutZ ;
+SUAQ+Der/nn+LIAQ+Der/nn:%>sualiaq tp ;
+SUAQ+Der/nn+LIAQ+Der/nn+RUJUK+Der/nn+SUAQ+Der/nn:%>sualiarujussuaq Z2aqZ ;
+SUAQ+Der/nn+MIU+Der/nn:%>suarmiu tp ;
+SUAQ+Der/nn+SSAQ+Der/nn:%>suassaq tp ;
+SUAQ+Der/nn+USAAQ+Der/nn:%>suaasaaq tp ;
+SUAQ+Der/nn+USAAQ+Der/nn+SUAQ+Der/nn:%>suaarsaarsuaq Z2aqZ ;
+SUAQ+Der/nn+USAQ+Der/nn:%>suaasaq tp ;
+SUAQ+Der/nn+USAQ+Der/nn+SUAQ+Der/nn:%>suaasarsuaq Z2aqZ ;
+SUAQ+Der/nn+UTE+Der/nn:%>suaat tpt ;
+SUAQ+Der/nn+VIK+Der/nn:%>suavik tup- ;

LEXICON recessive_rsuaq
+PAK@U.Num.Pl@+Der/nn:%>rpak@U.Num.Pl@ tup- ;
+PAK@U.Num.Pl@+Der/nn+ALUK+Der/nn:%>rpaaluk@U.Num.Pl@ tup- ;
+PAK@U.Num.Pl@+Der/nn+ALUK+Der/nn+KASIK+Der/nn:%>rpaalukasik@U.Num.Pl@ tup- ;
+PAK@U.Num.Pl@+Der/nn+ALUK+Der/nn+NNGUAQ+Der/nn:%>rpaalunnguaq@U.Num.Pl@ Z1nnguaqZ ;
+PAK@U.Num.Pl@+Der/nn+ALUK+Der/nn+SUAQ+Der/nn:%>rpaalussuaq@U.Num.Pl@ Z2aqZ ;
+PAK@U.Num.Pl@+Der/nn+ALUK+Der/nn+SUAQ+Der/nn+LIK+Der/nn:%>rpaalussua@U.Num.Pl@ Z2+lZ ;
+PAK@U.Num.Pl@+Der/nn+KASIK+Der/nn:%>rpakasik@U.Num.Pl@ tup- ;
+PAK@U.Num.Pl@+Der/nn+NNGUAQ+Der/nn:%>rpannguaq@U.Num.Pl@ Z1nnguaqZ ;
+PAK@U.Num.Pl@+Der/nn+RUJUK+Der/nn+SUAQ+Der/nn:%>rparujussuaq@U.Num.Pl@ Z2aqZ ;
+PAK@U.Num.Pl@+Der/nn+SUAQ+Der/nn:%>rpassuaq@U.Num.Pl@ Z2aqZ ;
+PAK+Der/nn+SUAQ+Der/nn+LIK+Der/nn:%>rpassua Z2+lZ ;
+PAK+Der/nn+SUAQ+Der/nn+UTE+Der/nn+QAR+Der/nv:%>rpassuuteqar IV_r ; !PL20230306 For at undgå overgenerering med UTEnn undtagelsesvist medtaget her. Skal erstattes af flag diacritics
+PAK+Der/nn+SUAQ+Der/nn+UTE+Der/nn+Orth/Alt+QAR+Der/nv:%>rpassuaateqar IV_r ;  !PL20230306 For at undgå overgenerering med UTEnn undtagelsesvist medtaget her. Skal erstattes af flag diacritics
!+PIAQ+Der/nn:%>%VTRUNCarpiaq tp ; !missarpiaq
+PIAQ+Der/nn:%>rpiaq tp ; !missarpiaq
+SUAQ+Der/nn:%>rsuaq Z2aqZ ;
+SUAQ+Der/nn+ARAQ+Der/nn:%>rsuaaraq Z1+qaZmorf ;
+SUAQ+Der/nn+ARAQ+Der/nn+KASIK+Der/nn:%>rsuaarakasik tup- ;
+SUAQ+Der/nn+KKUT+Der/nn:%>rsuakkut ZkkutZ ;
+SUAQ+Der/nn+LIAQ+Der/nn:%>rsualiaq tp ;
+SUAQ+Der/nn+LIAQ+Der/nn+RUJUK+Der/nn+SUAQ+Der/nn:%>rsualiarujussuaq Z2aqZ ;
+SUAQ+Der/nn+MIU+Der/nn:%>rsuarmiu tp ;
+SUAQ+Der/nn+SSAQ+Der/nn:%>rsuassaq tp ;
+SUAQ+Der/nn+USAAQ+Der/nn:%>rsuaasaaq tp ;
+SUAQ+Der/nn+USAAQ+Der/nn+SUAQ+Der/nn:%>rsuaarsaarsuaq Z2aqZ ;
+SUAQ+Der/nn+USAQ+Der/nn:%>rsuaasaq tp ;
+SUAQ+Der/nn+USAQ+Der/nn+SUAQ+Der/nn:%>rsuaasarsuaq Z2aqZ ;
+SUAQ+Der/nn+UTE+Der/nn:%>rsuaat tpt ;
+SUAQ+Der/nn+VIK+Der/nn:%>rsuavik tup- ;

LEXICON recessive_ersuaq
@U.Num.Pl@+PAK+Der/nn+ALUK+Der/nn:@U.Num.Pl@%>erpaaluk tup- ;
@U.Num.Pl@+PAK+Der/nn+ALUK+Der/nn+SUAQ+Der/nn:@U.Num.Pl@%>erpaalussuaq Z2aqZ ;
@U.Num.Pl@+PAK+Der/nn+RUJUK+Der/nn+SUAQ+Der/nn:@U.Num.Pl@%>erparujussuaq Z2aqZ ;
@U.Num.Pl@+PAK+Der/nn+SUAQ+Der/nn:@U.Num.Pl@%>erpassuaq Z2aqZ ;
@U.Num.Pl@+PAK+Der/nn+SUAQ+Der/nn+ARAQ+Der/nn:@U.Num.Pl@%>erpassuaaraq Z1+qaZ ; !orpippassuaaqqat 
+SUAQ+Der/nn:%>ersuaq Z2aqZ ;
+SUAQ+Der/nn+MIU+Der/nn:%>ersuarmiu tp ;
+SUAQ+Der/nn+SSAQ+Der/nn:%>ersuassaq tp ;
+SUAQ+Der/nn+USAQ+Der/nn:%>ersuaasaq tp ;
+SUAQ+Der/nn+USAQ+Der/nn+SUAQ+Der/nn:%>ersuaasarsuaq Z2aqZ ;
+SUAQ+Der/nn+VIK+Der/nn:%>ersuavik tup- ;

LEXICON recessive_mixed ! tptmorf ersuaq men også suaq
+PAK@U.Num.Pl@+Der/nn+ALUK+Der/nn:%>erpaaluk@U.Num.Pl@ tup- ;
+PAK@U.Num.Pl@+Der/nn+ALUK+Der/nn+SUAQ+Der/nn:%>erpaalussuaq@U.Num.Pl@ Z2aqZ ;
+PAK@U.Num.Pl@+Der/nn+SUAQ+Der/nn:%>erpassuaq@U.Num.Pl@ Z2aqZ ;
+PAK+Der/nn+SUAQ+Der/nn+LIK+Der/nn:%>erpassua Z2+lZ ;
+PAK+Der/nn+SUAQ+Der/nn+UTE+Der/nn+QAR+Der/nv:%>erpassuuteqar IV_r ; !PL20230306 For at undgå overgenerering med UTEnn undtagelsesvist medtaget her. Skal erstattes af flag diacritics
+PAK+Der/nn+SUAQ+Der/nn+UTE+Der/nn+Orth/Alt+QAR+Der/nv:%>erpassuaateqar IV_r ;  !PL20230306 For at undgå overgenerering med UTEnn undtagelsesvist medtaget her. Skal erstattes af flag diacritics
+PIAQ+Der/nn:%>erpiaq tp ;
+PIAQ+Der/nn+NNGUAQ+Der/nn:%>erpiannguaq Z1nnguaqZ ;
+SUAQ+Der/nn:%>suaq Z2aqZ ;
+SUAQ+Der/nn+Err/Sub:%>ersuaq Z2aqZ ; !bør ændres fra Err/Sub
+SUAQ+Der/nn+ARAQ+Der/nn:%>ersuaaraq Z1+qaZmorf ;
+SUAQ+Der/nn+ARAQ+Der/nn+KASIK+Der/nn:%>ersuaarakasik tup- ;
+SUAQ+Der/nn+KKUT+Der/nn:%>ersuakkut ZkkutZ ;
+SUAQ+Der/nn+LIAQ+Der/nn:%>ersualiaq tp ;
+SUAQ+Der/nn+LIAQ+Der/nn+RUJUK+Der/nn+SUAQ+Der/nn:%>ersualiarujussuaq Z2aqZ ;
+SUAQ+Der/nn+MIU+Der/nn:%>ersuarmiu tp ;
+SUAQ+Der/nn+SSAQ+Der/nn:%>ersuassaq tp ;
+SUAQ+Der/nn+USAAQ+Der/nn:%>ersuaasaaq tp ;
+SUAQ+Der/nn+USAAQ+Der/nn+SUAQ+Der/nn:%>ersuaarsaarsuaq Z2aqZ ;
+SUAQ+Der/nn+USAQ+Der/nn:%>ersuaasaq tp ;
+SUAQ+Der/nn+USAQ+Der/nn+SUAQ+Der/nn:%>ersuaasarsuaq Z2aqZ ;
+SUAQ+Der/nn+UTE+Der/nn:%>ersuaat tpt ;
+SUAQ+Der/nn+VIK+Der/nn:%>ersuavik tup- ;


! 20241004 nominalstammer, som kræver possessormarkering, begrænsning af overgenerering
! eliminerer generering af meningsløse ordformer til stavekontrollen

LEXICON poss_noun_schwa ! nominalstammer med stammefinal schwa, som kræver possessormarkering. Begrænset morfologi (misse, tunge).
+INNAQ+Der/nn:%>%VTRUNCaannaq simple_cases ;
+PIAQ+Der/nn:%>%VTRUNCarpiaq poss_noun_schwa_piaq_infl ;
 poss_noun_schwa_infl ;

LEXICON poss_noun_schwa_infl
+N+Abs+Sg+3SgPoss:%>%VTRUNCaa # ; 
+N+Abs+Sg+3PlPoss:%>%VTRUNCaat # ; 
+N+Abs+Pl+3PlPoss:%>%VTRUNCaat # ;
+N+Rel+Sg+3SgPoss:%>%VTRUNCaata # ;
+N+Rel+Sg+3PlPoss:%>%VTRUNCaata # ;
+N+Rel+Pl+3SgPoss:%>%VTRUNCaasa # ;
+N+Rel+Pl+3PlPoss:%>%VTRUNCaasa # ;
+N+Lok+Sg+3SgPoss:%>%VTRUNCaani poss_noun_LokVb ;
+N+Lok+Pl+3SgPoss:%>%VTRUNCaani poss_noun_LokVb ;
+N+Lok+Sg+3PlPoss:%>%VTRUNCaanni poss_noun_LokVb ;
+N+Lok+Pl+3PlPoss:%>%VTRUNCaanni poss_noun_LokVb ;
+N+Ins+Sg+3SgPoss:%>%VTRUNCaanik # ;
+N+Ins+Pl+3SgPoss:%>%VTRUNCaanik # ;
+N+Ins+Sg+3PlPoss:%>%VTRUNCaannik # ;
+N+Ins+Pl+3PlPoss:%>%VTRUNCaannik # ;
+N+Trm+Sg+1SgPoss:%>%VTRUNCinnut poss_noun_enkl ;
+N+Trm+Pl+1SgPoss:%>%VTRUNCinnut poss_noun_enkl ;
+N+Trm+Pl+2SgPoss:%>%VTRUNCinnut poss_noun_enkl ;
+N+Trm+Sg+2SgPoss:%>%VTRUNCinnut poss_noun_enkl ;
+N+Trm+Sg+3SgPoss:%>%VTRUNCaanut poss_noun_enkl ;
+N+Trm+Pl+3SgPoss:%>%VTRUNCaanut poss_noun_enkl ;
+N+Trm+Sg+3PlPoss:%>%VTRUNCaannut # ;
+N+Trm+Pl+3PlPoss:%>%VTRUNCaannut # ;
+N+Trm+Sg+4SgPoss:%>%VTRUNCiminut # ;
+N+Trm+Pl+4SgPoss:%>%VTRUNCiminut # ;
+N+Via+Sg+3PlPoss:%>%VTRUNCaatigut # ;
+N+Via+Sg+3SgPoss:%>%VTRUNCaatigut # ;
+N+Via+Pl+3SgPoss:%>%VTRUNCaasigut # ;
+N+Via+Pl+3PlPoss:%>%VTRUNCaasigut # ;
+N+Abl+Sg+3SgPoss:%>%VTRUNCaanit # ;
+N+Abl+Sg+3SgPoss:%>%VTRUNCaaniit # ;

LEXICON poss_noun_schwa_piaq_infl
+N+Ins+Sg+3PlPoss:%>%TRUNCannik # ;
+N+Ins+Pl+3PlPoss:%>%TRUNCannik # ;

LEXICON poss_noun_LokVb ! begrænsning af viderederivering af de såkaldte hybridverber
+Gram/Hyb+IP+Gram/IV:%>ip poss_noun_schwa_IP ;
 poss_noun_enkl ;
 # ;

LEXICON poss_noun_schwa_IP ! begrænsede muligheder for derivering efter IP
+GALLAR+Der/vv+Gram/IV:%>gallar poss_noun_schwa_nom ;
+GALUAR+Der/vv+Gram/IV:%>galuar poss_noun_schwa_nom ;
+LIR+Der/vv+Gram/IV:%>%TRUNCler poss_noun_schwa_nom ;
+TAR+Der/vv+Gram/IV:%>tar poss_noun_schwa_nom ;
 poss_noun_schwa_nom ;
 simple_moods ;

LEXICON poss_noun_schwa_nom ! nominaliserende suffikser til deriverede former af nominalstammer som kræver possessormarkering, begrænsning af overgenerering
+NIQ+Der/vn:%>neq simple_cases ;
+TUQ+Der/vn:%>toq simple_cases ;
 simple_moods ;

LEXICON simple_moods ! leksikon uden derivative entries, begrænsning af overgenerering
+V+Ind+3Sg:%>poq # ;
+V+Ind+3Pl:%>put # ;
+V+Par+3Sg:%>toq # ;
+V+Par+3Pl:%>tut # ;

LEXICON simple_cases ! leksikon uden derivative entries, begrænsning af overgenerering
+N+Abs+Sg: # ;
+N+Abs+Sg+3SgPoss:%>%TRUNCa # ;
+N+Abs+Pl:%>%TRUNCt # ;
+N+Abs+Sg+3PlPoss:%>at # ;

LEXICON poss_noun_enkl
+LI:%CLITli # ;
 # ;